! Divvun & Giellatekno - open source grammars for Sámi and other languages 
! Copyright © 2000-2010 The University of Tromsø & the Norwegian Sámi Parliament 
! http://giellatekno.uit.no & http://divvun.no 
! 
! This program is free software; you can redistribute and/or modify 
! this file under the terms of the GNU General Public License as published by 
! the Free Software Foundation, either version 3 of the License, or 
! (at your option) any later version. The GNU General Public License 
! is found at http://www.gnu.org/licenses/gpl.html. It is 
! also available in the file $GTHOME/LICENSE.txt. 
! 
! Other licensing options are available upon request, please contact 
! giellatekno@uit.no or feedback@divvun.no 
 
 
! ==================================== 
!! # Sublexica for nominal morphology 
! ==================================== 
 
!! Note: Triggers **must** be put in this order ("|" meaning "or") in 
!! order for the morphophonology to work: 
 
!! {SV,ÁE,ÁI}  {EA,EX,SC}  {FCD,FVD} {WG,CSH} CLEN  {VHIGH,VBACK}  {RVSH,RLEN} {SLEN,SVSH}  SVLOW 
 
 
!! ## Table of content for this file 
!! Inflection lexica
!! 1. Unclassified lexica 
!! 2. Even-syllable stems 
!!     2.1. Two-syllabic 
!!     2.2. Four-syllabic even stems 
!! 3. Odd-syllabic stems 
!! 4. Contract stems 
!! Derivation lexica 
 
!! # Inflection lexica 
 
!! Lexicons starting with 2 are bisyllabic words, 
!! with 3 are trisyllabic, with 4 are quadrosyllabic. 
!! The contract ones start with **C** or **S**. 
!! Lexicons starting with **X** are pointed to from stem files 
!! *nouns.lexc, adjective.lexc, propernouns.lexc*, hence the **X_** (all parts of speech)
!! The lexica referred to as *basic lexica* are the ones found in the 
!! stems/nouns.lexc file. 
 
 
 
!! ## Unclassified lexica 
 
!! These two lexica are temporary lexica for words waiting to be classified. 
 
LEXICON KOLME 
!! **LEXICON @LEXNAME@** contains some ad hoc three syllable stem, for now directed to: 
3LITTER ; !!≈ * **@CODE@** 
 
LEXICON nounstems !!≈ **@CODE@** contains words that should be classified, for now directed to: 
3LITTER ;  !!≈ * **@CODE@** 
 
 
 
!! ## Two-syllable (even) stem lexica 
 
!! ### The 2ALGA lexicon family 
!! This is the basic even-syllable lexicon. 
!! (Note: 2VADDU differs from 2ALGA in having CLEN for Sg+Com and Pl+Ill , rlen svlow, ess:-) 

 
LEXICON 2ALGA  !!≈ * **@CODE@** (basic lexicon) 
 2ALGA_SG ; 
 2ALGA_PL ; 

LEXICON 2ALGA_SG !!≈ * **@CODE@** (Px paradigms) 
                   2ALGA_SG_WITHOUT_DIMINUTIIVE ;    ! since 2AIRU is different 
+N+Der1+Der/Dimin: 2ALGA_SG_DIM ; ! kaandâš nieidâš kuuđhâš 

LEXICON 2ALGA_PL
                   2PUUVSAH_PL2_WITHOUT_DIMINUTIVE  ; 
+N+Der1+Der/Dimin: 2ALGA_PL_DIM ;
 
LEXICON 2ALGA_SG_WITHOUT_DIMINUTIIVE 
+N: X_ALGA_SG  ; 
+N+Cmp/SgNom: Rhash ; !áimupoccee 
+N+Cmp/SgGen:^WG%> Rhash ; ! kusâkuobâr 
+N+Sg+Nom: VPXsuff12nom ;  ! 
+N+Sg+Nom: VPXsuff3 ;  ! 
+N+Sg+Gen:^WG^RLEN VPXsuff12 ;  ! 
+N+Sg+Gen:^WG^RLEN VPXsuff3 ;  ! 
+N+Sg+Acc:^WG^RLEN VPXsuff12 ;  ! 
+N+Sg+Acc:^WG^RLEN VPXsuff3 ;  ! 
+N+Sg+Ill:s CPXsuff ; ! 
+N+Sg+Loc:^WG%>st CPXsuff ; ! 
+N+Sg+Com:^WG%>in CPXsuff ; ! sg normal suff, not COM ;  ! 
+N+Ess:%>n CPXsuff ; ! algân 
+N:%> Nom_DER ; 
+N:^WG%> Gen_DER ; ! algâlâš 
 
LEXICON X_ALGA  !!≈ * **@CODE@** (common to all POS) 
X_ALGA_SG ; 
X_ALGA_PL ; ! 
 
LEXICON X_ALGA_SG !!≈ * **@CODE@** case paradigms sg a^RVlgâ, ku^RVssâ 
+Sg+Nom: K;           ! sollâ 
+Sg+Gen:^WG^RLEN K ;           ! aalgâ 
+Sg+Acc:^WG^RLEN K ;           ! aalgâ 
+Sg+Ill:^CSH^RLEN%>n K ;       ! aalgân puuksân k4s removed CSH 
+Sg+Loc:^WG^RLEN%>st K ;       ! aalgâst 
+Sg+Com:^WG^CLEN^SVLOW%>in K ; ! algáin, kussáin 
+Sg+Abe:^WG^RVSH%>ttáá K ;     ! algâttáá 
+Ess:%>n K ;                   ! algân 
+Par:%>d K ;                   ! algâd 
 
LEXICON X_ALGA_PL !!≈ * **@CODE@** case para pl (plurals for 2KUMPPI) 
+Pl+Nom:^WG^RLEN%>h K ;                ! kuumpih, kaandah 
+Pl+Nom+Err/Orth:^WG^RLEN%>i6h K ;    ! i6 a hack to get err kaandâh (i6 always 0) 
+Pl+Gen:^WG^RLEN%>i K ;               ! kuumpij 
+Pl+Gen+Use/NG:^WG^RVSH%>i K ;        ! kumpij 
+Pl+Gen+Err/Orth:^RLEN%>id CPXsuff ;  ! aaššijd 
+Pl+Acc+Err/Orth:^RLEN%>id CPXsuff ;  ! aaššijd 
+Pl+Acc:^WG^RLEN%>id K ;              ! kuumpijd 
+Pl+Ill:^WG^CLEN^SVLOW%>id K ;        ! kumppijd 
+Pl+Loc:^WG^RLEN%>in K ;              ! kuumpijn 
+Pl+Com:^WG^RVSH%>i GUIN ;            ! Kumpijguin 
+Pl+Abe:^WG^RVSH%>ittáá K ;           ! kumpijttáá 
 
LEXICON X_ALGA_PL_COMMON !!≈ * **@CODE@** Pl Nom and directing to 
X_WG_RLEN_PL_Loc ;  !!≈ * **@CODE@** 
+Pl+Nom:^WG^RLEN%>h K ;                  ! puuvsah 
 

 
LEXICON 2AIRU  !!≈ * **@CODE@** (subtype of 2ALGA) 
2ALGA_SG_WITHOUT_DIMINUTIIVE ; ! same paradigm as algâ 
2PUUVSAH_PL2_WITHOUT_DIMINUTIVE  ; 
+N+Der1+Der/Dimin: 2AIRU_DIM ; ! own dim with Gen -uu 

 
!! ### 2PUUVSAH lexicon family, stem is pu^RVk4s^RCâ 
!! This for plural only nouns. Note: Sg forms in compounds 
LEXICON 2PUUVSAH_PL   !!≈ * **@CODE@** (basic lexicon) 
+N+Cmp/SgGen:^WG%> Rhash ;  !! has WG compound form, then pointing to 
2PUUVSAH_PL2 ; !!≈ * **@CODE@** 
 
LEXICON 2PUUVSAH_PL2  !!≈ * **@CODE@** (pointed to by 2KUMPPI) 
+N+Der1+Der/Dimin:^CLEN 2ALGA_PL_DIM ; !kaandâš nieidâš kuuđhâš puvssiih 
2PUUVSAH_PL2_WITHOUT_DIMINUTIVE ;

LEXICON 2PUUVSAH_PL2_WITHOUT_DIMINUTIVE
+N: X_ALGA_PL ; 
+N+Cmp/SgNom: Rhash ; ! 
+N+Cmp/PlGen:^WG^RLEN%>i Rhash ; ! 
+N+Pl+Gen:^WG%>id CPXsuff ;  ! 
+N+Pl+Acc:^WG%>id CPXsuff ;  ! 
+N+Pl+Ill:^WG%>id CPXsuff ; ! puvsâidân 
+N+Pl+Loc:^WG%>in CPXsuff ;                 ! viljâinis 
+N+Pl+Com:^WG%>id CPXsuffCOM ;  ! 
+N:^WG Gen_DER ; 
 
LEXICON X_WG_RLEN_PL_Loc !!≈ * **@CODE@** plural forms with ^WG and ^^WG^RLEN 
+Pl+Loc:^WG^RLEN%>in K ;                 ! puuvsâin 
X_WG_RLEN_PL ; 
 
LEXICON X_WG_RLEN_PL !!≈ * **@CODE@** 
+Pl+Gen:^WG^RLEN%>i K ;              ! puuvsâi 
+Pl+Gen+Use/NG:^WG%>i K ;            ! puvsâi 
+Pl+Acc:^WG^RLEN%>id K ;             ! puuvsâid 
+Pl+Com:^WG%>i GUIN ;                ! puvsâiguin 
+Pl+Abe:^WG%>ittáá K ;               ! puvsâittáá 
 
!! ### 2SOLLA lexicon family 
!! SM1, RLEN, earlier LLEN !rlen svlow, sgcom/plill:rlen  ess:clen 
!! Last vowel is â. 
LEXICON 2SOLLA  !!≈ * **@CODE@** (basic lexicon) 
 2SOLLA_SG ; 
 2SOLLA_PL ; 
 
LEXICON 2SOLLA_SG !!≈ * **@CODE@** (Sg forms‚ pointing to Px) 
+N:   X_SOLLA_SG ; 
+N+Cmp/SgNom: Rhash ; !áimupoccee 
+N+Cmp/SgGen:^WG^RLEN%> Rhash ; ! 
+N+Sg+Nom: VPXsuff12nom ;  ! 
+N+Sg+Nom: VPXsuff3 ;  ! 
+N+Sg+Gen: VPXsuff1 ;  ! 
+N+Sg+Gen:^WG^RLEN VPXsuff2 ;  ! 
+N+Sg+Gen:^WG^RLEN VPXsuff3 ;  ! 
+N+Sg+Acc: VPXsuff1 ;  ! 
+N+Sg+Acc:^WG^RLEN VPXsuff2 ;  ! 
+N+Sg+Acc:^WG^RLEN VPXsuff3 ;  ! 
+N+Sg+Ill:s CPXsuff ; ! 
+N+Sg+Loc:^WG%>st CPXsuff ; ! 
+N+Sg+Com:^WG%>in CPXsuff ;  ! 
+N+Ess:n CPXsuff ;                                ! sollân 
+N+Der1+Der/Dimin: 2JUUHA_SG_DIM ; !kaandâš nieidâš tuulâš 
+N:^WG%> Gen_DER ; 
+N:%> Nom_DER ; 
 
LEXICON 2SOLLA_PL  !!≈ * **@CODE@** (Pl forms, pointing to Px) 
+N: X_SOLLA_PL ; 
+N+Cmp/SgNom: Rhash ; ! 
+N+Cmp/PlGen:^WG^RLEN%>i Rhash ; ! 
+N+Pl+Gen:^WG%>id CPXsuff ;  ! 
+N+Pl+Acc:^WG%>id CPXsuff ;  ! 
+N+Pl+Ill:^WG%>id CPXsuff ;              ! sooláid 
+N+Pl+Loc:^WG%>in CPXsuff ;              ! soolâin 
+N+Pl+Com:^WG%>id CPXsuffCOM ;  
+N+Der1+Der/Dimin: 2JUUHA_PL_DIM ;       ! kaandâš nieidâš tuulâš 

LEXICON X_SOLLA_SG !!≈ * **@CODE@** (Sg absolute forms) 
+Sg+Nom: K;                              ! sollâ 
+Sg+Gen:^WG^RLEN K ;                     ! soolâ 
+Sg+Acc:^WG^RLEN K ;                     ! soolâ 
+Sg+Ill:^CSH^RLEN%>n K ;                 ! soolân 
+Sg+Loc:^WG^RLEN%>st K ;                 ! soolâst 
+Sg+Abe:^WG%>ttáá K ;                    ! solâttáá 
+Sg+Com:^WG^RLEN^SVLOW%>in K ;           ! sooláin 
+Ess:^CLEN%>n K ;                        ! sollân 
+Par:^CLEN%>d K ;                        ! sollâd 
 
LEXICON X_SOLLA_PL  !!≈ * **@CODE@** (Pl Ill, the rest pointing to 
 X_ALGA_PL_COMMON ; !!≈ @CODE@) 
+Pl+Ill:^WG^RLEN^SVLOW%>id K ; ! sooláid 
 
 
 
!! ### 2JUUHA lexicon family 
 
LEXICON 2JUUHA !!≈ * **@CODE@** (basic lexicon) 
 2JUUHA_SG ; 
 2JUUHA_PL ; 
 
LEXICON 2RUAHU !!≈ * **@CODE@** (special case with u dim)
 2RUAHU_SG ; 
 2RUAHU_PL ; 
 
LEXICON 2RUAHU_SG !!≈ * **@CODE@** 
+N+Der1+Der/Dimin: 2RUAHU_SG_DIM ; ! u final dim
2JUUHA_SG_NOT_DIM ;               ! business as usual

LEXICON 2JUUHA_SG !!≈ * **@CODE@** 
+N+Der1+Der/Dimin: 2JUUHA_SG_DIM ; ! not u final dim
2JUUHA_SG_NOT_DIM ;                ! business as usual

LEXICON 2JUUHA_SG_NOT_DIM
+N: X_JUUHA_SG ; 
+N+Cmp/SgNom:^RVSH%> Rhash ; 
+N+Cmp/SgGen:^WG^RVSH%> Rhash ; 
+N+Cmp/SgNom:  RHyph ; 
+N+Sg+Nom:^CLEN^RLEN VPXsuff12nom ;  ! 
+N+Sg+Nom:^WG^RLEN VPXsuff3 ;  ! 
+N+Sg+Gen:^WG^RLEN VPXsuff12 ;  ! 
+N+Sg+Gen:^WG^RLEN VPXsuff3 ;  ! 
+N+Sg+Acc:^WG^RLEN VPXsuff12 ;  ! 
+N+Sg+Acc:^WG^RLEN VPXsuff3 ;  ! 
+N+Sg+Ill:s CPXsuff ; ! 
+N+Sg+Loc:^WG%>st CPXsuff ; ! 
+N+Sg+Com:^WG%>in CPXsuff ;  ! 
+N+Ess:%>n CPXsuff ;          ! kiehân 
+N:^WG%> Gen_DER ; 
+N:^RVSH%> Nom_DER ; !máhulâš 
 
LEXICON 2RUAHU_PL !!≈ * **@CODE@** 
+N+Der1+Der/Dimin: 2RUAHU_PL_DIM ; ! u final dim
2JUUHA_PL_NOT_DIM ;               ! business as usual

LEXICON 2JUUHA_PL !!≈ * **@CODE@** 
+N+Der1+Der/Dimin: 2JUUHA_PL_DIM ; !kaandâš nieidâš tuulâš 
2JUUHA_PL_NOT_DIM ;

LEXICON 2JUUHA_PL_NOT_DIM
+N: X_JUUHA_PL ; 
+N+Cmp/SgNom:%> Rhash ; !stihápuuvsah 
+N+Pl+Gen:^WG%>id CPXsuff ;  ! 
+N+Pl+Acc:^WG%>id CPXsuff ;  ! 
+N+Pl+Ill:^WG%>id CPXsuff ;  ! 
+N+Cmp/PlGen:^WG%>i Rhash ; 
+N+Pl+Loc:^WG%>in CPXsuff ;  ! 
+N+Pl+Com:^WG%>id CPXsuffCOM ;  ! 
 
LEXICON X_JUUHA_SG  !!≈ * **@CODE@** (common POS Sg) 
+Sg+Com:^WG^CLEN^SVLOW%>in K ; ! kievváin 
+Ess:^CLEN^RLEN%>n K ;          ! 
+Par:^CLEN^RLEN%>d K ;          ! 
 JUUHA_KIELA_SG ; 
 
LEXICON X_JUUHA_PL  !!≈ * **@CODE@** (common POS Pl) 
+Pl+Ill:^WG^CLEN^SVLOW%>id K ; ! kievváid 
  X_WG_RVSH_PL_notILL ; 
 
 
LEXICON JUUVAS !!≈ * **@CODE@** (A lexicon for lexicalised deminutive words, thus words NOT having a double deminutive) 
!! So far it has only one member, juuvâš, and no Px 
+N: X_JUUVAS_SG ; 
+N: X_JUUVAS_PL ; 
 
LEXICON X_JUUVAS_SG  !!≈ * **@CODE@** stem is ju^RVh^RC 
+Attr:â^WG%>š K ;               ! juuvâš         ju^RVh^RC 
+Sg+Nom:â^WG^RLEN%>š K ;        ! juuvâš 
+Sg+Gen:i5^WG^CLEN%>i K ;       ! juvvii 
+Sg+Acc:i5^WG^CLEN%>i K ;       ! juvvii 
+Sg+Ill:â^WG%>žân K ;           ! juvâžân 
+Sg+Loc:i5^WG^CLEN%>ist K ;     ! juvviist 
+Sg+Com:i^WG^CLEN%>in K ;       ! juvvijn 
+Sg+Abe:i5^WG^CLEN%>ittáá K ;   ! juvviittáá 
+Cmp/SgNom:â^WG%>š Rhash ; 
+Cmp/SgGen:âi5^RVSH%>i Rhash ; 
+Ess:â^WG%>žin K ; 
+Par:â^WG%>žid K ; 
! 
LEXICON X_JUUVAS_PL !!≈ * **@CODE@** 
+Pl+Nom:i5^WG^CLEN%>ih K ; 
+Pl+Gen:i^WG^CLEN%>i K ; 
+Pl+Acc:i^WG^CLEN%>id K ; 
+Pl+Ill:i^WG^CLEN%>id K ; 
+Pl+Loc:i^WG^CLEN%>in K ; 
+Pl+Com:i^WG^CLEN%>i GUIN ; 
+Pl+Abe:i^WG^CLEN%>ittáá K ; 
 
 
 
 
!! ### 2KIELA lexicon family 
!!  WG, blank Ill, DLEN, RVSH, SVLOW 

LEXICON KIELAonly !!≈ * **@CODE@** 
:kiel ATTR ; ! suomâ+N+Cmp/SgGen+Cmp#kielâ+A+Attr 
:kiel^RCâ 2KIELA ; 
 
LEXICON 2KIELA !!≈ * **@CODE@** (basic lexicon -> sg, pl) 
2KIELA_SG ; 
2KIELA_PL ; 
 
LEXICON X_KIELA !!≈ * **@CODE@** (-> sg, pl) 
X_KIELA_SG ; 
X_KIELA_PL ; 
 
LEXICON 2KIELA_SG !!≈ * **@CODE@** (Sg forms, pointing to Px) 
+N: X_KIELA_SG ; 
+N+Cmp/SgNom:^RVSH%> Rhash ; 
+N+Cmp/SgNom:  RHyph ; 
+N+Cmp/SgGen:^WG%> Rhash ; 
+N+Cmp/PlGen:^WG%>i Rhash ; 
+N+Sg+Nom:^CLEN VPXsuff12nom ;  ! 
+N+Sg+Nom:^CLEN VPXsuff3 ;  ! 
+N+Sg+Gen:^WG VPXsuff12 ;  ! 
+N+Sg+Gen:^WG VPXsuff3 ;  ! 
+N+Sg+Acc:^WG VPXsuff12 ;  !kieđâd, rähisvuođâd 
+N+Sg+Acc:^WG VPXsuff3 ;  ! 
+N+Sg+Ill:%>s CPXsuff ;  ! sajasis ill kirkesvuotâsis 
+N+Sg+Loc:^WG%>st CPXsuff ;  !sajestis sajasis ill 
+N+Sg+Com:^WG%>in CPXsuff ;  ! 
+N+Ess:^RVSH%>n CPXsuff ;  ! eenikielânis 
+N+Ess:^CLEN^RLEN%>n K ;                                ! kiellân # puolipitkä > pitkä 
+N:^WG%> Gen_DER ; 
+N:^RVSH%> Nom_DER ; 
+N+Der1+Der/Dimin: 2KIELA_SG_DIM ; !kieđâš 
 
LEXICON 2KIELA_PL !!≈ * **@CODE@** (Pl forms, pointing to Px) 
+N: X_KIELA_PL ; 
+N+Pl+Gen:^WG%>id CPXsuff ;  !kieđâidis 
+N+Pl+Acc:^WG%>id CPXsuff ;  ! 
+N+Pl+Ill:^WG%>id CPXsuff ;  !kieđâidis 
+N+Pl+Loc:^WG%>in CPXsuff ;  !kieđâidis 
+N+Pl+Com:^WG%>id CPXsuffCOM ;  ! 
+N+Cmp/SgNom:^RVSH%> Rhash ; 
+N+Cmp/SgNom:  RHyph ; 
+N+Cmp/SgGen:^WG%> Rhash ; 
+N+Cmp/PlGen:^WG%>i Rhash ; 
+N+Der1+Der/Dimin: 2KIELA_PL_DIM ; !

LEXICON X_KIELA_PL !!≈ * **@CODE@** 
+Pl+Ill:^WG^SVLOW%>id K ; ! kieláid 
 X_WG_RVSH_PL_notILL ; 
 
LEXICON X_KIELA_SG !!≈ * **@CODE@** 
+Sg+Com:^WG^SVLOW%>in K ;        ! kieláin 
+Par:^CLEN^RLEN%>d K ;           ! kiellâd # puolipitkä > pitkä 
+Ess:^CLEN^RLEN%>n K ;           ! kiellân # puolipitkä > pitkä 
JUUHA_KIELA_SG ; 
 
 
 
 
 
!! ### JUUHA-KIELA common forms 
LEXICON JUUHA_KIELA_SG !!≈ * **@CODE@** 
+Sg+Nom:^RLEN K;                             ! kiehâ 
+Sg+Gen:^WG^RLEN K ;                         ! kievâ 
+Sg+Acc:^WG^RLEN K ;                         ! kievâ 
+Sg+Ill:^RLEN%>n K ;                         ! kiehân 
+Sg+Loc:^WG^RLEN%>st K ;                     ! kievâst 
+Sg+Abe:^WG^RVSH%>ttáá K ;                   ! kievâttáá 
 
LEXICON X_WG_RVSH_PL_notILL !!≈ * **@CODE@**
+Pl+Nom:^WG^RLEN%>h K ;                      ! kievah 
+Pl+Acc:^WG^RLEN%>id K ;                     ! kievâid 
+Pl+Gen+Use/NG:^WG^RVSH%>i K ;               ! kievâi, časij 
+Pl+Gen:^WG^RLEN%>i K ;                      ! kievâi, čaasij 
+Pl+Loc:^WG^RLEN%>in K ;                     ! kievâin 
+Pl+Com:^WG^RVSH%>i GUIN ;                   ! kievâiguin 
+Pl+Abe:^WG^RVSH%>ittáá K ;                  ! kievâittáá 
 
 
!! ### 2TELTTA lexicon family 
 
LEXICON 2TELTTA   !!≈ * **@CODE@** teltta Check: is this identical to KISSA? 
2TELTTA_SG ; 
2TELTTA_PL ; 
 
LEXICON 2TELTTA_SG !!≈ * **@CODE@** 
+N: X_TELTTA_SG ; 
+N+Cmp/SgNom: Rhash ; 
+N+Cmp/SgGen:^WG%> Rhash ; 
+N+Sg+Nom: VPXsuff12nom ;  ! 
+N+Sg+Nom:^SV^SLEN VPXsuff3 ;  ! 
+N+Sg+Gen: VPXsuff12 ;  ! 
+N+Sg+Gen:^SV^SLEN VPXsuff3 ;  ! telttaas 
+N+Sg+Acc: VPXsuff12 ;  ! 
+N+Sg+Acc:^SV^SLEN VPXsuff3 ;  ! 
+N+Sg+Ill:s CPXsuff ; ! 
+N+Sg+Loc:^WG%>st CPXsuff ; ! 
+N+Sg+Com:^WG%>in CPXsuff ;  ! 
+N+Ess:%>n CPXsuff ;  ! telttan                
+N+Der1+Der/Dimin: 2FADDA_DIM ; ! temporarily so
+N:^WG%> Gen_DER ; 
+N:%> Nom_DER ; 
 
LEXICON 2TELTTA_PL !!≈ * **@CODE@** 
+N: X_TELTTA_PL ; 
+Cmp/PlGen:^WG%>i Rhash ; 
+N+Pl+Gen:^WG%>id CPXsuff ;  ! 
+N+Pl+Acc:^WG%>id CPXsuff ;  ! 
+N+Pl+Ill:^WG%>id CPXsuff ;  ! 
+N+Pl+Loc:^WG%>in CPXsuff ;  ! 
+N+Pl+Com:^WG%>id CPXsuffCOM ;  ! 
 
LEXICON X_TELTTA_SG !!≈ * **@CODE@** 
+Sg+Nom: K ;                                     
+Sg+Gen:^WG K ;                   ! telta                    
+Sg+Acc:^WG K ;                   ! telta 
+Sg+Ill:^CSH^RLEN%>n K ;          ! teeltan 
+Sg+Loc:^SV^WG^CLEN^SLEN%>st K ;  ! telttaast ! should be ^WG^CLEN^SV^SLEN 
+Sg+Com:^WG^CLEN%>in K;           ! telttain 
+Sg+Abe:^WG%>ttáá K ;             ! teltattáá 
+Ess:%>n K ;                      ! telttan                
+Par:%>d K ;                      ! telttad        
 
LEXICON X_TELTTA_PL !!≈ * **@CODE@** 
+Pl+Nom:^WG%>h K ;                         ! teltah                
+Pl+Ill:%>id K ;                                ! telttaid 
+Pl+Loc:^WG^CLEN%>in K ;                   ! teltain 
X_WG_RLEN_PL ; 
 
 
!! ### 2FADDA lexicon family 
 
LEXICON 2FADDA  !!≈ * *@CODE@*:  This might be the standard even syllabi lexicon 
2FADDA_SG ; 
2FADDA_PL ; 
 
LEXICON 2FADDA_SG !!≈ * **@CODE@** 
+N: X_FADDA_SG ; 
+N+Cmp/SgNom: Rhash ; 
+N+Cmp/SgGen:^WG^RLEN%> Rhash ; 
+N+Sg+Nom: VPXsuff12nom ;  ! 
+N+Sg+Nom: VPXsuff3 ;  ! 
+N+Sg+Gen:^WG^RLEN VPXsuff12 ;  ! 
+N+Sg+Gen:^WG^RLEN VPXsuff3 ;  ! 
+N+Sg+Acc:^WG^RLEN VPXsuff12 ;  ! 
+N+Sg+Acc:^WG^RLEN VPXsuff3 ;  ! 
+N+Sg+Ill:%>s CPXsuff ; ! 
+N+Sg+Loc:^WG%>st CPXsuff ; ! 
+N+Sg+Com:^WG%>in CPXsuff ;  ! 
+N+Ess:%>n CPXsuff ;               ! kissán 
+N:^WG%> Gen_DER ; 
+N:%> Nom_DER ; 
+N+Der1+Der/Dimin: 2FADDA_DIM ; 
 
LEXICON 2FADDA_PL  !!≈ * **@CODE@** 
+N: X_FADDA_PL ; 
+N+Cmp/PlGen:^WG^RLEN%>i Rhash ; 
+N+Pl+Gen:^WG%>id CPXsuff ;  ! 
+N+Pl+Acc:^WG%>id CPXsuff ;  ! 
+N+Pl+Ill:^WG%>id CPXsuff ;  ! 
+N+Pl+Loc:^WG%>in CPXsuff ;  ! 
+N+Pl+Com:^WG%>id CPXsuffCOM ;  ! 
 
LEXICON X_FADDA_SG !!≈ * **@CODE@** 
+Sg+Nom: K ;               ! kissá 
+Sg+Gen:^WG^RLEN K ;     ! fáádá, ráávsá 
+Sg+Acc:^WG^RLEN K ;     ! fáádá, ráávsá 
+Sg+Ill:^CSH^RLEN%>n K ; ! kiisán CSH? 
+Sg+Loc:^WG^RLEN%>st K ; ! fáádást, ráávsást 
+Sg+Com:^WG^CLEN%>in K ; ! kissáin, rávssáin, fáddáin DIFFERS FROM KUTKA 
+Sg+Abe:^WG%>ttáá K ;    ! kisáttáá 
+Ess:^CLEN%>n K ;        ! kissán suáiján 
+Par:^CLEN%>d K ;        ! kissád 
 
LEXICON X_FADDA_PL !!≈ * **@CODE@** 
+Pl+Ill:^WG^CLEN%>id K ; ! kissáid, rávssáid, fáddáid 
 X_ALGA_PL_COMMON ; 
 
 
 
!! ### 2KISSA lexicon family 
 
LEXICON 2KISSA !!≈ * **@CODE@** ki^RVssá No root vowel lengthening
2KISSA_SG ; 
2KISSA_PL ; 
 
LEXICON 2KISSA_SG !!≈ * **@CODE@** 
+N: X_KISSA_SG ; 
+N+Cmp/SgNom: Rhash ; 
+N+Cmp/SgGen:^WG%> Rhash ; 
+N+Sg+Nom: VPXsuff12nom ;     ! kissám 
+N+Sg+Nom:^SV^SLEN VPXsuff3 ; ! kissáás 
+N+Sg+Gen: VPXsuff12 ;        ! kissán 
+N+Sg+Gen:^SV^SLEN VPXsuff3 ; ! kissáás 
+N+Sg+Acc: VPXsuff12 ;        ! kissán 
+N+Sg+Acc:^SV^SLEN VPXsuff3 ; ! kissáás 
+N+Sg+Ill:%>s CPXsuff ;       ! kissásân 
+N+Sg+Loc:^WG%>st CPXsuff ;   ! kisástân 
+N+Sg+Com:^WG%>in CPXsuff ;   ! kisáinân 
+N+Ess:%>n CPXsuff ;          ! kissánân 
+N:^WG%> Gen_DER ; 
+N:%> Nom_DER ; 
+N+Der1+Der/Dimin: 2KISSA_DIM ; !kieđâš 
 
 
 
LEXICON 2KISSA_PL !!≈ * **@CODE@** 
+N: X_KISSA_PL ; 
+N+Cmp/PlGen:^WG%>i Rhash ; 
+N+Pl+Gen:^WG%>id CPXsuff ;    ! kisáidân 
+N+Pl+Acc:^WG%>id CPXsuff ;    ! kisáidân 
+N+Pl+Ill:^WG%>id CPXsuff ;    ! kisáidân 
+N+Pl+Com:^WG%>id CPXsuffCOM ; ! kisáidânguin 
+N+Pl+Loc:^WG%>in CPXsuff ;    ! kisáinân 
 
LEXICON X_KISSA_SG !!≈ * **@CODE@** 
+Sg+Nom: K ;                     ! kissá 
+Sg+Gen:^WG K ;                  ! kiṣá 
+Sg+Acc:^WG K ;                  ! kiṣá 
+Sg+Ill:^CSH^RLEN%>n K ;         ! kiiṣán 
+Sg+Loc:^SV^WG^CLEN^SLEN%>st K ; ! kissáást 
+Sg+Com:^WG^CLEN%>in K ;         ! kissáin 
+Sg+Abe:^WG%>ttáá K ;            ! kiṣáttáá 
+Ess:%>n K ;                     ! kissán 
+Par:%>d K ;                     ! kissád 
 
LEXICON X_KISSA_PL !!≈ * **@CODE@** 
+Pl+Nom:^WG%>h K ;       ! kiṣáh 
+Pl+Gen:^WG%>i K ;       ! kiṣái 
+Pl+Acc:^WG^CLEN%>id K ; ! kissáid 
+Pl+Ill:^WG^CLEN%>id K ; ! kissáid 
+Pl+Loc:^WG^CLEN%>in K ; ! kiṣsáin 
+Pl+Com:^WG%>i GUIN ;    ! kiṣáiguin 
+Pl+Abe:^WG%>ittáá K ;   ! kiṣáittáá  
 
 
 
!! ### 2CAANA lexicon family 
 
LEXICON 2CAANA  !!≈ * *@CODE@*: čááná - čá^RVn^RCá 
2CAANA_SG ; 
2CAANA_PL ; 
 
LEXICON 2CAANA_SG !!≈ * **@CODE@** 
+N: X_CAANA_SG ; 
+N+Cmp/SgNom:^RLEN Rhash ; 
+N+Cmp/SgGen:^WG^RLEN%> Rhash ; 
+N+Cmp/SgGen:^WG%> Rhash ; 
+N+Sg+Nom:^CLEN^RLEN VPXsuff12nom ;  ! čá^RVn^RCá 
+N+Sg+Gen:^WG^RLEN VPXsuff12 ;  ! 
+N+Sg+Gen:^WG^RLEN VPXsuff3 ;  ! 
+N+Sg+Acc:^WG^RLEN VPXsuff12 ;  ! 
+N+Sg+Acc:^WG^RLEN VPXsuff3 ;  ! 
+N+Sg+Ill:%>s CPXsuff ; ! 
+N+Sg+Loc:^WG%>st CPXsuff ; ! 
+N+Sg+Com:^WG%>in CPXsuff ;  ! 
+N+Ess:^CLEN^RLEN%>n CPXsuff ;      ! kissán 
+N+Der1+Der/Dimin: 2CAANA_SG_DIM ; ! temporarily so
+N:^WG%> Gen_DER ; 
+N:%> Nom_DER ; 
 
LEXICON 2CAANA_PL  !!≈ * **@CODE@** 
+N: X_CAANA_PL ; 
+N+Cmp/PlGen:^WG^RLEN%>i Rhash ; 
+N+Pl+Gen:^WG%>id CPXsuff ;  ! 
+N+Pl+Acc:^WG%>id CPXsuff ;  ! 
+N+Pl+Ill:^WG%>id CPXsuff ;  ! 
+N+Pl+Loc:^WG%>in CPXsuff ;  ! 
+N+Pl+Com:^WG%>id CPXsuffCOM ;  ! 
+N+Der1+Der/Dimin: 2CAANA_PL_DIM ; ! temporarily so


 
LEXICON X_CAANA_SG !!≈ * **@CODE@** 
+Sg+Nom:^RLEN K ;               ! 
+Sg+Gen:^WG^RLEN K ;     ! 
+Sg+Gen:^WG K ;     ! 
+Sg+Acc:^WG^RLEN K ;     ! 
+Sg+Acc:^WG K ;     ! 
+Sg+Ill:^RLEN%>n K ; 
+Sg+Loc:^WG^RLEN%>st K ; ! 
+Sg+Loc:^WG%>st K ; ! 
+Sg+Com:^WG^RLEN%>in K ; ! 
+Sg+Com:^WG%>in K ; ! 
+Sg+Abe:^WG%>ttáá K ;     !  
+Ess:^CLEN^RLEN%>n K ;               ! 
+Par:^CLEN^RLEN%>d K ;               ! 
 
LEXICON X_CAANA_PL !!≈ * **@CODE@** 
+Pl+Nom:^WG^RLEN%>h K ; 
+Pl+Gen:^WG^RLEN%>i K ; 
+Pl+Gen:^WG%>i K ; 
+Pl+Acc:^WG^RLEN%>id K ; 
+Pl+Acc:^WG%>id K ; 
+Pl+Ill:^WG^RLEN%>id K ; ! 
+Pl+Ill:^WG%>id K ; ! 
+Pl+Loc:^WG^RLEN%>in K ; 
+Pl+Loc:^WG%>in K ; 
+Pl+Com:^WG%>i GUIN ; K ; 
+Pl+Abe:^WG%>ittáá K ; 
 
 

!! ### 2TAHO lexicon family 
 
LEXICON 2TAHO !!≈ * **@CODE@** only for taho, similar to 2LAJO except from Pl+Ill, almost similar to 2SPAHA 
+N: 2TAHO_SG ; 
+N: 2TAHO_PL ; 
 
LEXICON 2TAHO_SG  !!≈ * **@CODE@**
2TAHO_SG_NOTPX ;
LAHO_TAHO_SG_PX ;

LEXICON 2TAHO_SG_NOTPX
! Special cases:
+Sg+Com:^WG^CLEN%>in K ;  !tavoin 
+Sg+Loc:^SV^WG^CLEN^SLEN%>st K ;  !tavvoost+N+Pl+Loc:^WG^CLEN%>id K ;  !tavvoid 
! Common cases
 X_LAJO_TAHO_SG ; 
+Cmp/SgNom: Rhash ; 
+Cmp/SgGen:^WG%> Rhash ; 

LEXICON LAHO_TAHO_SG_PX
+Sg+Nom:^SV^CLEN^SLEN VPXsuff1nom ;   ! tahhoom 
+Sg+Nom:^SV^CLEN^SLEN VPXsuff2    ;   ! tahhood
+Sg+Nom:^SV^CLEN^SLEN VPXsuff3 ;      ! tahhoos 

+Sg+Gen:^SV^CLEN^SLEN VPXsuff1 ;      ! tahhoon 
+Sg+Gen:^SV^WG^CLEN^SLEN VPXsuff2 ;   ! tavvood 
+Sg+Acc:^SV^CLEN^SLEN VPXsuff1 ;      ! tahhoon 
+Sg+Acc:^SV^WG^CLEN^SLEN VPXsuff2 ;   ! tavvood 

+Sg+Gen:^SV^WG^RLEN^SLEN VPXsuff3 ;   ! taavoos 
+Sg+Acc:^SV^WG^RLEN^SLEN VPXsuff3 ;   ! taavoos 

+Sg+Ill:%>s CPXsuff ;                 ! tahos-
+Sg+Loc:^WG%>st CPXsuff ;             ! tavost-
+Sg+Com:^WG%>in CPXsuff ;             ! tavoin-
+Ess:%>n CPXsuff ;                    ! tahon-
:^WG%> Gen_DER ; 
:%> Nom_DER ; 
+N+Der1+Der/Dimin: 2KISSA_SG_DIM ; !kieđâš 
 
LEXICON 2TAHO_PL  !!≈ * **@CODE@** 
 X_OKKO_PL ; 
 LAJO_TAHO_PX_PL ; 
 
!! ### 2LAJO lexicon family 
LEXICON 2LAJO  !!≈ * **@CODE@** 
+N: 2LAJO_SG ; 
+N: 2LAJO_PL ; 
 
LEXICON 2LAJO_SG !!≈ * **@CODE@** 
! Special cases:
+Sg+Com:^WG%>in K ;  !lajoin 
+Sg+Loc:^SV^WG^RLEN^SLEN%>st K ;  !laajoost 
! Common cases
 X_LAJO_TAHO_SG ; 
+Cmp/SgNom: Rhash ; 
+Cmp/SgGen:^WG%> Rhash ; 
! Px  
+Sg+Nom:^SV^CLEN^SLEN VPXsuff1nom ;   ! ittoom laijoom 
+Sg+Nom:^SV^CLEN^SLEN VPXsuff2    ;   ! ittood laijood 
+Sg+Nom:^SV^CLEN^SLEN VPXsuff3 ;      ! ittoos laijoos 

+Sg+Gen:^SV^CLEN^SLEN VPXsuff1 ;      ! ittoon tahhoon 
+Sg+Gen:^SV^WG^RLEN^SLEN VPXsuff2 ;   ! iiđood tavvood 
+Sg+Acc:^SV^CLEN^SLEN VPXsuff1 ;      ! ittoon tahhoon 
+Sg+Acc:^SV^WG^RLEN^SLEN VPXsuff2 ;   ! iiđood tavvood 

+Sg+Gen+Use/NG:^SV^WG^RLEN^SLEN VPXsuff3 ; ! iiđoos laajoos 
+Sg+Acc+Use/NG:^SV^WG^RLEN^SLEN VPXsuff3 ; ! iiđoos laajoos 
+Sg+Gen:^SV^WG VPXsuff3 ;                  ! iđos lajos 
+Sg+Acc:^SV^WG VPXsuff3 ;                  ! iđos lajos 

+Sg+Ill:%>s CPXsuff ;                 ! itos- 
+Sg+Loc:^WG%>st CPXsuff ;             ! iđost-
+Sg+Com:^WG%>in CPXsuff ;             ! iđoin-
+Ess:%>n CPXsuff ;                    ! iton-
:^WG%> Gen_DER ; 
:%> Nom_DER ; 
 
 
 
LEXICON X_LAJO_TAHO_SG !!≈ * **@CODE@** 
+Cmp/SgNom: Rhash ; 
+Cmp/SgGen:^WG%> Rhash ; 
+Sg+Nom: K ;  !laj̣o 
+Sg+Gen:^WG K ;  !lajo 
+Sg+Acc:^WG K ;  !lajo 
+Sg+Ill:^CSH%>n    K ;   !laj̣on 
+Sg+Abe:^WG%>ttáá K ;  !lajottáá 
+Ess:^SV^CLEN^SLEN%>n    K ;  !laijoon 
+Par:^SV^CLEN^SLEN%>d    K ; !laijood 


LEXICON 2LAJO_PL !!≈ * **@CODE@** 
 X_LAJO_PL ; 
+Cmp/PlGen:^WG%>i Rhash ; 
 LAJO_TAHO_PX_PL ; 
 
!LEXICON X_LAJO_TAHO_SG_NoLow !!≈ * ''@CODE@'' not yet in use 
!+Sg+Nom:                    K          ; ! laj̣o 
!+Sg+Ill:^CSH%>n             K          ; ! laj̣on 
! +N+Ess:^SV^CLEN^SLEN%>n    K          ; ! laijoon 
! +N+Par:^SV^CLEN^SLEN%>d    K          ; ! laijood 
 
LEXICON  LAJO_TAHO_PX_PL  !!≈ * **@CODE@** 
+Pl+Gen:^WG%>id CPXsuff ;  ! 
+Pl+Acc:^WG%>id CPXsuff ;  ! 
+Pl+Ill:^WG%>id CPXsuff ;  ! 
+Pl+Loc:^WG%>in CPXsuff ;  ! 
+Pl+Com:^WG%>id CPXsuffCOM ;  ! 
+N+Der1+Der/Dimin: 2KISSA_PL_DIM ; !kieđâš 
 
 
 
LEXICON X_LAJO_PL !!≈ * **@CODE@** 
+Pl+Ill:^WG%>id K ;  !lajoid 
+Pl+Com:^WG%>i GUIN ;  !lajoiguin 
:^WG  X_h_PL_notILL ; 
 
 
!! ### 2NJUNE lexicon family 
 
LEXICON 2NJUNE !!≈ * **@CODE@** almost similar to 2LAJO 
2NJUNE_SG ; 
2NJUNE_PL ; 
 
LEXICON X_NJUNE !!≈ * **@CODE@** almost similar to 2LAJO 
X_NJUNE_SG ; 
X_NJUNE_PL ; 
 
LEXICON 2NJUNE_SG !!≈ * **@CODE@** 
+N: X_NJUNE_SG ; 
+N+Cmp/SgNom: Rhash ; 
+N+Cmp/SgGen:^WG%> Rhash ; 
+N+Sg+Nom:^SV^EA^CLEN^SLEN VPXsuff12nom ; ! njunnáám 
+N+Sg+Gen:^SV^EA^WG^RLEN^SLEN VPXsuff12 ; ! njuunáád 
+N+Sg+Acc:^SV^EA^WG^RLEN^SLEN VPXsuff12 ; ! njuunáád 
+N+Sg+Nom:^SV^CLEN^SLEN VPXsuff3 ;  ! njunnees 
+N+Sg+Gen:^SV^WG^RLEN^SLEN VPXsuff3 ; ! njuunees 
+N+Sg+Acc:^SV^WG^RLEN^SLEN VPXsuff3 ;  ! njuunees 
+N+Sg+Loc:^WG%>st CPXsuff ;  ! njunestis 
+N+Sg+Ill:^EA^CSH%>s CPXsuff ;  !  njunásis 
+N+Sg+Com:^WG%>in CPXsuff ;  ! njunijnis 
+N+Ess:%>n CPXsuff ;                        ! njunenis 
+N+Der1+Der/Dimin: 2ALGE_SG_DIM ; 
+N+Der1+Der/lasj:^EA^WG%>l ANOLASJ ; 
+N+Der1+Der2+Der/Car:^WG%>tt MUSTOTTEM ; 
 
 
LEXICON 2NJUNE_PL !!≈ * **@CODE@** 
+N: X_NJUNE_PL ; 
+N+Cmp/PlGen:^WG^RLEN%>i Rhash ; 
+N+Pl+Gen:^WG%>ijd CPXsuff ;  !njunijdis 
+N+Pl+Acc:^WG%>ijd CPXsuff ;  ! 
+N+Pl+Ill:^WG%>ijd CPXsuff ;  ! 
+N+Pl+Loc:^WG%>ijn CPXsuff ;  !njunijnis 
+N+Pl+Com:^WG%>ijd CPXsuffCOM ;  !njunijdiskuin 
+N+Der1+Der/Dimin: 2ALGE_PL_DIM ; 
 
LEXICON X_NJUNE_SG !!≈ * **@CODE@** 
+Sg+Nom: K ;          ! njuṇe 
+Sg+Gen:^WG K ;  ! njune 
+Sg+Acc:^WG K ;  ! njune 
+Sg+Ill:^EA^CSH%>n K ;                 ! njuṇán # stem e>á 
+Sg+Loc:^SV^WG^RLEN^SLEN%>st K ;       ! njuuneest # earlier also^RVL 
!+Sg+Com:^WG^CLEN%>in K ;              ! njunnijn # MM + MLO hardcording 
+Sg+Com:^WG^RLEN%>in K ;               ! njuunijn # KORP, MLO+MM 
+Sg+Abe:^WG%>ttáá K ;                  ! njunettáá 
+Ess:^SV^CLEN^SLEN%>n K ;              ! njunneen 
+Par:^SV^CLEN^SLEN%>d K ;              ! njunneed 

LEXICON X_NJUNE_PL !!≈ * **@CODE@** 
+Pl+Nom:^WG%>h K ; 
+Pl+Ill:^WG^RLEN%>id K ;                ! njuunijd  # stem e > i in > jn 
 X_WG_RLEN_PL_Loc ; 
 
!! ### 2ALME - 2ALGE - 2NIJBE lexicon family 
 
!LEXICON 2ALME !!≈ * ''@CODE@'' 
!+N+Pl+Ill:^WG^RLEN%>id K ;                 ! oolmijd 
!2ALGE ; 
! 
LEXICON 2ALGE !!≈ * **@CODE@** 
2ALGE_SG ; 
2ALGE_PL ; 

LEXICON 2NIJTTO !!≈ * **@CODE@** as alge, but with special dim
2NIJTTO_SG ;
2NIJTTO_PL ;

LEXICON 2NIJTTO_SG
+N+Der1+Der/Dimin: 2NIJTTO_SG_DIM ; ! special dim for -o only
+N: X_ALGE_SG ; 
   2ALGE_SG_PX ;

LEXICON 2NIJTTO_PL  !!≈ * **@CODE@** 
+N+Der1+Der/Dimin: 2ALGE_PL_DIM ; ! .. as for sg
+N: X_ALGE_PL ; 
2ALGE_PL_PX ;

LEXICON X_ALGE !!≈ * **@CODE@** 
X_ALGE_SG ; 
X_ALGE_PL ; 
 
LEXICON 2ALGE_SG !!≈ * **@CODE@** 
+N+Der1+Der/Dimin: 2ALGE_SG_DIM ; !a^RVlge alga (e:a) S_ALGAAS algaaš ko^RVlle  S_CISSAAS kollááš 
+N: X_ALGE_SG ; 
   2ALGE_SG_PX ;

LEXICON 2ALGE_SG_PX
+N+Cmp/SgNom: Rhash ; 
+N+Cmp/SgGen:^WG%> Rhash ; 
+N+Sg+Nom:^EA VPXsuff12nom ;  !         algaam tikkám 
+N+Sg+Gen:^SV^EA^SLEN VPXsuff12 ;  !         algaan        tikkán 
+N+Sg+Acc:^SV^EA^SLEN VPXsuff12 ;  !algaan tikkád 
+N+Sg+Nom: VPXsuff3 ;  ! alges        tikkes 
+N+Sg+Gen:^SV^WG^CLEN^SLEN VPXsuff3 ;  ! algees        tihhees 
+N+Sg+Acc:^SV^WG^CLEN^SLEN VPXsuff3 ;  ! algees koddees tihhees 
+N+Sg+Ill:^EA%>s CPXsuff ;   !  algasân tikkásân 
+N+Sg+Loc:^WG%>st CPXsuff ;  ! tihestân algestân 
+N+Sg+Com:^WG%>in CPXsuff ;  ! tihijnis olgijnân 
!+N+Sg+Com:^WG VPXsuff12 ;  !kudijnân 
!+N+Sg+Com:^WG VPXsuff3 ;  ! kudijnis 
+N+Ess:%>n CPXsuff ;                         ! tikkenân alganân 
+N+Der1+Der/lasj:^EA^WG%>l ANOLASJ ; 
+N+Der1+Der2+Der/Car:^WG%>tt MUSTOTTEM ; 
 
LEXICON 2ALGE_PL !!≈ * **@CODE@** 
+N+Der1+Der/Dimin: 2NIJTTO_PL_DIM ; !a^RVlge alga (e:a) S_ALGAAS algaaš ko^RVlle  S_CISSAAS kollááš 
+N: X_ALGE_PL ; 
2ALGE_PL_PX ;

LEXICON 2ALGE_PL_PX
+N+Cmp/SgNom: Rhash ; 
+N+Cmp/PlGen:^WG^RLEN%>i Rhash ; 
+N+Pl+Gen:^WG%>id CPXsuff ;  !párnáidis čolmijdis tihijdis 
+N+Pl+Acc:^WG%>id CPXsuff ;  !párnáidis tihijdis 
+N+Pl+Ill:^WG%>id CPXsuff ;  !párnáidis tihijdis 
+N+Pl+Loc:^WG%>in CPXsuff ;  !párnáidis tihijnân 
+N+Pl+Com:^WG%>id CPXsuffCOM ;  !párnáidiskuin tihijdânguin 
 
LEXICON X_ALGE_SG !!≈ * **@CODE@** 
+Sg+Nom: K ;          ! alge 
+Sg+Gen:^WG K ;   ! alge 
+Sg+Acc:^WG K ;   ! alge 
+Sg+Ill:^EA^CSH^RLEN%>n K ;         ! aalgan 
+Sg+Loc:^SV^WG^CLEN^SLEN%>st K ;    ! algeest 
+Sg+Com:^WG^CLEN%>in K ;            ! olgijn 
+Sg+Abe:^WG%>ttáá K ;               ! algettáá 
+Ess:%>n K ;                        ! algen 
+Par:%>d K ;                        ! alged 
 
LEXICON X_ALGE_PL !!≈ * **@CODE@** 
+Pl+Nom:^WG%>h K ;                  ! algeh 
+Pl+Gen+Use/NG:^WG%>i K ;           ! olgij 
X_ALGE_NIIBE_PL ; 
 
LEXICON X_ALGE_NIIBE_PL !!≈ * **@CODE@** 
+Pl+Gen:^WG^RLEN%>i K ;                ! oolgij 
+Pl+Acc:^WG^RLEN%>id K ;               ! oolgijd 
+Pl+Ill:^WG^CLEN%>id K ;               ! olgijd a^RVlme ni^RVjbe 
+Pl+Loc:^WG^RLEN%>in K ;               ! oolgijn 
+Pl+Com:^WG%>i GUIN ;                  ! olgijguin 
+Pl+Abe:^WG%>ittáá K ;                 ! olgijttáá 
 
LEXICON 2NIJBE !!≈ * **@CODE@** 
2NIJBE_SG ; 
2NIJBE_PL ; 
 
LEXICON 2NIJBE_SG !!≈ * **@CODE@** 
+N: X_NIJBE_SG ; 
+N+Cmp/SgNom: Rhash ; 
+N+Cmp/SgGen:^WG^RLEN%> Rhash ; 
+N+Cmp/PlGen:^WG^RLEN%>i Rhash ; 
+N+Ess:%>n CPXsuff ;               ! nijben 
+N+Sg+Nom:^EA VPXsuff12nom ;       ! nijbám 
+N+Sg+Gen:^EA^RLEN VPXsuff12 ;     ! nijbán 
+N+Sg+Acc:^EA^RLEN VPXsuff12 ;     ! nijbán 
+N+Sg+Nom: VPXsuff3 ;              ! nijbes 
+N+Sg+Gen:^WG^RLEN VPXsuff3 ;      ! niijbes 
+N+Sg+Acc:^WG^RLEN VPXsuff3 ;      ! niijbes 
+N+Sg+Ill:^EA%>s CPXsuff ;         ! nijbásân 
+N+Sg+Loc:^WG%>st CPXsuff ;        ! nijbásis 
+N+Sg+Com:^WG%>in CPXsuff ;        ! nijbijnis 
+N+Ess:%>n CPXsuff ;               ! nijbenân 
+N+Der1+Der/lasj:^EA^WG%>l ANOLASJ ; 
+N+Der1+Der2+Der/Car:^WG%>tt MUSTOTTEM ; 
 
LEXICON 2NIJBE_PL !!≈ * **@CODE@** 
+N: X_NIJBE_PL ; 
+N+Pl+Gen:^WG%>id CPXsuff ;  ! 
+N+Pl+Acc:^WG%>id CPXsuff ;  ! 
+N+Pl+Ill:^WG%>id CPXsuff ;  ! 
+N+Pl+Loc:^WG%>in CPXsuff ;  ! 
+N+Pl+Com:^WG%>id CPXsuffCOM ;  ! 
 
LEXICON X_NIJBE_SG !!≈ * **@CODE@** 
+Sg+Nom: K ;                         ! nijbe 
+Sg+Gen:^WG^RLEN K ;                 ! niijbe 
+Sg+Acc:^WG^RLEN K ;                 ! niijbe 
+Sg+Ill:^EA^CSH^RLEN%>n K ;          ! niijbán 
+Sg+Loc:^WG^RLEN%>st K ;             ! niijbest 
+Sg+Com:^WG^CLEN%>in K ;             ! nijbijn 
+Sg+Abe:^WG%>ttáá K ;                ! nijbettáá 
+Ess:%>n K ;                         ! nijben 
+Par:%>d K ;                         ! nijbed 
 
LEXICON X_NIJBE_PL !!≈ * **@CODE@** 
+Pl+Nom:^WG^RLEN%>h K ;              ! niijbeh 
X_ALGE_NIIBE_PL ; 
!2ALGE_DIM ; 
 
 
 
 
!! ### 2VAHE lexicon family 
 
LEXICON 2VAHE !!≈ * **@CODE@** 
2VAHE_SG ; 
2VAHE_PL ; 
 
LEXICON 2VAHE_SG !!≈ * **@CODE@** 
+N: X_VAHE_SG ; 
+N+Cmp/SgNom: Rhash ; 
+N+Cmp/SgGen:^WG%> Rhash ; 
+N+Cmp/PlGen:^WG^RLEN%>i Rhash ; 
+N+Sg+Nom:^SV^EA^CLEN^SLEN VPXsuff12nom ; ! vahhaam 
+N+Sg+Gen:^SV^EA^CLEN^SLEN VPXsuff12 ;    ! vahhaan 
+N+Sg+Acc:^SV^EA^CLEN^SLEN VPXsuff12 ;    ! vahhaan 
+N+Sg+Nom:^SV^CLEN^SLEN VPXsuff3 ;        ! vahhees 
+N+Sg+Gen:^SV^WG^CLEN^SLEN VPXsuff3 ;     ! vavvees 
+N+Sg+Acc:^SV^WG^CLEN^SLEN VPXsuff3 ;     ! vavvees 
+N+Sg+Ill:^EA%>s CPXsuff ;                ! vahasân 
+N+Sg+Loc:^WG%>st CPXsuff ;               ! vavestân 
+N+Sg+Com:^WG%>in CPXsuff ;               ! vovijnân 
+N+Ess:%>n CPXsuff ;                      ! vahenân 
+N+Der1+Der/Dimin: 2ALGE_SG_DIM ; 
+N+Der1+Der/lasj:^EA^WG%>l ANOLASJ ; 
+N+Der1+Der2+Der/Car:^WG%>tt MUSTOTTEM ; 
 
LEXICON 2VAHE_PL !!≈ * **@CODE@** 
+N: X_ALGE_PL ; 
+N+Pl+Gen:^WG%>id CPXsuff ;  ! 
+N+Pl+Acc:^WG%>id CPXsuff ;  ! 
+N+Pl+Ill:^WG%>id CPXsuff ;  ! 
+N+Pl+Loc:^WG%>in CPXsuff ;  ! 
+N+Pl+Com:^WG%>id CPXsuffCOM ;  ! 
+N+Der1+Der/Dimin: 2ALGE_PL_DIM ; 
 
LEXICON X_VAHE_SG !!≈ * **@CODE@** 
+Sg+Nom: K ;           ! vahe 
+Sg+Gen:^WG K ;  ! vave 
+Sg+Acc:^WG K ;  ! vave 
+Sg+Ill:^EA^CSH%>n K ;           ! vahan 
+Sg+Loc:^SV^WG^CLEN^SLEN%>st K ; ! vavveest 
+Sg+Com:^WG^CLEN%>in K ;         ! vovvijn 
+Sg+Abe:^WG%>ttáá K ;            ! vavettáá 
+Ess:^SV^CLEN^SLEN%>n K ;        ! vahheen 
+Par:^SV^CLEN^SLEN%>d K ;        ! vahheed 
 
 
 
!! ### 2KUMPPI lexicon family 
!! i-i-i > 2SOLLA (?); MLO: no, difference in sg Com and pl Ill 
LEXICON 2KUMPPI  !!≈ * **@CODE@** (basic lexicon, pointing to 
2FADDA_SG ; !!≈ * **@CODE@** but having different compound form) 
+N+Cmp/SgGen+Use/NG:^WG%> Rhash ; ! 
2PUUVSAH_PL2 ; ! outsourcing Cmp/SgGenx 
 
LEXICON 2KUMPPI_PL !!≈ * **@CODE@**  (plurals for 2KUMPPI, pointing to 
+N: X_ALGA_PL ; !!≈ @CODE@) 
+N+Cmp/PlGen:^WG^RLEN%>i Rhash ; 
+N+Cmp/SgNom: Rhash ;                    ! kumppi 
+N+Cmp/SgGen:^WG^RVSH%> Rhash ;          ! kumpi 
+N+Cmp/PlGen:^WG^RVSH%>i Rhash ;         ! kumpi 
+N+Pl+Gen:^WG%>id CPXsuff ;  ! 
+N+Pl+Acc:^WG%>id CPXsuff ;  ! 
+N+Pl+Ill:^WG%>id CPXsuff ;  ! 
+N+Pl+Loc:^WG%>in CPXsuff ;  ! 
+N+Pl+Com:^WG%>id CPXsuffCOM ;  ! 
+N+Der1+Der/Dimin: 2FADDA_PL_DIM ; 
 
 
 
!! ### 2SAAMI lexicon family 
 
LEXICON 2SAAMI   !!≈ * **@CODE@** to 2LAAVU after fix in twolc?  saämijn > saamijn when ^WG^CLEN^SVLOW 
2SAAMI_SG ; 
2SAAMI_PL ; 
 
LEXICON X_SAAMI   !!≈ * **@CODE@** to 2LAAVU after fix in twolc?  saämijn > saamijn when ^WG^CLEN^SVLOW 
X_SAAMI_SG ; 
X_SAAMI_PL ; 
 
LEXICON 2SAAMI_SG!!≈ * **@CODE@** 
+N: X_SAAMI_SG ; 
!+N+Cmp/PlGen:^CSH%>i Rhash ; ! MLO: seems to me that this is unnecessary 
+N+Sg+Nom:^EA^CLEN VPXsuff12nom ;   ! sáámmám uábbám uábbád 
+N+Sg+Gen:^EA^CLEN VPXsuff12 ;      ! sáámmán 
+N+Sg+Acc:^EA^CLEN VPXsuff12 ;      ! 
+N+Sg+Nom:^CLEN VPXsuff3 ;          ! säämmis 
+N+Sg+Gen:^WG VPXsuff3 ;            ! säämis 
+N+Sg+Acc:^WG VPXsuff3 ;            ! säämis 
+N+Sg+Ill:^EA^CSH^RVSH%>s CPXsuff ; ! sámásis 
+N+Sg+Loc:^WG^RVSH%>st CPXsuff ;    ! sämistis 
+N+Sg+Com:^WG^RVSH%>in CPXsuff ;    ! samijnân 
+N+Ess:^CSH^RVSH%>n  CPXsuff ;      ! säminis 
+N+Der1+Der/lasj:^EA^WG%>l ANOLASJ ; 
+N+Der1+Der2+Der/Car:^WG%>tt MUSTOTTEM ; 
+N+Cmp/SgNom:^RVSH%> Rhash ;! 
+N+Cmp/SgGen+Err/Orth:^WG%> Rhash ; ! säämiašij 
+N+Der1+Der/Dimin: 2AIGI_SG_DIM ; 

LEXICON 2SAAMI_PL   !!≈ * **@CODE@** plurals for 2SAAMI 
+N: X_SAAMI_PL ; 
+N+Pl+Loc:^WG^RVSH%>in CPXsuff ;  ! samijnân 
+N+Pl+Gen:^WG^RVSH%>id CPXsuff ;  ! samijdân 
+N+Pl+Acc:^WG^RVSH%>id CPXsuff ;  ! 
+N+Pl+Ill:^WG^RVSH%>id CPXsuff ;  ! 
+N+Pl+Loc:^WG^RVSH%>in CPXsuff ;  ! 
+N+Pl+Com:^WG^RVSH%>id CPXsuffCOM ;  ! samijdânguin 
+N+Cmp/SgNom:^RVSH%> Rhash ;! 
+N+Cmp/SgGen:^WG^RVSH%> Rhash ; ! but sämi- 
+N+Cmp/SgGen+Err/Orth:^WG%> Rhash ; ! säämiašij 
+N+Cmp/PlGen:^WG%>i Rhash ; 
+N+Der1+Der/Dimin: 2AIGI_PL_DIM ; 
 
LEXICON X_SAAMI_SG   !!≈ * **@CODE@** to 2LAAVU after fix in twolc?  saämijn > saamijn when ^WG^CLEN^SVLOW 
+Sg+Nom: K ;                ! säämi, 
+Sg+Gen:^WG K ;             ! säämi, 
+Sg+Acc:^WG K ;             ! säämi, 
+Sg+Ill:^EA^CSH%>n K ;      ! sáámán ä>á !, 
+Sg+Loc:^WG%>st K ;         ! säämist 
+Sg+Com:^WG^RLEN%>in   K ;  ! saamijn  # please add ä > a _ ij (twolc) 
+Sg+Abe:^WG^RVSH%>ttáá  K ; ! sämittáá 
+Ess:^CLEN%>n  K ;          ! säämmin 
+Par:^CLEN%>d K ;           ! säämmid 
 
LEXICON X_SAAMI_PL   !!≈ * **@CODE@** plurals for 2SAAMI 
+Pl+Ill:^WG%>id K ;         ! saamijd 
!+N+Cmp/SgGen:%> Rhash ;  ! not säämi- 
 X_WG_RVSH_PL_notILL ; 
 
 
!! ### 2CAACI - 2VYEHI lexicon family TODO -- 
!! WG, Ill EA, Com CLEN SVLOW, Ess **with** CLEN 

! ======== caaci

LEXICON 2CAACI !!≈ * **@CODE@** čääc^RCi ==> čä^RVc^RCi
! 2VYEHI ; ! We now test conflating 2CAACI and 2VYEHI (since Ess and Par are the same after all). 
! we now try dividing them.

+N+Ess:^CLEN^RLEN%>n K ;               ! čääccin 
+N+Par:^CLEN^RLEN%>d K ;               ! čääccid 
+N+Ess+Err/Orth:^RLEN%>n K ;           ! čääcin, eečin +Err/Orth 
+N+Par+Err/Orth:^RLEN%>d K ;           ! +Err/Orth 
2CAACI_SG ; 
2CAACI_PL ; 
 

LEXICON 2CAACI_SG !!≈ * **@CODE@** 
+N:  X_CAACI_SG ; 
+N+Cmp/SgNom:%> Rhash ;     !čäcipoccee  
+N+Cmp/SgNom+Err/Orth:^RLEN%> Rhash ; !Eečistáálu 
+N+Cmp/SgNom:%>  RHyph ; ! 
+N+Cmp/SgGen+Err/Orth:^WG%> Rhash ; !čäsilodeh 
+N+Cmp/SgGen:^WG^RLEN%> Rhash ; ! 
+N+Cmp/SgGen:^WG^RLEN%>i Rhash ; ! 
+N+Sg+Nom:^EA^CLEN^RLEN VPXsuff12nom ;          ! iäččád iäččám 
+N+Sg+Nom+Err/Orth:^EX^CLEN^RLEN VPXsuff12nom ; ! iäččâd iäččâm 
+N+Sg+Nom+Err/Orth:^CLEN VPXsuff3 ;   ! eeččis eeččis corp: eččis 
+N+Sg+Nom:^CLEN^RLEN VPXsuff3 ;           ! eeččis eeččis corp: eččis 
+N+Sg+Gen:^EA^CLEN^RLEN VPXsuff12 ;       ! iäččán iäččád 
+N+Sg+Gen:^WG^RLEN VPXsuff3 ;             ! eejis 
+N+Sg+Acc:^EA^CLEN^RLEN VPXsuff12 ;       ! iäččán 
+N+Sg+Acc:^WG^RLEN VPXsuff3 ;             ! eejis 
+N+Sg+Ill:^EA^CLEN%>s CPXsuff ; ! iäččásis iäččásâd iäččásân čáccásân 
+N+Sg+Loc:^WG%>st CPXsuff ;     ! sajestis ejistân ejistâd ejistis 
+N+Sg+Com:^WG%>in CPXsuff ;     ! former: CLENxx 
+N+Ess:^CSH%>n CPXsuff ;        ! ečinân ečinâd ečinis 
+N+Der1+Der/lasj:^EA^WG^RLEN%>l ANOLASJ ; 
+N+Der1+Der2+Der/Car:^WG^RLEN%>tt MUSTOTTEM ; 
+N+Der1+Der/Dimin: 2CAACI_SG_DIM ; 

LEXICON 2CAACI_PL !!≈ * **@CODE@** common Pl forms for Px 
+N: X_CAACI_PL ; 
+N+Pl+Gen:^WG%>id CPXsuff ;    ! párnáidis ejijdis 
+N+Pl+Acc:^WG%>id CPXsuff ;    ! párnáidis 
+N+Pl+Ill:^WG%>id CPXsuff ;    ! párnáidis 
+N+Pl+Loc:^WG%>in CPXsuff ;    ! ejijnis 
+N+Pl+Com:^WG%>id CPXsuffCOM ; ! párnáidiskuin ejijdiskuin 
+N+Der1+Der/Dimin: 2CAACI_PL_DIM ;
 
LEXICON X_CAACI_SG !!≈ * **@CODE@** common Sg case forms 
+Sg+Nom:^RLEN K ;                  ! čääci 
+Sg+Gen:^WG^RLEN K ;               ! čääsi 
+Sg+Acc:^WG^RLEN K ;               ! čääsi 
+Sg+Ill:^EA^CSH^RLEN%>n K ;        ! čáácán MLO prinsihpas: CSH haga 
+Sg+Loc:^WG^RLEN%>st K ;           ! čääsist 
+Sg+Com:^WG^CLEN%>in K ; ! čassijn 
+Sg+Abe:^WG%>ttáá K ;    ! čäsittáá 
 
LEXICON X_CAACI_PL!!≈ * **@CODE@** 
+Pl+Ill:^WG^CLEN%>id K ; ! čassijd  
+Pl+Nom:^WG^RLEN%>h K ;                      ! kievah 
+Pl+Acc:^WG^RLEN%>id K ;                     ! kievâid 
+Pl+Gen+Use/NG:^WG^RVSH%>i K ;               ! kievâi, časij 
+Pl+Gen:^WG^RLEN%>i K ;                      ! kievâi, čaasij 
+Pl+Loc:^WG^RLEN%>in K ;                     ! kievâin 
+Pl+Com:^WG^RVSH%>i GUIN ;                   ! kievâiguin 
+Pl+Abe:^WG^RVSH%>ittáá K ;                  ! kievâittáá 


! ======= vyehi

LEXICON 2VYEHI !!≈ * **@CODE@** WG, Ill EA, Com CLEN SVLOW, Ess **without** CLEN 
2VYEHI_SG ; 
2CAACI_VYEHI_PL ; 

LEXICON 2VYEHI_SG !!≈ * **@CODE@** sg forms 
+N: X_VYEHI_SG ; 
CAACI_VYEHI_SG ; 

LEXICON X_VYEHI_SG !!≈ * **@CODE@** (different Ess, Par), otherwise 
+Ess:^CLEN%>n K ;               ! čääccin, vyehhin 
+Par:^CLEN%>d K ;               ! čääccid, vyehhid 
+Ess+Err/Orth:%>n K ;           ! vyehin 
+Par+Err/Orth:%>d K ;           ! vyehid 
  X_CAACI_VYEHI_SG ;   !!≈ @CODE@) 
 
LEXICON CAACI_VYEHI_SG !!≈ * **@CODE@** common for the two 
+N:  X_CAACI_VYEHI_SG ; 
+N+Cmp/SgNom:^RVSH%> Rhash ;     !čäcipoccee  
+N+Cmp/SgNom+Err/Orth:%> Rhash ; !Eečistáálu 
+N+Cmp/SgNom:^RVSH%>  RHyph ; ! 
+N+Cmp/SgGen+Err/Orth:^WG^RVSH%> Rhash ; !čäsilodeh 
+N+Cmp/SgGen:^WG%> Rhash ; ! 
+N+Cmp/SgGen:^WG%>i Rhash ; ! 
+N+Sg+Nom:^EA^CLEN VPXsuff12nom ;          ! iäččád iäččám 
+N+Sg+Nom+Err/Orth:^EX^CLEN VPXsuff12nom ; ! iäččâd iäččâm 
+N+Sg+Nom+Err/Orth:^CLEN^RVSH VPXsuff3 ;   ! eeččis eeččis corp: eččis 
+N+Sg+Nom:^CLEN VPXsuff3 ;           ! eeččis eeččis corp: eččis 
+N+Sg+Gen:^EA^CLEN VPXsuff12 ;       ! iäččán iäččád 
+N+Sg+Gen:^WG VPXsuff3 ;             ! eejis 
+N+Sg+Acc:^EA^CLEN VPXsuff12 ;       ! iäččán 
+N+Sg+Acc:^WG VPXsuff3 ;             ! eejis 
+N+Sg+Ill:^EA^CLEN^RVSH%>s CPXsuff ; ! iäččásis iäččásâd iäččásân čáccásân 
+N+Sg+Loc:^WG^RVSH%>st CPXsuff ;     ! sajestis ejistân ejistâd ejistis 
+N+Sg+Com:^WG^RVSH%>in CPXsuff ;     ! former: CLENxx 
+N+Ess:^CSH^RVSH%>n CPXsuff ;        ! ečinân ečinâd ečinis 
+N+Der1+Der/lasj:^EA^WG%>l ANOLASJ ; 
+N+Der1+Der2+Der/Car:^WG%>tt MUSTOTTEM ; 
+N+Der1+Der/Dimin: 2CAACI_SG_DIM ; 

LEXICON 2CAACI_VYEHI_PL !!≈ * **@CODE@** common Pl forms for Px 
+N: X_CAACI_VYEHI_PL ; 
+N+Pl+Gen:^WG^RVSH%>id CPXsuff ;    ! párnáidis ejijdis 
+N+Pl+Acc:^WG^RVSH%>id CPXsuff ;    ! párnáidis 
+N+Pl+Ill:^WG^RVSH%>id CPXsuff ;    ! párnáidis 
+N+Pl+Loc:^WG^RVSH%>in CPXsuff ;    ! ejijnis 
+N+Pl+Com:^WG^RVSH%>id CPXsuffCOM ; ! párnáidiskuin ejijdiskuin 
+N+Der1+Der/Dimin: 2CAACI_PL_DIM ;
 
LEXICON X_CAACI_VYEHI_SG !!≈ * **@CODE@** common Sg case forms 
+Sg+Nom: K ;                  ! čääci 
+Sg+Gen:^WG K ;               ! čääsi 
+Sg+Acc:^WG K ;               ! čääsi 
+Sg+Ill:^EA^CSH%>n K ;        ! čáácán MLO prinsihpas: CSH haga 
+Sg+Loc:^WG%>st K ;           ! čääsist 
+Sg+Com:^WG^CLEN^RVSH%>in K ; ! čassijn 
+Sg+Abe:^WG^RVSH%>ttáá K ;    ! čäsittáá 
 
LEXICON X_CAACI_VYEHI_PL!!≈ * **@CODE@** 
+Pl+Ill:^WG^CLEN^RVSH%>id K ; ! čassijd  
X_WG_RVSH_PL_notILL ; 
 

!! ### 2AIGI lexicon family 
 
LEXICON 2AIGI !!≈ * **@CODE@** similar to 2VADDU except from EA for Sg+Ill 
2AIGI_SG ; 
2AIGI_PL ; !2PUUVSAH_PL 
 
LEXICON X_AIGI !!≈ * **@CODE@** similar to 2VADDU except from EA for Sg+Ill 
X_AIGI_SG ; 
X_ALGA_PL ; 
 
LEXICON 2AIGI_SG !!≈ * **@CODE@** ä^RVi4gi
+N: X_AIGI_SG ; 
+N+Cmp/SgNom: Rhash ;            ! äigi 
+N+Cmp/SgGen:^WG%> Rhash ;       ! äigi 
+N+Der1+Der/Dimin: 2AIGI_SG_DIM ; ! uábáš uábbi kiäđgáš uáiváš jáávráš suáhi > suáváš needs ^WG 

+N+Sg+Nom:^EA^CLEN VPXsuff12nom ;         ! áigám 
+N+Sg+Nom+Err/Orth:^EX^CLEN VPXsuff12nom ;         ! áigám 
+N+Sg+Gen:^WG^EA VPXsuff12 ;    ! áigán pááihán 
+N+Sg+Acc:^WG^EA VPXsuff12 ;    ! 
+N+Sg+Nom:^CLEN VPXsuff3 ;      ! pääihis, ääigis 
+N+Sg+Gen:^WG^RLEN VPXsuff3 ;   ! ääigis 
+N+Sg+Acc:^WG^RLEN VPXsuff3 ;   ! ääigis 
+N+Sg+Com:^WG%>in CPXsuff ;     ! juolgijnân aigijnân enijnân 
+N+Sg+Ill:^EA%>s CPXsuff ;      ! páikkásis áigásis 
+N+Sg+Loc:^WG%>st CPXsuff ;     ! sajestis päihistis äigistis 
+N+Ess:%>n CPXsuff ;            ! äiginis 
 
LEXICON 2AIGI_PL !!≈ * **@CODE@** 
+N: X_ALGA_PL ; 
+N+Cmp/SgNom: Rhash ;                  ! äigi 
+N+Cmp/PlGen:^WG^RLEN%>i Rhash ;       ! aašijaairâs 
+N+Pl+Gen:^WG%>id CPXsuff ;            ! párnáidis 
+N+Pl+Acc:^WG%>id CPXsuff ;            ! párnáidis 
+N+Pl+Ill:^WG%>id CPXsuff ;            ! párnáidis 
+N+Pl+Com:^WG^RVSH%>id CPXsuffCOM ;    ! párnáidiskuin koskijdânguin 
+N+Pl+Loc:^WG^CLEN^SVLOW%>in CPXsuff ; ! juolgijnân 
+N+Der1+Der/Dimin: 2AIGI_PL_DIM ;       ! uábáš uábbi kiäđgáš uáiváš jáávráš suáhi > suáváš needs ^WG 

 
LEXICON X_AIGI_SG !!≈ * **@CODE@** 
+Sg+Nom: K ;                         ! äigi eeč^RCi 
+Sg+Gen:^WG^RLEN K ;                 ! ääigi 
+Sg+Acc:^WG^RLEN K ;                 ! ääigi 
+Sg+Ill:^EA^CSH^RLEN%>n K ;          ! ááigán! DIFTONGISATION 
+Sg+Ill+Err/Orth:^EX^CSH^RLEN%>n K ; ! ááigân! DIFTONGISATION 
+Sg+Loc:^WG^RLEN%>st K ;             ! ääigist 
+Sg+Com:^WG^CLEN^SVLOW%>in K ;       ! aigijn  e ij i jn  č:i ^RC:j 
+Sg+Abe:^WG^RVSH%>ttáá K ;           ! äigittáá 
+Ess:^CLEN%>n K ;                    ! äigin  eeč^RCi 
+Par:^CLEN%>d K ;                    ! äigid 
 
 
 
  
 
!LEXICON S_SPAALVAS !!≈ * **@CODE@** 
!S_ALGAAS_PX ;                      ! XXX check, add -i? 
!+N+Sg+Nom:š^WG^RLEN K ; ! spáálváš 
!+N+Sg+Nom+Err/Orth:âš^WG^RLEN K ; ! spáálvâš 
!+N+Cmp/SgNom:âš^WG^RVSH%> Rhash ; 
!+N+Cmp/SgGen:^SV^SLEN%> Rhash ; 
!+N+Cmp/PlGen:%>i Rhash ; 
!+N+Sg+Gen:^SV^SLEN K ;            ! spálváá 
!+N+Sg+Acc:^SV^SLEN K ;            ! spálváá 
!+N+Sg+Ill:ž^RVSH%>ân K ;          ! spálvážân 
!+N+Sg+Ill+Use/NG:ž^RLEN%>ân K ;   ! spáálvážân 
!+N+Sg+Loc:^SV^SLEN%>st K ;        ! spálváást 
!+N+Sg+Com:%>in K ;                ! spálváin 
!+N+Sg+Abe:^SV^SLEN%>ttáá K ;      ! spálvááttáá 
!+N+Ess:ž^WG%>in K ;               ! spálvážin 
!+N+Ess+Use/NG:ž^WG^RLEN%>in K ;   ! spálvážin 
!+N+Par:ž^WG%>id K ;               ! spálvážid 
!+N+Par+Use/NG:^WG^RLEN%>žid K ;   ! spálvážid 
!+N: X_SVSLENh_PL ; 

 

!! ### 2KYELI - 2SYEJI lexicon family 
!! ne pitää yhdistää, yksi ero: 
!! X-leksikossa Sg Ill erilainen 
 
LEXICON 2KYELI  !!≈ * **@CODE@** i-e-á, similar to 2ALGE, except from -i some places.     
2KYELI_SG ; 
2KYELI_PL ; 
 
LEXICON 2KYELI_SG !!≈ * **@CODE@**  kyeli nouns 
+N: KYELI_SYEJI_SG ; ! common kyeli-syeji-sg 
    2_KYELI_SYEJI_SG_PX ; ! common px 
 
LEXICON KYELI_SYEJI_SG  !!≈ * **@CODE@** i-e-á,     
+Sg+Nom: K ;                 ! kyeli 
+Sg+Gen:e^WG^RVSH K ;        ! kyele 
+Sg+Acc:e^WG^RVSH K ;        ! kyele 
+Sg+Ill:^EA^CSH^RLEN%>n K ;  ! kuálán 
+Sg+Loc:e^WG%>est K ;        ! kyeleest 
+Sg+Com:^WG%>in K ;          ! kuolijn, peelijn   <PP px deiki       ??? 
+Sg+Abe:e^WG^RVSH%>ttáá K ;  ! kyelettáá 
+Ess:^CLEN%>n K ;            ! kyellin 
+Par:^CLEN%>d K ;            ! kyellid 
+Cmp/SgNom:^RVSH%> Rhash ; 
+Cmp/SgNom+Err/Orth:%> Rhash ; !kääniores 
+Cmp/SgGen+Err/Orth:e^WG^RVSH%> Rhash ; ! pelemuddoost kyelesaallâs Err/Orth? 
+Cmp/SgGen:e^WG^RVSH%> Rhash ; ! 
 
LEXICON 2_KYELI_SYEJI_SG_PX !!≈ * **@CODE@**  common kyeli-syeji px 
+N+Cmp/SgNom:^RVSH%> Rhash ; 
+N+Cmp/SgNom+Err/Orth:%> Rhash ; !kääniores 
+N+Cmp/SgGen+Err/Orth:e^WG^RVSH%> Rhash ; ! pelemuddoost kyelesaallâs Err/Orth? 
+N+Cmp/SgGen:e^WG^RVSH%> Rhash ;    ! 
+N+Sg+Nom:^EA^CLEN VPXsuff12nom ;   ! kuállám       
+N+Sg+Nom:^CLEN VPXsuff3 ;          !
+N+Sg+Gen:^EA^CLEN VPXsuff12 ;      ! XXX check       
+N+Sg+Acc:^EA^CLEN VPXsuff12 ;      ! XXX check       
+N+Sg+Gen:e^WG VPXsuff3 ;           ! syejes (was: syejees, now -e-) 
+N+Sg+Acc:e^WG VPXsuff3 ;           ! syejes
+N+Sg+Ill:^EA%>s CPXsuff ;          ! suájásis ill páikkásis 
+N+Sg+Loc:e^WG^RVSH%>st CPXsuff ;   ! kyelestis 
+N+Sg+Com:^WG^RVSH%>in CPXsuff ;    ! kuolijnân     
+N:%> Nom_DER ; 
+N+Der1+Der/Dimin: 2KYELI_SG_DIM ; 
+N+Der1+Der/lasj:^EA^WG%>l ANOLASJ ; 
+N+Der1+Der2+Der/Car:e^WG^RVSH%>tt MUSTOTTEM ; 
+N+Ess:^CSH%>n CPXsuff ;     ! kyelinis           
 
LEXICON X_KYELI  !!≈ * **@CODE@** lexicon coming in from the adjectives             
KYELI_SYEJI_SG ; 
X_KYELI_PL ; 
 
LEXICON X_KYELI_PL  !!≈ * **@CODE@** i-e-á, similar to 2ALGE, except from -i some places. 
+Pl+Ill:^WG%>id K ;  ! kuolijd 
KYELI_SYEJI_PL ; 
 
LEXICON 2KYELI_PL!!≈ * **@CODE@** 
+N: X_KYELI_PL ; 
+N+Cmp/PlGen:^WG^RVSH%>i Rhash ; 
!+N+Pl+Loc:^WG%>in CPXsuff ;              ! This overgenerates "*paanijdis" -PM                     
2_KYELI_SYEJI_PL_PX ; 
+N+Der1+Der/Dimin: 2KYELI_PL_DIM ; 

 
LEXICON 2_KYELI_SYEJI_PL_PX  !!≈ * **@CODE@** 
+N+Pl+Gen:^WG^RVSH%>id CPXsuff ;  ! kuolijdis     
+N+Pl+Acc:^WG^RVSH%>id CPXsuff ;  ! kuolijdis     
+N+Pl+Ill:^WG^RVSH%>id CPXsuff ;  !      
+N+Pl+Loc:^WG^RVSH%>in CPXsuff ;  ! 
+N+Pl+Com:^WG^RVSH%>id CPXsuffCOM ;  ! 
 
 
LEXICON KYELI_SYEJI_PL  !!≈ * **@CODE@** i-e-á,     
+Pl+Nom:e^WG^RVSH%>h K ;        ! kyeleh        
+Pl+Gen+Use/NG:^WG^RVSH%>i K ;  ! kuolij        
+Pl+Gen:^WG%>i K ;! kuolij        
+Pl+Acc:^WG%>id K ;             ! kuolijd       
+Pl+Loc:^WG%>in K ;             ! kuolijn       
+Pl+Com:^WG^RVSH%>i GUIN ;      ! kuolijguin    
+Pl+Abe:^WG^RVSH%>ittáá K ;     ! kuolijttáá    
 
 
 
!! ### 2KIRKKO - 2NJAMMA lexicon family 
 
LEXICON 2KIRKKO  !!≈ * **@CODE@**  > KIRKKO_NJAMMA, but WG for Sg+Loc: 
2KIRKKO_SG ; 
KIRKKO_NJAMMA_SG ; 
KIRKKO_NJAMMA_PL ; 
+N+Der1+Der/Dimin: 2KIRKKO_DIM ; !kieđâš 
 
 
LEXICON 2KIRKKO_SG!!≈ * **@CODE@** 
+N+Sg+Loc:^SV^WG^SLEN%>st K ;   !kirhoost 
KIRKKO_NJAMMA_SG ; 
 
LEXICON 2NJAMMA   !!≈ * **@CODE@** njamma > KIRKKO_NJAMMA, but WG CLEN for Sg+Loc: loho:lovvoost 
+N+Sg+Loc:^SV^WG^CLEN^SLEN%>st K ;         
KIRKKO_NJAMMA_SG ; 
KIRKKO_NJAMMA_PL ; 
+N+Der1+Der/Dimin: 2KISSA_DIM ; !kieđâš 
 
LEXICON KIRKKO_NJAMMA_SG  !!≈ * **@CODE@** stem nja^RVmma  
+N:  X_KIRKKO_NJAMMA_SG ; 
+N+Cmp/SgNom: Rhash ; 
+N+Cmp/SgGen:^WG%> Rhash ; 
+N+Sg+Nom: VPXsuff12nom ;             ! kirkkom 
+N+Sg+Gen: VPXsuff12 ;                ! kirkkon 
+N+Sg+Acc: VPXsuff12 ;                ! kirkkon 
+N+Sg+Nom: VPXsuff3 ;                 ! kirkkos 
+N+Sg+Gen:^SV^WG^CLEN^SLEN VPXsuff3 ; ! kirhoos 
+N+Sg+Acc:^SV^WG^CLEN^SLEN VPXsuff3 ; ! kirhoos 
+N+Sg+Com:^WG%>in CPXsuff ;           ! kirhoinân 
+N+Sg+Ill:%>s CPXsuff ;               ! kirkkosis 
+N+Sg+Loc:^WG%>st CPXsuff ;           ! kirhostis 
+N+Ess:%>n CPXsuff ;                  ! kirkkonis 
 
+N:^WG%> Gen_DER ; 
+N:%> Nom_DER ; 
 
LEXICON KIRKKO_NJAMMA_PL  !!≈ * **@CODE@**   
+N:  X_KISSA_PL ; 
+N+Cmp/PlGen:^WG%>i Rhash ; 
+N+Pl+Gen:^WG^CLEN%>id CPXsuff ;  ! 
+N+Pl+Acc:^WG^CLEN%>id CPXsuff ;  ! 
+N+Pl+Ill:^WG^CLEN%>id CPXsuff ;  ! 
+N+Pl+Loc:^WG^CLEN%>in CPXsuff ;  ! 
+N+Pl+Com:^WG^CLEN%>id CPXsuffCOM ;  ! 
  
  
LEXICON X_KIRKKO_NJAMMA_SG  !!≈ * **@CODE@** 
+Sg+Nom: K ;             ! kirkko 
+Sg+Gen:^WG K ;          ! kirho 
+Sg+Acc:^WG K ;          ! ki´rho 
+Sg+Ill:^CSH^RLEN%>n K ; ! kiirkon 
+Sg+Com:^WG^CLEN%>in K ; ! kirhoin 
+Sg+Abe:^WG%>ttáá K ;    ! kirhottáá 
+Ess:%>n    K ;          ! kirkkon 
+Par:%>d    K ;          ! kirkkod 
 
 
 
!! ### 2VASO lexicon family 
 
LEXICON 2VASO !!≈ * **@CODE@** only for vašo, similar to 2LAJO except from Sg+Loc, almost similar to 2SPAHA and 2TAHO. Blank Nom, Ill, Ess SV CLEN SLEN, otherwise WG 
2VASO_SG ; 
2VASO_PL ; 
 
!LEXICON X_VASO  * ''@CODE@'' 
!X_VASO_SG ; 
!X_VASO_PL ; 
 
LEXICON 2VASO_SG !!≈ * **@CODE@** 
+N: X_VASO_SG ; 
+N+Cmp/SgNom:^RVSH%> Rhash ; 
+N+Cmp/SgNom:  RHyph ; 
+N+Cmp/SgGen:^WG^RVSH%> Rhash ; 
+N+Sg+Nom:^SV^CLEN^SLEN VPXsuff12nom ; ! vaššoom 
+N+Sg+Gen:^SV^CLEN^SLEN VPXsuff12 ;    ! vaššoon 
+N+Sg+Acc:^SV^CLEN^SLEN VPXsuff12 ;    ! vaššoon 
+N+Sg+Nom:^SV^CLEN^SLEN VPXsuff3 ;     ! vaššoos 
+N+Sg+Gen:^SV^WG^RLEN^SLEN VPXsuff3 ;  ! vaašoos 
+N+Sg+Acc:^SV^WG^RLEN^SLEN VPXsuff3 ;  ! vaašoos 
+N+Sg+Com:^WG%>in CPXsuff ;            ! vašoinis 
+N+Sg+Ill:%>s CPXsuff ;                ! vašosis 
+N+Sg+Loc:^WG%>st CPXsuff ;            ! vašostis 
+N+Ess:%>n CPXsuff ;                   ! vašonis 
+N+Der1+Der/Dimin: 2KISSA_SG_DIM ; !kieđâš 
+N:^WG%> Gen_DER ; 
+N:%> Nom_DER ; 
 
LEXICON 2VASO_PL !!≈ * **@CODE@** 
+N: X_VASO_PL ; 
+N+Cmp/PlGen:^WG%>i Rhash ; 
+N+Pl+Gen:^WG%>id CPXsuff ;    ! tavoi 
+N+Pl+Acc:^WG%>id CPXsuff ;    ! tavoid 
+N+Pl+Ill:^WG%>id CPXsuff ;    ! tavvoid 
+N+Pl+Loc:^WG%>in CPXsuff ;    ! tavoin 
+N+Pl+Com:^WG%>id CPXsuffCOM ; ! tavoiguin 
+N+Der1+Der/Dimin: 2KISSA_PL_DIM ; !kieđâš 
 
 
LEXICON X_VASO_SG !!≈ * **@CODE@** 
+Sg+Nom:^RVSH K ;                ! vaṣ̌o 
+Sg+Gen:^WG K ;                  ! tavo 
+Sg+Acc:^WG K ;                  ! tavo 
+Sg+Ill:^CSH%>n K ;              ! tahon 
+Sg+Loc:^SV^WG^RLEN^SLEN%>st K ; ! vaašoost 
+Sg+Com:^WG%>in K ;              ! tavvoin 
+Sg+Abe:^WG%>ttáá K ;            ! tavottáá 
+Ess:^SV^CLEN^SLEN%>n    K ;     ! tahhoon 
+Par:^SV^CLEN^SLEN%>d    K ;     ! tahhood 
 
LEXICON X_VASO_PL !!≈ * **@CODE@** 
+Pl+Ill:^WG%>id K ;  ! tavvoid 
:^WG X_h_PL_notILL ; 
 
 
 
 
!! ### 2OKKO lexicon family 
 
! PX revision starting from here, tt. 
 
LEXICON 2OKKO !!≈ * **@CODE@** Pl+Acc WG, Pl+Ill WG CLEN 
2OKKO_SG ; 
2OKKO_PL ; 
 
!LEXICON X_OKKO  * ''@CODE@'' Pl+Acc WG, Pl+Ill WG CLEN 
!X_OKKO_SG ; 
!X_OKKO_PL ; 
 
LEXICON 2OKKO_SG !!≈ * **@CODE@** 
+N: X_OKKO_SG ; 
+N+Cmp/SgNom: Rhash ; 
+N+Cmp/SgGen:^WG^RVSH%> Rhash ; 
+N+Sg+Nom: VPXsuff12nom ;             ! okkom 
+N+Sg+Gen: VPXsuff12 ;                ! okkon 
+N+Sg+Acc: VPXsuff12 ;                ! okkon 
+N+Sg+Nom: VPXsuff3 ;                 ! okkos 
+N+Sg+Gen:^SV^WG^CLEN^SLEN VPXsuff3 ; ! ohhoos 
+N+Sg+Acc:^SV^WG^CLEN^SLEN VPXsuff3 ; ! ohhoos 
+N+Sg+Com:^WG%>in CPXsuff ;           ! ohoinis 
+N+Sg+Ill:%>s CPXsuff ;               ! okkosis 
+N+Sg+Loc:^WG%>st CPXsuff ;           ! ohostis 
+N+Ess:%>n CPXsuff ;                  ! okkonis 

+N+Der1+Der/Dimin: 2KISSA_SG_DIM ; !kieđâš  
+N:^WG%> Gen_DER ; 
+N:%> Nom_DER ; 
 
LEXICON 2OKKO_PL !!≈ * **@CODE@** 
+N: X_OKKO_PL ; 
+N+Cmp/PlGen:^WG%>i Rhash ; 
+N+Pl+Gen:^WG%>id CPXsuff ;     !ohoidis 
+N+Pl+Acc:^WG%>id CPXsuff ;     !ohoidis 
+N+Pl+Ill:^WG%>id CPXsuff ;     !ohoidis 
+N+Pl+Loc:^WG%>in CPXsuff ;     !ohoinis 
+N+Pl+Com:^WG%>id CPXsuffCOM ;  !ohoidiskuin 
+N+Der1+Der/Dimin: 2KISSA_PL_DIM ; !kieđâš  
 
LEXICON X_OKKO_SG !!≈ * **@CODE@** Pl+Acc WG, Pl+Ill WG CLEN 
+Sg+Nom: K ;  !okko 
+Sg+Gen:^WG K ;  !oho 
+Sg+Acc:^WG K ;  !oho 
+Sg+Ill:^CSH^RLEN%>n    K ;  !ookon 
+Sg+Loc:^SV^WG^CLEN^SLEN%>st    K ;  !ohhoost 
+Sg+Com:^WG^CLEN%>in    K ;  !ohhoin 
+Sg+Abe:^WG%>ttáá K ;   !ohottáá 
+Ess:%>n    K ;  !okkon 
+Par:%>d    K ;  !okkod 
 
LEXICON X_OKKO_PL !!≈ * **@CODE@** Pl+Acc WG, Pl+Ill WG CLEN 
+Pl+Ill:^WG^CLEN%>id K             ;  !ohhoid 
       :^WG          X_h_PL_notILL ; 
 
 
 
! 
LEXICON 2RAAVHU !!≈ * **@CODE@** like 2LAAVU, but long vowel in cmp. 
2RAAVHU_SG ; 
2RAAVHU_PL ; 
 
 
LEXICON 2RAAVHU_SG !!≈ * **@CODE@** 
+N: X_LAAVU_SG ; 
+N+Cmp/SgNom:%> Rhash ; 
+N+Cmp/SgGen:%> Rhash ; ! 
+N+Cmp/SgNom+Err/Orth:^RVSH%> Rhash ; 
+N+Cmp/SgGen+Err/Orth:^RVSH%> Rhash ; ! 
+N+Sg+Nom:^CLEN VPXsuff12nom ;  ! 
+N+Sg+Gen:^CLEN VPXsuff12 ;  !         
+N+Sg+Acc:^CLEN VPXsuff12 ;  !         
+N+Sg+Nom:^CLEN VPXsuff3 ;  !        
+N+Sg+Gen:^WG VPXsuff3 ;  !         
+N+Sg+Acc:^WG VPXsuff3 ;  !         
+N+Sg+Ill:^RVSH%>s CPXsuff ; !  
+N+Sg+Loc:^WG^RVSH%>st CPXsuff ;  !         
+N+Sg+Com:^WG^RVSH%>in CPXsuff ;  !  
+N+Ess:^RVSH%>n CPXsuff ;               !  
+N:%> Nom_DER ; 
+N:^WG^RVSH%> Gen_DER ; ! 
+N+Der1+Der/Dimin: 2LAAVU_SG_DIM ; ! 
 
 
 
LEXICON 2RAAVHU_PL !!≈ * **@CODE@** 
+N: X_KIELA_PL ; 
+N+Cmp/PlGen:^WG%>i Rhash ; 
+N+Pl+Gen:^WG^RVSH%>id CPXsuff ;  !        
+N+Pl+Acc:^WG^RVSH%>id CPXsuff ;  ! 
+N+Pl+Ill:^WG^RVSH%>id CPXsuff ;  ! 
+N+Pl+Loc:^WG^RVSH%>in CPXsuff ;  !        
+N+Pl+Com:^WG^RVSH%>id CPXsuffCOM ;  ! 
+N+Der1+Der/Dimin: 2LAAVU_PL_DIM ; ! 
 
 
LEXICON 2VIASU !!≈ * **@CODE@** just as LAAVU, but without the short gen/acc 
2LAAVU_SG ; 
2LAAVU_PL ; 
 
!LEXICON 2LAAVU_2LAJO !!≈ * ''@CODE@'' - a combination of both of these lexicons 
!+N+Sg+Gen+Use/NG:^WG^SVLOW K         ; ! lávo 
!+N+Sg+Acc+Use/NG:^WG^SVLOW K         ; ! lávo 
! 2LAAVU ; 
! 2LAJO  ; 
 
LEXICON 2LAAVU !!≈ * **@CODE@** WG, Ill EA, Com SVLOW, Ess CLEN 
                           2LAAVU_SG ; 
                           2LAAVU_PL ; 
 
LEXICON 2LAAVU_SG !!≈ * **@CODE@** 
+N: X_LAAVU_SG ; ! no pointers to X_LAAVU from prop or adj 
+N+Cmp/SgNom: Rhash ; 
+N+Cmp/SgGen:^WG^RLEN Rhash ; ! 
+N+Cmp/SgGen:^WG^SVLOW Rhash ; ! táloalmai 
+N+Cmp/PlGen:^WG^RLEN%>i Rhash ; ! 
+N+Cmp/PlGen:^WG^SVLOW%>i Rhash ; 
 
+N+Sg+Nom:^CLEN^RLEN VPXsuff12nom ;  ! lá^RVv^RCu 
+N+Sg+Gen:^WG^RLEN VPXsuff12 ;       ! mááttun 
+N+Sg+Gen:^WG^RLEN VPXsuff3 ;        ! mááđus láávus 
+N+Sg+Acc:^WG^RLEN VPXsuff12 ;       ! mááttun 
+N+Sg+Acc:^WG^RLEN VPXsuff3 ;        ! mááđus 
+N+Sg+Ill:%>s CPXsuff ;              ! mátusis 
+N+Sg+Loc:^WG%>st CPXsuff ;          ! máđustis 
+N+Sg+Com:^WG%>in CPXsuff ;          ! máđuinis 
+N+Ess:%>n CPXsuff ;                 ! mátunân 
 
+N:%> Nom_DER ; 
+N:^WG%> Gen_DER ; !viärulâš 
+N+Der1+Der/Dimin: 2LAAVU_DIM ; !stááluš 
 
LEXICON X_LAAVU_SG  !!≈ * **@CODE@** 
+Sg+Nom:^RLEN K ;                      ! láávu lá^RVv^RCu 
+Sg+Gen+Use/NG:^WG^SVLOW K ;           ! lávo 
+Sg+Acc+Use/NG:^WG^SVLOW K ;           ! lávo 
+Sg+Gen:^WG^RLEN K ;                   ! láávu 
+Sg+Acc:^WG^RLEN K ;                   ! láávu 
! Note: gen and acc lávo are in 2LAAVU above 
+Sg+Ill:^RLEN%>n K ;                   ! láávun 
+Sg+Loc:^WG^RLEN%>st K ;               ! láávust 
+Sg+Loc+Use/NG:^WG^RLEN^SVLOW%>ost K ; ! láávoost 
+Sg+Com:^WG^RLEN^SVLOW%>in K ;         ! láávoin 
+Sg+Com+Use/NG:^WG^RLEN^SVLOW%>oin K ; ! láávooin 
+Sg+Abe:^WG%>ttáá K ;                  ! lávuttáá 
+Sg+Abe+Use/NG:^WG^SVLOW%>ttáá K ;     ! vuárottáá 
+Par:^CLEN^RLEN%>d K ;                 ! láávvud 
+Ess:^CLEN^RLEN%>n K ;                 ! láávvun 
 
 
LEXICON 2LAAVU_PL !!≈ * **@CODE@** 
+N+Cmp/PlGen:^WG%>i Rhash ; 
+N+Pl+Gen:^WG^RLEN^SVLOW%>id CPXsuff ;  ! 
+N+Pl+Acc:^WG^RLEN^SVLOW%>id CPXsuff ;  ! 
+N+Pl+Ill:^WG^RLEN^SVLOW%>id CPXsuff ;  ! 
+N+Pl+Loc:^WG^RLEN^SVLOW%>in CPXsuff ;  ! 
+N+Pl+Com:^WG^RLEN^SVLOW%>id CPXsuffCOM ;  ! 
+N+Pl+Gen+Use/NG:^WG%>id CPXsuff ;     ! máđuidis 
+N+Pl+Acc+Use/NG:^WG%>id CPXsuff ;     ! máđuidis 
+N+Pl+Ill+Use/NG:^WG%>id CPXsuff ;     ! máđuidis 
+N+Pl+Loc+Use/NG:^WG%>in CPXsuff ;     ! máđuinis 
+N+Pl+Com+Use/NG:^WG%>id CPXsuffCOM ;  ! máđuidiskuin 
+N+Der1+Der/Dimin: 2LAAVU_PL_DIM ; ! 
+N: X_LAAVU_PL ; 
 
LEXICON X_LAAVU_PL !!≈ * **@CODE@** 
+Pl+Nom:^WG^RLEN%>h K ;                ! lávoh 
+Pl+Nom+Use/NG:^WG^SVLOW%>h K ;        ! lávoh 
+Pl+Gen+Use/NG:^WG^RLEN%>i5 K ;        ! láávui 
+Pl+Gen:^WG%>i5 K ;                    ! lávui 
+Pl+Gen+Use/NG:^WG^SVLOW%>i5 K ;       ! lávoi 
+Pl+Acc+Use/NG:^WG^RLEN^SVLOW%>id K ;  ! láávoid 
+Pl+Acc:^WG^RLEN%>id K ;               ! láávuid 
+Pl+Ill:^WG^RLEN^SVLOW%>id K ;         ! láávoid 
+Pl+Ill+Use/NG:^WG^RLEN^SVLOW%>oid K ; ! láávooid 
+Pl+Loc:^WG^RLEN%>in K ;               ! láávuin 
+Pl+Loc+Use/NG:^WG^SVLOW%>in K ;       ! lávoin 
+Pl+Com+Use/NG:^WG^SVLOW%>i GUIN ; 
+Pl+Com:^WG%>i GUIN ; 
+Pl+Abe:^WG%>ittáá K ; 
+Pl+Abe+Use/NG:^WG^SVLOW%>ittáá K ; 
 
 
 
LEXICON 2VUAGGU !!≈ * **@CODE@** 
2VUAGGU_SG ; 
2VUAGGU_PL ; 
 
 
!LEXICON X_VUAGGU !!≈ * ''@CODE@'' 
!X_VUAGGU_SG ; 
!X_JUUHA_PL ; 
 
LEXICON 2VUAGGU_SG !!≈ * **@CODE@** 
+N: X_VUAGGU_SG ; 
+N+Cmp/SgNom: Rhash ; 
+N+Cmp/SgGen:^WG%> Rhash ; 
+N+Sg+Ill:s CPXsuff ; 
+N+Sg+Nom: VPXsuff12nom ;  ! 
+N+Sg+Gen: VPXsuff12 ;  ! 
+N+Sg+Acc: VPXsuff12 ;  ! 
+N+Sg+Nom: VPXsuff3 ;  ! 
+N+Sg+Gen:^WG VPXsuff3 ;  ! 
+N+Sg+Acc:^WG VPXsuff3 ;  ! 
+N+Sg+Loc:^WG%>st CPXsuff ;  ! 
+N+Sg+Com:^WG%>in CPXsuff ;  ! 
+N+Der1+Der/Dimin: 2VADDU_SG_DIM ; 
+N:^WG%> Gen_DER ; 
+N:%> Nom_DER ; 
 
LEXICON 2VUAGGU_PL !!≈ * **@CODE@** 
+N: X_JUUHA_PL ; 
+N+Cmp/PlGen:^WG%>i Rhash ; 
+N+Pl+Loc:^WG%>in CPXsuff ;  ! 
+N+Pl+Gen:^WG%>id CPXsuff ;  ! 
+N+Pl+Acc:^WG%>id CPXsuff ;  ! 
+N+Pl+Ill:^WG%>id CPXsuff ;  ! vuáguidis 
+N+Pl+Com:^WG%>id CPXsuffCOM ;  ! 
+N+Der1+Der/Dimin: 2VADDU_PL_DIM ; 
 
 
LEXICON X_VUAGGU_SG !!≈ * **@CODE@** 
+Sg+Nom: K ;                   ! vuággu 
+Sg+Gen:^WG^RLEN K ;           ! vuágu check 
+Sg+Acc:^WG^RLEN K ;           ! vuágu 
+Sg+Ill:^CSH^RLEN%>n K ;       ! vuágun 
+Sg+Loc:^WG^RLEN%>st K ;       ! vuágust 
+Sg+Com:^WG^CLEN^SVLOW%>in K ; ! vuággoin 
+Sg+Abe:^WG^RVSH%>ttáá K ;     ! vuáguttáá 
+Ess:%>n K ;                   ! vuággun 
+Ess:%>n CPXsuff ;             ! vuággun 
+Par:%>d K ;                   ! vuággud 
 
 
LEXICON 2KUSSA !!≈ * **@CODE@** 
2ALGA ; 
 
LEXICON 2KUSSA_PL !!≈ * **@CODE@** 
2PUUVSAH_PL ; 
 
LEXICON 2VADDU !!≈ * **@CODE@** 2AIGI has EA for Sg+Ill, 2SOLLA has RLEN for Sg+Com and Pl+Ill 
2VADDU_SG ; 
2VADDU_PL ; 
 
!LEXICON X_VADDU !!≈ * ''@CODE@'' 2AIGI has EA for Sg+Ill, 2SOLLA has RLEN for Sg+Com and Pl+Ill 
!X_ALGA_SG ; 
!X_ALGA_PL ; 
 
LEXICON 2VADDU_SG !!≈ * **@CODE@** 
2ALGA_SG ; 
 
LEXICON 2VADDU_PL !!≈ * **@CODE@** 
2PUUVSAH_PL2_WITHOUT_DIMINUTIVE ; ! xxx ???
+N+Der1+Der/Dimin: 2VADDU_PL_DIM ; 
 
 
!LEXICON 2TAALU2 !!≈ * ''@CODE@'' one variant for Pl+Gen, plus 2VUARU 
!+N+Pl+Gen+Use/NG:^WG^SVLOW%>i K ;        ! tááloi 
!2VUARU ; 
 
 
 
LEXICON 2TAVLU !!≈ * **@CODE@** 
2TAVLU_SG ; 
2TAVLU_PL ; 
 
!LEXICON X_TAVLU   * ''@CODE@'' 
!X_TAVLU_SG ; 
!X_TAVLU_PL ; 
 
LEXICON 2TAVLU_SG !!≈ * **@CODE@** 
+N:  X_TAVLU_SG ; 
+N+Cmp/SgNom: Rhash ; 
+N+Cmp/SgGen:^WG^RLEN%> Rhash ; 
+N+Sg+Nom: VPXsuff12nom ;  ! 
+N+Sg+Gen: VPXsuff12 ;  ! 
+N+Sg+Acc: VPXsuff12 ;  ! 
+N+Sg+Nom: VPXsuff3 ;  ! 
+N+Sg+Gen:^WG^RLEN VPXsuff3 ;  ! 
+N+Sg+Acc:^WG^RLEN VPXsuff3 ;  ! 
+N+Sg+Ill:%>s CPXsuff ; ! 
+N+Sg+Loc:^WG%>st CPXsuff ;  ! 
+N+Sg+Com:%>in CPXsuff ;  ! 
+N+Ess:%>n CPXsuff ;  ! 
+N+Der1+Der/Dimin: 2VADDU_SG_DIM ; 
+N:^WG%> Gen_DER ; 
+N:%> Nom_DER ; 
 
 
LEXICON 2TAVLU_PL !!≈ * **@CODE@** 
+N:  X_TAVLU_PL ; 
+N+Cmp/PlGen:^WG^RLEN%>i Rhash ; 
+N+Pl+Gen:^WG%>id CPXsuff ;  ! 
+N+Pl+Acc:^WG%>id CPXsuff ;  ! 
+N+Pl+Ill:^WG%>id CPXsuff ;  ! 
+N+Pl+Com:^WG%>id CPXsuffCOM ;  ! 
+N+Pl+Loc:^WG%>in CPXsuff ;  ! 
+N+Der1+Der/Dimin: 2VADDU_PL_DIM ; 
 
 
LEXICON X_TAVLU_SG !!≈ * **@CODE@** 
+Sg+Nom: K ;               ! lanttu 
+Sg+Gen:^WG^RLEN K ;       ! laantu 
+Sg+Acc:^WG^RLEN K ;       ! laantu 
+Sg+Ill:^CSH^RLEN%>n K ;   ! laantun 
+Sg+Loc:^WG^RLEN%>st K ;   ! laantust 
+Sg+Com:%>in K ;           ! lanttuin 
+Sg+Abe:^WG%>ttáá K ;      ! lantuttáá 
+Ess:%>n K ;               ! lanttun 
+Par:%>d K ;               ! kissád 
 
LEXICON X_TAVLU_PL !!≈ * **@CODE@** 
+Pl+Nom:^WG^RLEN%>h K ;  ! laantuh 
+Pl+Ill:%>id K ;         ! lanttuid 
 X_WG_RLEN_PL_Loc ; 
 
 
LEXICON 2NIISU !!≈ * **@CODE@** 
2NIISU_SG ; 
2NIISU_PL ; 
 
LEXICON 2NIISU_SG !!≈ * **@CODE@** 
+N:  X_NIISU_SG ; 
+N+Cmp/SgNom: Rhash ; 
+N+Cmp/SgGen:^WG^RLEN%> Rhash ; 
+N+Sg+Nom:^CLEN VPXsuff12nom ;  ! 
+N+Sg+Gen: VPXsuff12 ;  ! 
+N+Sg+Acc: VPXsuff12 ;  ! 
+N+Sg+Nom: VPXsuff3 ;  ! 
+N+Sg+Gen:^WG^RVSH VPXsuff3 ;  ! 
+N+Sg+Acc:^WG^RVSH VPXsuff3 ;  ! 
+N+Sg+Ill:%>s CPXsuff ; ! 
+N+Sg+Loc:^WG^RVSH%>st CPXsuff ;  ! 
+N+Sg+Com:^WG^RVSH%>in CPXsuff ;  ! 
+N+Ess:^WG^RVSH%>n CPXsuff ;  ! 
+N+Der1+Der/Dimin: 2VADDU_SG_DIM ; 
+N:^WG%> Gen_DER ; 
+N:%> Nom_DER ; 
 
 
LEXICON 2NIISU_PL !!≈ * **@CODE@** 
+N:  X_NIISU_PL ; 
+N+Cmp/PlGen:^WG^RVSH%>i Rhash ; 
+N+Pl+Gen:^WG^RVSH%>id CPXsuff ;  ! 
+N+Pl+Acc:^WG^RVSH%>id CPXsuff ;  ! 
+N+Pl+Ill:^WG^RVSH%>id CPXsuff ;  ! 
+N+Pl+Com:^WG^RVSH%>id CPXsuffCOM ;  ! 
+N+Pl+Loc:^WG^RVSH%>in CPXsuff ;  ! 
+N+Der1+Der/Dimin: 2VADDU_PL_DIM ; 

 
LEXICON X_NIISU_SG !!≈ * **@CODE@** 
+Sg+Nom: K ;               ! niisu 
+Sg+Gen: K ;               ! niisu 
+Sg+Acc: K ;               ! niisu 
+Sg+Ill:%>n K ;            ! niisun 
+Sg+Loc:%>st K ;           ! niisust 
+Sg+Com:%>in K ;           ! niisuin 
+Sg+Abe:^WG^RVSH%>ttáá K ; ! nisuttáá 
+Ess:%>n K ;               ! niisun 
+Par:%>d K ;               ! niisud 
+Ess+Err/Orth:^CLEN%>n K ; ! kiillun 
+Par+Err/Orth:^CLEN%>d K ; ! kiillud 
 
 
LEXICON X_NIISU_PL !!≈ * **@CODE@** 
+Pl+Nom:%>h K ;  ! niisuh 
+Pl+Gen:%>i K ; 
+Pl+Gen:^WG^RVSH%>i K ; 
+Pl+Acc:%>id K ; 
+Pl+Ill:%>id K ;     ! niisuid 
+Pl+Loc:%>in K ;     ! niisuid 
+Pl+Com:^WG^RVSH%>iguin K ; 
+Pl+Com:^WG^RVSH%>igijn K ; 
+Pl+Abe:^WG^RVSH%>ittáá K ; 
 
 
LEXICON 2VAALJA !!≈ * **@CODE@** vaaljâ
2VAALJA_SG ; 
2VAALJA_PL ; 
 
LEXICON 2VAALJA_SG !!≈ * **@CODE@** vaaljâ : va^RVljâ
+N:  X_VAALJA_SG ; 
+N+Cmp/SgNom: Rhash ; 
+N+Cmp/SgGen: Rhash ; 
+N+Sg+Nom: VPXsuff12nom ;  ! 
+N+Sg+Gen: VPXsuff12 ;  ! 
+N+Sg+Acc: VPXsuff12 ;  ! 
+N+Sg+Nom: VPXsuff3 ;  ! 
+N+Sg+Gen: VPXsuff3 ;  ! 
+N+Sg+Acc: VPXsuff3 ;  ! 
+N+Sg+Ill:^RVSH%>s CPXsuff ; ! 
+N+Sg+Loc:^RVSH%>st CPXsuff ;  ! 
+N+Sg+Com:^RVSH%>in CPXsuff ;  ! 
+N+Ess:^RVSH%>n CPXsuff ;  ! 
+N+Der1+Der/Dimin: 2JUUHA_SG_DIM ; !kaandâš nieidâš tuulâš XXX
+N: Gen_DER ; 
+N:%> Nom_DER ; 
 
 
LEXICON 2VAALJA_PL !!≈ * **@CODE@** 
+N:  X_VAALJA_PL ; 
+N+Cmp/PlGen:^RVSH%>i Rhash ; 
+N+Pl+Gen:^WG^RVSH%>id CPXsuff ;  ! 
+N+Pl+Acc:^WG^RVSH%>id CPXsuff ;  ! 
+N+Pl+Ill:^WG^RVSH%>id CPXsuff ;  ! 
+N+Pl+Com:^WG^RVSH%>id CPXsuffCOM ;  ! 
+N+Pl+Loc:^WG^RVSH%>in CPXsuff ;  ! 
+N+Der1+Der/Dimin: 2JUUHA_PL_DIM ; !kaandâš nieidâš tuulâš XXX
 
 
LEXICON X_VAALJA_SG !!≈ * **@CODE@** 
+Sg+Nom:^RLEN K ;     ! 
+Sg+Gen:^RLEN K ;     ! 
+Sg+Acc:^RLEN K ;     ! 
+Sg+Ill:^RLEN%>n K ;  ! 
+Sg+Loc:^RLEN%>st K ; ! 
+Sg+Com:^SVLOW%>in K ;           ! 
+Sg+Abe:%>ttáá K ;     !  
+Ess:^RLEN%>n K ;               ! 
+Par:^RLEN%>d K ;               ! 
 
 
LEXICON X_VAALJA_PL !!≈ * **@CODE@** 
+Pl+Nom:^RLEN%>h K ;  ! 
+Pl+Gen:^RLEN%>i K ; 
+Pl+Gen:%>i K ; 
+Pl+Acc:^RLEN%>id K ; 
+Pl+Ill:^SVLOW%>id K ;     ! 
+Pl+Loc:^RLEN%>in K ;     ! 
+Pl+Com:^RVSH%>i GUIN ; 
+Pl+Abe:^RVSH%>ittáá K ; 
 
 
LEXICON 2SKERREEH_PL !!≈ * **@CODE@**  Plural tantum, as 2PUUVSAH, but w/o WG 
C_TAHHEE_PL ; 
+N+Cmp/SgNom:^SV^SLEN Rhash ; 
 
 
!! ### APINA lexicon family 
!! this is for loanwords without stem change 
 
LEXICON APINA !!≈ * **@CODE@** 
APINA_SG ; 
APINA_PL ; 
 
 
LEXICON APINA_SG  !!≈ * **@CODE@** 
+N: X_APINA_SG ; 
+N+Cmp/SgNom: Rhash ; 
+N+Cmp/SgGen: Rhash ; 
+N+Sg+Nom: VPXsuff12nom ;  ! 
+N+Sg+Gen: VPXsuff12 ;  ! 
+N+Sg+Acc: VPXsuff12 ;  ! 
+N+Sg+Nom: VPXsuff3 ;  ! 
+N+Sg+Gen: VPXsuff3 ;  ! 
+N+Sg+Acc: VPXsuff3 ;  ! 
+N+Sg+Ill:%>s CPXsuff ; ! 
+N+Sg+Loc:%>st CPXsuff ;  ! 
+N+Sg+Com:%>in CPXsuff ;  ! viinijnis 
+N+Ess:%>n CPXsuff ;      ! apinanis 
+N:%> Gen_DER ; 
!+N+Der1+Der/Dimin: APINA_SG_DIM ; ! No apinadim

LEXICON APINA_PL !!≈ * **@CODE@** 
+N: X_h_PL ; 
+N+Cmp/SgNom: Rhash ; 
+N+Cmp/PlGen:%>i Rhash ; 
+N+Pl+Loc:%>in CPXsuff ;  ! 
+N+Pl+Gen:%>id CPXsuff ;  ! viinijdis 
+N+Pl+Acc:%>id CPXsuff ;  ! 
+N+Pl+Ill:%>id CPXsuff ;  ! 
+N+Pl+Com:%>id CPXsuffCOM ;  ! 
!+N+Der1+Der/Dimin: APINA_PL_DIM ; ! No apinadim
 
 
LEXICON X_APINA_SG !!≈ * **@CODE@** (common for different POS) 
+Sg+Nom: K ;               ! apina 
+Sg+Gen: K ;               ! apina 
+Sg+Acc: K ;               ! apina 
+Sg+Ill:%>n K ;            ! apinan 
+Sg+Loc:%>st K ;           ! apinast 
+Sg+Com:%>i5n K ;          ! apinain 
+Sg+Abe:%>ttáá K ;         ! apinattáá 
+Ess:%>n K ;               ! apinan 
+Par:%>d K ;               ! apinad 
 
LEXICON X_h_PL !!≈ * **@CODE@**  gives %>h etc. to vowel stems, pointong to notILL 
+Pl+Ill:%>id K ;                 ! apinaid 
X_h_PL_notILL ; 
 
LEXICON X_h_PL_notILL !!≈ * **@CODE@** 
+Pl+Nom:%>h K ;            ! apinah 
+Pl+Gen:%>i K ;            ! apinai 
+Pl+Acc:%>id K ;           ! apinaid 
+Pl+Loc:%>in K ;           ! apinain 
+Pl+Com:%>i GUIN ;         ! apinaiguin 
+Pl+Abe:%>ittáá K ;        ! apinaittáá 
 
 
 
 
!! ## Four-syllable (even) stem lexica
!    =================================
 
 
!! ### 4KUNAGAS lexicon family 
 
LEXICON 4KUNAGAS !!≈ * **@CODE@** 
4KUNAGAS_SG ; 
4KUNAGAS_PL ; 
 
 
LEXICON X_KUNAGAS !!≈ * **@CODE@** stem: kunâgâss
X_KUNAGAS_SG ; 
X_KUNAGAS_PL ; 
 
LEXICON 4KUNAGAS_SG !!≈ * **@CODE@** 
+N: X_KUNAGAS ; 
+N+Cmp/SgNom:^FCD%> Rhash ; 
+N+Cmp/SgGen:^FCD%> Rhash ; 
+N+Sg+Nom:^FCD%>â VPXsuff12nom ; ! kunâgâsâd     
+N+Sg+Acc:^FCD%>â VPXsuff12 ;        
+N+Sg+Acc:^FCD%>â VPXsuff3 ;     ! kunâgâsâs   
+N+Sg+Gen:^FCD%>â VPXsuff12 ;    ! kunâgâssân   
+N+Sg+Gen:^FCD%>â VPXsuff3 ;     ! kunâgâsâs 
+N+Sg+Ill: CPXsuff ;             ! kunâgâssis 
+N+Sg+Loc:^FCD%>âst CPXsuff ;    ! kunâgâsâstâd     
+N+Sg+Com:^FCD%>âin CPXsuff ;    ! kunâgâsâinâd 
+N+Ess:^FCD%>n CPXsuff ;         ! kunâgâsnâd 
+N:^FCD%> Nom_DER ; 
+N:^FCD%> Gen_DER ; !njuolgâduslâš 
+N+Der1+Der/Dimin: 4KUNAGAS_SG_DIM ;
 
LEXICON 4KUNAGAS_PL !!≈ * **@CODE@** > 
+N: X_KUNAGAS_PL ; 
+N+Cmp/SgNom:^FCD%> Rhash ; 
+N+Cmp/PlGen:^FCD%>âi Rhash ; 
+N+Pl+Gen:^FCD%>âid CPXsuff ;  ! 
+N+Pl+Acc:^FCD%>âid CPXsuff ;  ! 
+N+Pl+Ill:^FCD%>âid CPXsuff ;  ! 
+N+Pl+Loc:^FCD%>âin CPXsuff ;  ! 
+N+Pl+Com:^FCD%>âid CPXsuffCOM ;  ! 
+N+Der1+Der/Dimin: 4KUNAGAS_PL_DIM ;
 
LEXICON X_KUNAGAS_SG !!≈ * **@CODE@**  this is for loanwords without stem change, 3-syll. cons end 
+Sg+Nom:^FCD K ;            ! kunâgâs 
+Sg+Gen:^FCD K ;            ! kunâgâs 
+Sg+Acc:^FCD K ;            ! kunâgâs 
+Sg+Ill:^FCD%>ân K ;        ! kunâgâsân 
+Sg+Loc:^FCD%>âst K ;       ! kunâgâsâst 
+Sg+Com:%>áin K ;           ! kunâgâssáin 
+Sg+Abe:^FCD%>ttáá K ;      ! kunâgâsttáá 
+Ess:%>ân K ;               ! kunâgâssân 
+Par:%>âd K ;               ! kunâgâssâd 
 
LEXICON X_KUNAGAS_PL !!≈ * **@CODE@** 
+Pl+Nom:^FCD%>ah K ;            ! kunâgâsah 
+Pl+Nom+Err/Orth:^FCD%>eh K ;   ! tábáhtuseh 
+Pl+Gen:^FCD%>âi K ;            ! kunâgâsâi 
+Pl+Acc:^FCD%>âid K ;           ! kunâgâsâid 
+Pl+Ill:%>áid K ;               ! kunâgâssáid 
+Pl+Loc:^FCD%>âin K ;           ! kunâgâsâin 
+Pl+Com:^FCD%>âi GUIN ;         ! kunâgâsâiguin 
+Pl+Abe:^FCD%>âittáá K ;        ! kunâgâsâittáá 
 
 
!! ### 4CAHALIG lexicon family 
 
LEXICON 4CAHALIG  !!≈ * **@CODE@** 
 4CAHALIG_SG ; 
 4CAHALIG_PL ; 
 
LEXICON 4CAHALIG_SG  !!≈ * **@CODE@** 
+N: X_CAHALIG_SG ; 
+N+Cmp/SgNom: Rhash ; 
+N+Cmp/SgGen: Rhash ; 
+N:%> Nom_DER ; 
+N:%> Gen_DER ; 
+N+Der1+Der/Dimin:g%>áá 4C_RASTAGAS_SG ; ! 
+N+Sg+Nom:g%>áá VPXsuff12nom ;  ! 
+N+Sg+Gen:g%>áá VPXsuff12 ;  ! 
+N+Sg+Acc:g%>áá VPXsuff12 ;  ! 
+N+Sg+Nom:g%>ee VPXsuff3 ;  ! 
+N+Sg+Gen:g%>ee VPXsuff3 ;  ! 
+N+Sg+Acc:g%>ee VPXsuff3 ;  ! 
+N+Sg+Ill:g%>ás CPXsuff ; ! 
+N+Sg+Loc:g%>est CPXsuff ; ! 
+N+Sg+Com:%>ijn CPXsuff ;  ! 
 
 
LEXICON 4CAHALIG_PL  !!≈ * **@CODE@** 
+N: X_eh_PL ; 
+N+Der1+Der/Dimin:g%>áá 4C_RASTAGAS_PL ; !kieđâš 
+N+Cmp/PlGen:%>ij Rhash ; 
+N+Pl+Gen:%>ijd CPXsuff ;  ! 
+N+Pl+Acc:%>ijd CPXsuff ;  ! 
+N+Pl+Ill:%>ijd CPXsuff ;  ! 
+N+Pl+Loc:%>ijn CPXsuff ;  ! 
+N+Pl+Com:%>ijd CPXsuffCOM ;  ! 
 
 
LEXICON X_CAHALIG_SG  !!≈ * **@CODE@** 
+Sg+Nom: K ;              ! čáhálig 
+Sg+Gen: K ;                    ! čáhálig   
+Sg+Acc: K ;              ! čáhálig 
+Sg+Ill:%>án K ;                     ! čáháligán 
+Sg+Loc:%>geest K ;                   ! čáháliggeest 
+Sg+Com:%>gáin K ;                         ! čáháliggáin 
+Sg+Abe:%>ttáá K ;                   ! čáháligttáá 
+Ess:%>gen K ;                        ! čáháliggen   
+Ess:%>gen CPXsuff ;                        ! čáháliggen   
+Par:%>ged K ;                       ! čáháligged    
 
LEXICON X_eh_PL  !!≈ * **@CODE@** 
+Pl+Nom:%>eh K ;                    ! čáháligeh 
+Pl+Nom+Err/Orth:%>ih K ;          ! adverbiaalih, hormonih 
+Pl+Gen:%>ij K ;                  ! čáháligij 
+Pl+Acc:%>ijd K ;                   ! čáháligijd    
+Pl+Ill:%>áid K ;                 ! čáháligáid 
+Pl+Loc:%>ijn K ;                 ! čáháligijn 
+Pl+Com:%>ij GUIN ;            ! čáháligijguin 
+Pl+Abe:%>ijttáá K ;            ! čáháligijttáá 
 
!! ### 4MANUTTEP lexicon family 
 
LEXICON 4MANUTTEP   !!≈ * **@CODE@** 
4MANUTTEP_SG ; 
4MANUTTEP_PL ; 
 
LEXICON 4MANUTTEP_SG   !!≈ * **@CODE@** 
+N: X_MANUTTEP_SG ; 
+N+Cmp/SgNom:e Rhash ; 
+N+Ess:eppee%>n                CPXsuff ;                        ! mánutteppen 
+N+Cmp/SgNom:ep%> Rhash ; 
+N+Cmp/SgGen:eve%> Rhash ; 
+N+Sg+Nom:epp%>ee VPXsuff12nom ;  ! 
+N+Sg+Gen:epp%>ee VPXsuff12 ;  ! 
+N+Sg+Acc:epp%>ee VPXsuff12 ;  ! 
+N+Sg+Nom:epp%>ee VPXsuff3 ;  ! 
+N+Sg+Gen:epp%>ee VPXsuff3 ;  ! 
+N+Sg+Acc:epp%>ee VPXsuff3 ;  ! 
+N+Sg+Ill:iäpp%>ás CPXsuff ; ! 
+N+Sg+Loc:ev%>est CPXsuff ; ! 
+N+Sg+Com:ev%>ijn CPXsuff ;  ! 
 
 
LEXICON 4MANUTTEP_PL   !!≈ * **@CODE@** 
+N: X_MANUTTEP_PL ; 
+N+Cmp/PlGen:evi%>j Rhash ; 
+N+Pl+Gen:ev%>ijd CPXsuff ;  ! 
+N+Pl+Acc:ev%>ijd CPXsuff ;  ! 
+N+Pl+Ill:ev%>ijd CPXsuff ;  ! 
+N+Pl+Loc:ev%>ijn CPXsuff ;  ! 
+N+Pl+Com:ev%>ijd CPXsuffCOM ;  ! 
 
 
LEXICON X_MANUTTEP_SG   !!≈ * **@CODE@** 
+Sg+Nom:ep         K ;     ! mánuttep 
+Sg+Gen:eve        K ;     ! mánutteve 
+Sg+Acc:eve        K ;     ! mánutteve 
+Sg+Ill:iäp%>án    K ;     ! mánuttiäpán        
+Sg+Loc:eeve%>est  K ;     ! mánutteeveest 
+Sg+Com:eevi%>jn   K ;     ! mánuttevijn 
+Sg+Abe:eve%>ttáá  K ;     ! mánuttevettáá 
+Ess:eppe%>n       K ;     ! mánutteppen 
+Par:eppe%>d       K ;     ! mánuttepped 
 						   
LEXICON X_MANUTTEP_PL   !!≈ * **@CODE@** 
+Pl+Nom:eve%>h      K ;    ! mánutteveh 
+Pl+Gen:evi%>j      K ;    ! mánuttevij 
+Pl+Acc:evi%>jd     K ;    ! mánuttevijd 
+Pl+Ill:eevi%>jd    K ;    ! mánutteevijd 
+Pl+Loc:evi%>jn     K ;    ! mánuttevijn 
+Pl+Com:evi%>j      GUIN ; ! mánuttevijguin 
+Pl+Abe:evi%>jttáá  K ;    ! mánuttevijttáá 
 
 
!! ### 4PUHELIN lexicon family 
 
LEXICON 4PUHELIN   !!≈ * **@CODE@**  stem: puhelim
+N+Sg+Nom:^FCDn K ;          ! puhelin 
+N+Cmp/SgNom:^FCDn%> Rhash ; 
+N+Cmp/SgGen:^FCDn%> Rhash ; 
+N+Sg+Gen:^FCDn K ;          ! puhelin 
+N+Sg+Acc:^FCDn K ;          ! puhelin 
+N+Sg+Ill:%>ân K ;           ! puhelimân                        
+N+Sg+Loc:%>ist K ;          ! puhelimist 
+N+Sg+Loc+Err/Orth:%>est K ; ! puhelimist 
+N+Sg+Com:%>áin K ;          ! puhelimáin 
+N+Sg+Abe:^FCDn%>ttáá K ;    ! puhelinttáá 
+N+Ess:%>in K ;              ! puhelimin 
+N+Ess:^FCDn%>n CPXsuff ;    ! puhelimin 
+N+Par:%>id K ;              ! puhelimid 
+N: X_eh_PL ; 
+N+Sg+Nom:%>â VPXsuff12nom ;  ! 
+N+Sg+Gen:%>â VPXsuff12 ;  ! 
+N+Sg+Acc:%>â VPXsuff12 ;  ! 
+N+Sg+Nom:%>i VPXsuff3 ;  ! 
+N+Sg+Nom+Err/Orth:%>e VPXsuff3 ;  ! 
+N+Sg+Gen:%>i VPXsuff3 ;  ! 
+N+Sg+Gen+Err/Orth:%>e VPXsuff3 ;  ! 
+N+Sg+Acc:%>i VPXsuff3 ;  ! 
+N+Sg+Acc+Err/Orth:%>e VPXsuff3 ;  ! 
+N+Sg+Ill:^FCDn%>s CPXsuff ; ! 
+N+Sg+Loc:%>ist CPXsuff ; ! 
+N+Sg+Loc+Err/Orth:%>est CPXsuff ; ! 
+N+Sg+Com:%>ijn CPXsuff ;  ! 
+N+Pl+Gen:%>ijd CPXsuff ;  ! 
+N+Pl+Acc:%>ijd CPXsuff ;  ! 
+N+Pl+Ill:%>ijd CPXsuff ;  ! 
+N+Pl+Loc:%>ijn CPXsuff ;  ! 
+N+Pl+Com:%>ijd CPXsuffCOM ;  ! 
+N+Der1+Der/Dimin: 4JOTOLAH_SG_DIM ;
+N+Der1+Der/Dimin: 4JOTOLAH_PL_DIM ;
 
!! ### 2KOLLIISTALLAM lexicon family 
 
LEXICON 2KOLLIISTALLAM  !!≈ * **@CODE@** 
+N+Sg+Nom:lâm K ;        ! kolliistâllâm 
+N+Cmp/SgNom:lâm Rhash ; 
+N+Cmp/SgGen:lâm Rhash ; 
+N+Sg+Gen:lâm K ;        ! kolliistâllâm   
+N+Sg+Acc:lâm K ;        ! kolliistâllâm 
+N+Sg+Ill:m%>ân K ;      ! kolliistâlmân 
+N+Sg+Loc:m%>ist K ;     ! kolliistâlmist 
+N+Sg+Com:m%>áin K ;     ! kolliistâlmáin 
+N+Sg+Abe:lâm%>ttáá K ;  !  kolliistâllâmttáá 
+N+Ess:m%>in K ;         ! kolliistâlmin    
+N+Par:m%>id K ;         ! kolliistâlmid    
+N:m X_eh_PL ; 
+N:lâm%> Nom_DER ; 
+N:lâm%> Gen_DER ; 
+N+Sg+Nom:%>mâ VPXsuff12nom ;  ! 
+N+Sg+Gen:%>mâ VPXsuff12 ;  ! 
+N+Sg+Acc:%>mâ VPXsuff12 ;  ! 
+N+Sg+Nom:%>mi VPXsuff3 ;  ! 
+N+Sg+Gen:%>mi VPXsuff3 ;  ! 
+N+Sg+Acc:%>mi VPXsuff3 ;  ! 
+N+Sg+Ill:%>lâms CPXsuff ; ! 
+N+Sg+Loc:%>lâmst CPXsuff ; ! 
+N+Sg+Com:%>lmijn CPXsuff ;  ! 
+N+Pl+Gen:%>mijd CPXsuff ;  ! 
+N+Pl+Acc:%>mijd CPXsuff ;  ! 
+N+Pl+Ill:%>mijd CPXsuff ;  ! 
+N+Pl+Loc:%>mijn CPXsuff ;  ! 
+N+Pl+Com:%>mijd CPXsuffCOM ;  ! 
+N+Ess:%>lâmn CPXsuff ;  ! 


 
 
!LEXICON 4COHASAS  !!≈ * ''@CODE@'' 
!+N: LAS_COMMON ; 
!+N: LAS_SUF ; 
 
LEXICON 4JOTOLAH  !!≈ * **@CODE@**  splitting in sg pl 
 4JOTOLAH_SG ; 
 4JOTOLAH_PL ; 
 
LEXICON 4JOTOLAH_SG 
+N+Sg+Nom:âh K ; 
JOHTOLAH_OBL ; 
+N+Cmp/SgNom:âh Rhash ; 
+N+Cmp/SgGen:uv Rhash ; ! XXX 
+N+Cmp/PlGen:uvâ%>i Rhash ; ! XXX 
+N:âh Nom_DER ; 
+N+Der1+Der/Dimin:uv 4JOTOLAH_SG_DIM ; 
 
LEXICON JOHTOLAH_OBL    !!≈ * **@CODE@** common for N and A 
+N+Sg+Gen:uv K ; 
+N+Sg+Acc:uv K ; 
+N+Sg+Ill:âh%>ân K ; 
+N+Sg+Loc:uvv%>âst K ; 
+N+Sg+Loc+Use/NG:uv%>âst K ; ! 
+N+Sg+Com:uvv%>áin K ; 
+N+Sg+Com+Use/NG:uv%>áin K ; 
+N+Sg+Abe:uv%>ttáá K ; 
+N+Ess:âhhâ%>n K ; 
+N+Par:âhhâ%>d K ; 
+N+Sg+Nom:%>uvá VPXsuff12nom ;  ! px forms rástágáám 
+N+Sg+Gen:%>uvá VPXsuff12 ;     ! rástágáád 
+N+Sg+Acc:%>uvá VPXsuff12 ;     ! rástágáád 
+N+Sg+Nom:%>uvá VPXsuff3 ;      ! rástágáás 
+N+Sg+Acc:uvâ VPXsuff3 ; 
+N+Sg+Gen:uvâ VPXsuff3 ; 
+N+Sg+Ill:%>uvás CPXsuff ;      ! rástágáásân 
+N+Sg+Loc:%>uvást CPXsuff ;     ! rástágáástân 
+N+Sg+Com:%>uváin CPXsuff ;     !  rástágáinân 
+N+Ess:%>uvná VPXsuff12 ; 
 
LEXICON 4JOTOLAH_PL  !!≈ * **@CODE@** 
+N+Pl+Nom:uva%>h K ; 
+N+Pl+Gen:uvâ%>i K ; 
+N+Pl+Acc:uvâ%>id K ; 
+N+Pl+Ill:uvvá%>id K ; 
+N+Pl+Loc:uvâ%>in K ; 
+N+Pl+Com:uvâ%>i GUIN ; 
+N+Pl+Abe:uvâ%>ittáá K ; 
+N+Pl+Gen:%>uvid CPXsuff ;  ! XXX check 
+N+Pl+Acc:%>uvid CPXsuff ;  ! 
+N+Pl+Ill:%>uvid CPXsuff ;  ! 
+N+Pl+Loc:%>uvin CPXsuff ;  ! 
+N+Pl+Com:%>uvid CPXsuffCOM ;  ! 
+N+Der1+Der/Dimin:uv 4JOTOLAH_PL_DIM ; 
 
LEXICON 4KAPULUH  !!≈ * **@CODE@** stem: kápul
+N+Sg+Nom:uh K ; 
+N+Sg+Nom+Use/NG:oh K ; 
+N+Sg+Nom+Use/NG:âh K ; 
+N+Sg+Loc:uvvâst K ; 
+N+Sg+Com:uváin K ; 
+N+Ess:uhhân K ; 
+N+Ess+Use/NG:ohhân K ; 
+N+Par:uhhâd K ; 
+N+Par+Use/NG:ohhâd K ; 
+N+Cmp/SgNom:uh Rhash ; 
+N+Cmp/SgGen:uv Rhash ; ! XXX 
+N+Cmp/PlGen:uvâ%>i Rhash ; ! XXX 
+N:âh Nom_DER ;
+N+Der1+Der/Dimin:uv 4JOTOLAH_SG_DIM ;
JOHTOLAH_OBL ; 
 4JOTOLAH_PL ; 
 
 
LEXICON 4KUBALOH  !!≈ * **@CODE@** stem: kubál
+N+Sg+Nom:oh K ; 
+N+Cmp/SgNom:oh Rhash ; 
+N+Cmp/SgGen:uv Rhash ; ! XXX 
+N+Cmp/PlGen:uvâ%>i Rhash ; ! XXX 
+N:âh Nom_DER ;
+N+Der1+Der/Dimin:uv 4JOTOLAH_SG_DIM ; 
JOHTOLAH_OBL ;
 4JOTOLAH_PL ; 
 
 
LEXICON 4LAS_NOUN !!≈ * **@CODE@** stem = aanaarl 
+N: LAS_COMMON ; 
+N: LAS_PX ; 
+N+Cmp/SgNom:âš Rhash ; 
+N+Cmp/SgGen:âš Rhash ; 
+N+Cmp/PlGen:ij Rhash ; 
 
LEXICON LAS_PX
LAS_PX_SG ;
LAS_PX_PL ;

LEXICON LAS_PX_SG 
+Sg+Nom:^FCD%>â VPXsuff12nom ; ! aanaarlâžžâm     
+Sg+Acc:^FCD%>â VPXsuff12 ;    ! 
+Sg+Acc:^FCD%>â VPXsuff3 ;     !   
+Sg+Gen:^FCD%>â VPXsuff12 ;    !    
+Sg+Gen:^FCD%>â VPXsuff3 ;     ! 
+Sg+Ill: CPXsuff ;             ! 
+Sg+Loc:^FCD%>âst CPXsuff ;    !      
+Sg+Com:^FCD%>âin CPXsuff ;    ! 
+Ess:^FCD%>n CPXsuff ;         ! 

LEXICON LAS_PX_PL 
+Pl+Gen:^FCD%>âid CPXsuff ;    ! 
+Pl+Acc:^FCD%>âid CPXsuff ;    ! 
+Pl+Ill:^FCD%>âid CPXsuff ;    ! 
+Pl+Loc:^FCD%>âin CPXsuff ;    ! 
+Pl+Com:^FCD%>âid CPXsuffCOM ; ! 
 
 
LEXICON LAS_COMMON !!≈ * **@CODE@** 
X_LAS_COMMON_SG ; 
X_LAS_COMMON_PL ; 
 
 
LEXICON X_LAS_COMMON_SG !!≈ * **@CODE@** normâl lâš:-lii-nouns and adjs 
+Sg+Nom:âš K ; 
+Sg+Nom+Err/Orth:aš K ; 
+Sg+Gen:ii K ; 
+Sg+Acc:ii K ; 
+Sg+Ill:âžâ%>n K ; 
+Sg+Loc:ii%>st K ; 
+Sg+Com:i%>in K ; 
+Sg+Abe:ii%>ttáá K ; 
+Ess:âžžâ%>n K ; 
+Par:âžžâ%>d K ; 
 
 
LEXICON X_LAS_COMMON_PL !!≈ * **@CODE@** NOrmal plural and plural tantum cases, olympialiih 
+Pl+Nom:ii%>h K ; 
+Pl+Gen:ij K ; 
+Pl+Acc:i%>id K ; 
+Pl+Ill+Use/NG:i%>id K ; 
+Pl+Ill:áid K ; 
+Pl+Loc:i%>in K ; 
+Pl+Com:ij GUIN ; 
+Pl+Abe:ij%>ttáá K ; 
 
 
LEXICON OLYMPIALIIH_PL !!≈ * **@CODE@** 
+N: X_LAS_COMMON_PL ; 
+N+Cmp/SgNom:âš Rhash ; 
+N+Cmp/PlGen:ij Rhash ; 
 
 
 
LEXICON LAS_SUF  !!≈ * **@CODE@** 
+Sg+Gen:áá K ; 
+Sg+Acc:áá K ; 
+Sg+Ill:%>âžân K ; 
+Sg+Loc:áá%>st K ; 
+Sg+Com:á%>in K ; 
+Sg+Abe:áá%>ttáá K ; 
+Ess:âžž%>ân K ; 
+Par:âžž%>âd K ; 
+Pl+Nom:áá%>h K ; 
+Pl+Gen:á%>i K ; 
+Pl+Acc:á%>id K ; 
+Pl+Ill:á%>id K ; 
+Pl+Loc:á%>in K ; 
+Pl+Com:á%>i GUIN ; 
+Pl+Abe:á%>ittáá K ; 
 
 
LEXICON MUS_NOUN   !!≈ * **@CODE@** type uáiváámus, aldemus 
+N+Sg+Nom:s K ; 
+N+Sg+Gen:u K ; 
+N+Sg+Acc:u K ; 
+N+Sg+Ill:%>in K ; 
+N+Sg+Loc:%>ust K ; 
+N+Sg+Com:%>in K ; 
+N+Sg+Abe:%>uttáá K ; 
+N+Ess:žž%>ân K ; 
+N+Par:žž%>âd K ; 
+N+Pl+Nom:%>uh K ; 
+N+Pl+Nom+Err/Orth:%>sah K ; ! 11 uáiváámusah in corp 
+N+Pl+Gen:%>i K ; 
+N+Pl+Acc:%>id K ; 
+N+Pl+Ill:%>id K ; 
+N+Pl+Loc:%>in K ; 
+N+Pl+Com:%>i GUIN ; 
+N+Pl+Abe:%>ittáá K ; 
+N+Cmp/SgNom:s Rhash ; 
+N+Cmp/SgGen:u Rhash ; 
+N+Cmp/PlGen:%>i Rhash ; 
 
+N+Sg+Nom:%>á VPXsuff12nom ;  ! XXX check! 
+N+Sg+Gen:%>á VPXsuff12 ;     ! 
+N+Sg+Acc:%>á VPXsuff12 ;     ! 
+N+Sg+Nom:%>á VPXsuff3 ;      ! 
+N+Sg+Gen:%>á VPXsuff3 ;      ! 
+N+Sg+Acc:%>á VPXsuff3 ;      ! 
+N+Sg+Ill:%>ás CPXsuff ;      ! 
+N+Sg+Loc:%>ást CPXsuff ;     ! 
+N+Sg+Com:%>áin CPXsuff ;     ! 
+N+Ess:%>ná VPXsuff12 ; 
+N+Pl+Gen:%>id CPXsuff ;  ! 
+N+Pl+Acc:%>id CPXsuff ;  ! 
+N+Pl+Ill:%>id CPXsuff ;  ! 
+N+Pl+Loc:%>in CPXsuff ;  ! 
+N+Pl+Com:%>id CPXsuffCOM ;  ! 
 



 
!! ## Odd-syllable stems 
!    =================== 
 
LEXICON 3KOMPAS !!≈ * **@CODE@** stem kompass An odd loan word with the final -s lengthening 
+N: X_KOMPAS ; ! the cases 
+N:  X_eh_PL ; 
+N+Cmp/SgNom: Rhash ; 
+N+Cmp/SgGen: Rhash ; 
+N+Sg+Nom: CPXsuff ;  ! kompassân 
+N+Sg+Gen: CPXsuff ;  ! kompassân 
+N+Sg+Acc: CPXsuff ;  ! kompassân 
+N+Sg+Ill: CPXsuff ;  ! kompassân 
+N+Sg+Loc:^FCD%>ist CPXsuff ; ! kompasistân 
+N+Sg+Com:^FCD%>ijn CPXsuff ;  ! kompasijnân 
 
 
LEXICON X_KOMPAS !!≈ * **@CODE@** 
+Sg+Nom:^FCD K ; ! kompas 
+Sg+Gen:^FCD K ; ! kompas 
+Sg+Acc:^FCD K ; ! kompas 
+Sg+Ill:%>ân K ; ! kompassân 
+Sg+Loc:%>ist K ; ! kompassist 
+Sg+Com:%>áin K ; ! kompassáin 
+Sg+Abe:^FCD%>ttáá K ; ! kompasttáá 
+Ess:%>in K ; ! kompassin 
+Ess:%>in CPXsuff ; ! kompassin 
+Par:%>id K ; ! kompassid 
 
 
 
LEXICON 3KEPIDEM  !!≈ * **@CODE@** 
+N+Sg+Nom:em K ;                          ! kepidem 
+N+Sg+Gen:em K ;                          ! kepidem 
+N+Sg+Acc:em K ;                          ! kepidem 
+N+Sg+Ill:m^CLEN^RLEN^SLEN%>ân K ;        ! keeppidmân 
+N+Sg+Loc:m^CLEN^RLEN^SLEN%>ist K ;       ! keeppidmist 
+N+Sg+Com:m^CLEN^RLEN^SLEN%>áin K ;       ! keeppidmáin 
+N+Sg+Abe:em%>ttáá K ;                    ! kepidemttáá 
+N+Ess:m^CLEN^RLEN^SLEN%>in K ;           ! keeppidmin   
+N+Par:m^CLEN^RLEN^SLEN%>id K ;           ! keeppidmid   
+N+Sg+Nom:^CLEN^RLEN%>mâ VPXsuff12nom ;  ! 
+N+Sg+Gen:^CLEN^RLEN%>mâ VPXsuff12 ;  ! 
+N+Sg+Acc:^CLEN^RLEN%>mâ VPXsuff12 ;  ! 
+N+Sg+Nom:%>mi VPXsuff3 ;  ! 
+N+Sg+Gen:%>mi VPXsuff3 ;  ! 
+N+Sg+Acc:%>mi VPXsuff3 ;  ! 
+N+Sg+Ill:%>ems CPXsuff ; ! 
+N+Sg+Loc:%>emst CPXsuff ; ! 
+N+Sg+Loc+Err/Orth:%>emest CPXsuff ; ! 
+N+Sg+Com:%>emijn CPXsuff ;  ! 
+N+Ess:m^CLEN^RLEN^SLEN%>in CPXsuff ;  ! keeppidmin   
3KEPIDEM_PL ; 
 
LEXICON 3KEPIDEM_PL  !!≈ * **@CODE@** 
+N+Cmp/SgNom:em Rhash ; 
+N:m^CLEN^RLEN^SLEN X_eh_PL ; 
+N:em%> Nom_DER ; 
+N:em%> Gen_DER ; 
+N+Pl+Gen:^CLEN^RLEN%>mijd CPXsuff ;  ! 
+N+Pl+Acc:^CLEN^RLEN%>mijd CPXsuff ;  ! 
+N+Pl+Ill:^CLEN^RLEN%>mijd CPXsuff ;  ! 
+N+Pl+Loc:^CLEN^RLEN%>mijn CPXsuff ;  ! 
+N+Pl+Com:^CLEN^RLEN%>mijd CPXsuffCOM ;  ! 
 
 
LEXICON 3POTTAAK  !!≈ * **@CODE@** 
+N: X_POTTAAK ; 
+N+Der1+Der/Dimin:^SC^CSH^SVSH 4C_RASTAGAS_SG ; !njuámmilâš 
+N+Der1+Der/Dimin:^SC^CSH^SVSH 4C_RASTAGAS_PL ; !njuámmilâš 
 
LEXICON X_POTTAAK !!≈ * **@CODE@** 
+Sg+Nom: K ;     ! pottáák 
+Cmp/SgNom: Rhash ; 
+Cmp/SgGen: Rhash ; 
+Cmp/PlGen:^SC^CSH^SVSH%>ij Rhash ; 
+Sg+Gen: K ;       ! pottáák 
+Sg+Acc: K ;        ! pottáák 
+Sg+Ill:^SC^CSH^SVSH%>ân K ;        ! potákkân 
+Sg+Loc:^SC^CSH^SVSH%>ist K ;       ! potákkist 
+Sg+Com:^SC^CSH^SVSH%>áin K ;       ! potákkáin 
+Sg+Abe:%>ttáá K ;                  ! pottáákttáá 
+Ess:^SC^CSH^SVSH%>in K ;           ! potákkin 
+Ess:%>n CPXsuff ;                  ! pottááknân 
+Par:^SC^CSH^SVSH%>id K ;           ! potákkid 
:^SC^CSH^SVSH X_eh_PL ; 
+Sg+Nom:^SC^CSH^SVSH%>â VPXsuff12nom ;  ! 
+Sg+Nom:^SC^CSH^SVSH%>i VPXsuff3 ;  ! 
+Sg+Gen:^SC^CSH^SVSH%>â VPXsuff12 ;  ! 
+Sg+Acc:^SC^CSH^SVSH%>â VPXsuff12 ;  ! 
+Sg+Gen:^SC^CSH^SVSH%>i VPXsuff3 ;  ! 
+Sg+Acc:^SC^CSH^SVSH%>i VPXsuff3 ;  ! 
+Sg+Ill:%>s CPXsuff ;                        !  pottááksân 
+Sg+Loc:%>st CPXsuff ;                       ! pottáákstân 
+Sg+Loc+Err/Orth:^SC^CSH^SVSH%>ist CPXsuff ; ! potákkistân 
+Sg+Com:^SC^CSH^SVSH%>ijn CPXsuff ;  !  
+Pl+Acc:^SC^CSH^SVSH%>ijd CPXsuff ;                 !   
+Pl+Gen:^SC^CSH^SVSH%>ijd CPXsuff ;                 !   
+Pl+Ill:^SC^CSH^SVSH%>ijd CPXsuff ;                 !   
+Pl+Loc:^SC^CSH^SVSH%>ijn CPXsuff ;                 !   
+Pl+Com:^SC^CSH^SVSH%>ijd CPXsuffCOM ;                 !   
 Nom_DER ; 
 Gen_DER ; 
 
 
LEXICON 3EEMEED  !!≈ * **@CODE@** 
3EEMEED_SG ; 
3EEMEED_PL ; 
 
LEXICON X_EEMEED  !!≈ * **@CODE@** stem: eemeed
X_EEMEED_SG ; 
 :^CSH^SVSH X_eh_PL ; 
 
 
LEXICON 3EEMEED_SG !!≈ * **@CODE@** 
+N: X_EEMEED_SG ; 
+N+Cmp/SgNom: Rhash ; 
+N+Cmp/SgGen: Rhash ; 
+N+Sg+Nom:^CSH^SVSH%>â VPXsuff12nom ; ! emedâm 
+N+Sg+Nom:^CSH^SVSH%>i VPXsuff3 ;     ! emedis 
+N+Sg+Gen:^CSH^SVSH%>â VPXsuff12 ;    ! emedân 
+N+Sg+Acc:^CSH^SVSH%>â VPXsuff12 ;    ! 
+N+Sg+Gen:^CSH^SVSH%>i VPXsuff3 ;     ! 
+N+Sg+Acc:^CSH^SVSH%>i VPXsuff3 ;     ! 
+N+Sg+Ill:%>s CPXsuff ;               ! eemeedsân 
+N+Sg+Loc:%>st CPXsuff ;              ! eemeedstân 
+N+Sg+Com:^CSH^SVSH%>ijn CPXsuff ;    ! emedijnân 
+N:%> Gen_DER ; ! 
+N:%> Nom_DER ; !eennâmlâš 
+N+Der1+Der/Dimin:^CSH^SVSH 3EEMEED_SG_DIM ; !njuámmilâš 

 
LEXICON 3EEMEED_PL  !!≈ * **@CODE@** 
+N:^CSH^SVSH X_eh_PL ; 
+N+Err/Orth:^SVSH X_eh_PL ; ! myevvireh pro correct myevireh 
+N+Cmp/SgNom: Rhash ; 
+N+Cmp/PlGen:^CSH^SVSH%>ij Rhash ; 
+N+Pl+Gen:^CSH^SVSH%>ijd CPXsuff ;  ! 
+N+Pl+Acc:^CSH^SVSH%>ijd CPXsuff ;  ! emedijdis 
+N+Pl+Ill:^CSH^SVSH%>ijd CPXsuff ;  ! 
+N+Pl+Loc:^CSH^SVSH%>ijn CPXsuff ;  ! emedijnis 
+N+Pl+Com:^CSH^SVSH%>ijd CPXsuff ;  ! emedijdiskijn 
+N+Der1+Der/Dimin:^CSH^SVSH 3EEMEED_PL_DIM ; !njuámmilâš 

LEXICON X_EEMEED_SG  !!≈ * **@CODE@** 
+Sg+Nom: K ;                 ! eemeed 
+Sg+Gen: K ;                 ! eemeed 
+Sg+Acc: K ;                 ! eemeed 
+Sg+Ill:^CSH^SVSH%>ân K ;    ! emedân 
+Sg+Loc:^CSH^SVSH%>ist K ;   ! emedist 
+Sg+Com:^CSH^SVSH%>áin K ;   ! emedáin 
+Sg+Abe:%>ttáá K ;           ! eemeedttáá 
+Ess:^CSH^SVSH%>in K ;       ! emedin 
+Ess:%>n CPXsuff ;           ! eemeednân 
+Par:^CSH^SVSH%>id K ;       ! emedid 
 
+Sg+Ill+Err/Orth:^SVSH%>ân K ;        ! myevvirân pro correct myevirân 
+Sg+Loc+Err/Orth:^SVSH%>ist K ;        ! 
+Sg+Com+Err/Orth:^SVSH%>áin K ;        ! 
+Ess+Err/Orth:^SVSH%>in K ;        
+Par+Err/Orth:^SVSH%>id K ;        
 
LEXICON 3LITTER !!≈ * **@CODE@** MO Ib 2nd syll vowel does not alternate 
3LITTER_SG ; 
3LITTER_PL ; 
 
LEXICON X_LITTER !!≈ * **@CODE@** MO Ib 2nd syll vowel does not alternate 
X_LITTER_SG ; 
X_eh_PL ; 
 
LEXICON X_LITTER_not_Par !!≈ * **@CODE@**  for numerals 
 X_LITTER_SG_not_Par ; 
 X_eh_PL ; 
 
 
 
LEXICON 3LITTER_SG !!≈ * **@CODE@** 
+N: X_LITTER_SG ; 
+N+Cmp/SgNom: Rhash ; 
+N+Cmp/SgGen: Rhash ; 
+N+Sg+Nom:%>â VPXsuff12nom ;  ! 
+N+Sg+Nom:%>i VPXsuff3 ;  ! 
+N+Sg+Acc: CPXsuff ;        
+N+Sg+Gen: CPXsuff ;        
+N+Sg+Loc:%>st CPXsuff ; 
+N+Sg+Loc+Err/Orth:%>ist CPXsuff ; 
+N+Sg+Ill:%>s CPXsuff ;        
+N+Sg+Com:%>ijn CPXsuff ;        ! ustevijnân 
+N:%> Gen_DER ; 
+N:%> Nom_DER ; 
+N+Der1+Der/Dimin:á 4C_RASTAGAS_SG ; !njuámmilâš 
 
LEXICON 3LITTER_PL !!≈ * **@CODE@** 
+N: X_eh_PL ; 
+N+Cmp/SgNom: Rhash ; 
+N+Cmp/PlGen:%>ij Rhash ; 
+N+Pl+Loc:%>ijn CPXsuff ;  ! 
+N+Pl+Gen:%>ijd CPXsuff ;  ! 
+N+Pl+Acc:%>ijd CPXsuff ;  ! 
+N+Pl+Ill:%>ijd CPXsuff ;  ! 
+N+Pl+Com:%>ijd CPXsuffCOM ;  ! vaanhimijdiskuin ustevijdângui 
+N+Der1+Der/Dimin:á 4C_RASTAGAS_PL ; !njuámmilâš 
 
 
LEXICON X_LITTER_SG !!≈ * **@CODE@** 
 +Par:%>id K ; 
X_LITTER_SG_not_Par ; 
 
 
LEXICON X_LITTER_SG_not_Par !!≈ * **@CODE@**  for numerals 
 +Sg+Nom: K ; 
 +Sg+Gen: K ; 
 +Sg+Acc: K ; 
 +Sg+Ill:%>ân K ; 
 +Sg+Loc:%>ist K ; 
 +Sg+Com:%>áin K ; 
 +Sg+Abe:%>ttáá K ; 
 +Ess:%>in K ; 
 +Ess:%>n CPXsuff ; ! litternân 
 
 
 
LEXICON 3PIEHAIN  !!≈ * **@CODE@** to v1 3PIEHAINonly and v2 3PIEHANJ 
 
+N+Cmp/SgNom:in^CLEN^RLEN%> Rhash ; 
+N+Cmp/SgGen:in^CLEN^RLEN%> Rhash ; 
+N+Cmp/PlGen:n^SVSH%>ij Rhash ; 

+N+Der1+Der/Dimin:njá 4C_RASTAGAS_SG ; !njuámmilâš 
+N+Der1+Der/Dimin:njá 4C_RASTAGAS_PL ; !njuámmilâš 
 
+N+Sg+Nom:n CPXsuff ;                    ! piehânjâm 
+N+Sg+Gen:in CPXsuff ;                   ! piehânjân 
+N+Sg+Acc:in CPXsuff ;                   ! piehâinân 
+N+Sg+Nom:nj CPXsuff ;                   ! piehânjâm 
+N+Sg+Gen:nj CPXsuff ;                   ! piehânjân 
+N+Sg+Acc:nj CPXsuff ;                   ! piehâinân 
+N+Sg+Ill:nj%>ân CPXsuff ;               ! piehânjnân, tubdânjânân 
+N+Sg+Loc:nj%>ist CPXsuff ;              ! piehânjistân, tubdânjistân 
+N+Sg+Com:nj%>áin CPXsuff ;              ! piehânjáinân, tubdânjáinân 
+N+Ess:nj%>in CPXsuff ;                  ! piehânjnân, tubdânjnân 
+N+Pl+Nom:n%>ijd CPXsuff ;               ! piehânjijdân 
+N+Pl+Nom:nj%>ijd CPXsuff ;              ! piehânjijdân 
+N+Pl+Gen:nj%>ijd CPXsuff ;              ! piehânjijdân 
+N+Pl+Acc:nj%>ijd CPXsuff ;              ! piehânjijdân 
+N+Pl+Ill:nj%>ijd CPXsuff ;              ! piehânjijdân 
+N+Pl+Loc:nj%>ijn CPXsuff ;              ! piehânjijnân 
+N+Pl+Com:nj%>ijd CPXsuffCOM ;           ! piehânjijdânguin 
+N+Cmp/SgNom:nj^CLEN^RLEN^SVSH%> Rhash ; ! in use? 
+N+Sg+Nom:nj CPXsuff ;                   ! piehânjâm 
+N+Sg+Gen:nj CPXsuff ;                   ! piehânjân 
+N+Sg+Acc:nj CPXsuff ;                   ! piehânjân 
 
+N+Sg+Nom:^CLEN^RLEN%>in K ;     ! piehâin 
+N+Sg+Nom:^CLEN^RLEN%>nj K ;     ! piehânj NB! Remove SVSH?? 
+N+Sg+Gen:^CLEN^RLEN%>in K ;     ! piehâin 
+N+Sg+Gen:^CLEN^RLEN%>nj K ;     ! piehânj 
+N+Sg+Acc:^CLEN^RLEN%>in K ;     ! piehâin 
+N+Sg+Acc:^CLEN^RLEN%>nj K ;     ! piehânj 
+N+Sg+Ill:n%>ân K ;              ! piehânân, tubdânân 
+N+Sg+Ill:nj%>ân K ;             ! piehânjân, tubdânjân 
+N+Sg+Loc:n%>ist K ;             ! piehânist, tubdânist 
+N+Sg+Loc:nj%>ist K ;            ! piehânjist, tubdânjist 
+N+Sg+Com:n%>áin K ;             ! piehânjáin, tubdânjáin 
+N+Sg+Com:nj%>áin K ;            ! piehânjáin, tubdânjáin 
+N+Sg+Abe:^CLEN^RLEN%>inttáá K ; ! piehâinttáá, tubdânjttáá 
+N+Sg+Abe:^CLEN^RLEN%>njttáá K ; ! piehâinttáá, tubdânjttáá 
+N+Ess:n%>in K ;                 ! piehânjin, tubdânjin 
+N+Par:n%>id K ;                 ! piehânjid 
+N+Ess:nj%>in K ;                ! piehânjin, tubdânjin 
+N+Par:nj%>id K ;                ! piehânjid 

+N+Pl+Nom:n%>eh K ;              ! piehâneh 
+N+Pl+Nom:nj%>eh K ;             ! piehâneh 
+N+Pl+Gen:n%>ij K ;              ! piehânij 
+N+Pl+Gen:nj%>ij K ;             ! piehânij 
+N+Pl+Acc:n%>ijd K ;             ! piehânijd 
+N+Pl+Acc:nj%>ijd K ;            ! piehânijd 
+N+Pl+Ill:n%>áid K ;             ! piehânáid 
+N+Pl+Ill:nj%>áid K ;            ! piehânáid 
+N+Pl+Loc:n%>ijn K ;             ! piehânáid 
+N+Pl+Loc:nj%>ijn K ;            ! piehânáid 
+N+Pl+Com:n%>ij GUIN ;           ! piehânnijguin 
+N+Pl+Com:nj%>ij GUIN ;          ! piehânjijguin 
+N+Pl+Abe:n%>ijttáá K ;          ! piehânijttáá 
+N+Pl+Abe:nj%>ijttáá K ;         ! piehânijttáá 
 
 
LEXICON 3JAAVVIL !!≈ * **@CODE@** 
3JAAVVIL_SG ; 
3JAAVVIL_PL ; 
 
LEXICON 3JAAVVIL_SG !!≈ * **@CODE@** 
+N: X_JAAVVIL_SG ; 
+N+Cmp/SgNom:^WG^RVSH%> Rhash ; 
+N+Cmp/SgGen:^SLEN%> Rhash ; 
 
LEXICON 3JAAVVIL_PL !!≈ * **@CODE@** 
+N:^CSH X_eh_PL ; 
+N+Cmp/SgNom:^WG^RVSH%> Rhash ; 
+N+Cmp/PlGen:^CSH%>ij Rhash ; 
 
 
LEXICON X_JAAVVIL_SG !!≈ * **@CODE@** 
+Sg+Nom:^WG^CLEN^RLEN K ;  ! jäävvil 
+Sg+Gen:^SLEN K ;          ! jáhháál 
+Sg+Acc:^SLEN K ;          ! jáhháál 
+Sg+Ill:^CSH%>ân K ;       ! jáhálân 
+Sg+Loc:^CSH%>ist K ;      ! jáhálist 
+Sg+Com:^CSH%>áin K ;      ! jáháláin 
+Sg+Abe:^SLEN%>ttáá K ;    ! jáhháálttáá 
+Ess:^WG^RVSH%>in K ;      ! jävilin  jáhálin 
+Par:^WG^RVSH%>id K ;      ! jävilid jáhálid 
+Ess:^CSH%>in K ;          ! pápárin 
+Par:^CSH%>id K ;          ! pápárid 
 
+Ess:^RLEN%>n CPXsuff ;    ! 
+Sg+Nom:^CSH%>â VPXsuff12nom ;  ! 
+Sg+Nom:^CSH%>i VPXsuff3 ;  !        
+Sg+Gen:^CSH%>â VPXsuff12 ;  ! 
+Sg+Acc:^CSH%>â VPXsuff12 ;  ! 
+Sg+Gen:^CSH%>i VPXsuff3 ;  ! 
+Sg+Acc:^CSH%>i VPXsuff3 ;  ! 
 
+Sg+Loc:^SLEN%>st CPXsuff ;        
+Sg+Ill:^SLEN%>s CPXsuff ;        
+Sg+Com:^CSH%>ijn CPXsuff ;        ! 
 
+Pl+Loc:^CSH%>ijn CPXsuff ;  ! 
+Pl+Gen:^CSH%>ijd CPXsuff ;  ! 
+Pl+Acc:^CSH%>ijd CPXsuff ;  ! 
+Pl+Ill:^CSH%>ijd CPXsuff ;  ! 
+Pl+Com:^CSH%>ijd CPXsuffCOM ;  ! 
 
LEXICON 3TERES !!≈ * **@CODE@** = ki5ällás^ÁE
3PAAVIR_PL ; 
+N: X_PAAVIR_not_Nom_Par_SG ; 
+N+Sg+Nom:^WG^RVSH K ;        ! teres 
+N+Par:^CSH%>id K ;        ! pápárid 
+N+Par+Err/Orth:^WG^RVSH%>id K ;        ! pápárid 
+N+Ess:^CSH%>in K ;        ! pápárid 
+N+Cmp/SgNom:^WG^RVSH%> Rhash ; 
+N+Cmp/SgGen:^SLEN%> Rhash ; 
+N:^WG^RLEN%> Nom_DER ; 
+N:^SLEN%> Gen_DER ; 
 
+N+Sg+Nom:^CSH^RVSH%>â VPXsuff12nom ;     ! pápárâm 
+N+Sg+Nom:^CSH^RVSH%>i VPXsuff3 ;         ! pápáris 
+N+Sg+Gen:^CSH^RVSH%>â VPXsuff12 ;        ! pápárân 
+N+Sg+Acc:^CSH^RVSH%>â VPXsuff12 ;  ! 
+N+Sg+Gen:^CSH^RVSH%>i VPXsuff3 ;         ! pápáris 
+N+Sg+Acc:^CSH^RVSH%>i VPXsuff3 ;  ! 
+N+Sg+Loc:^SLEN%>st CPXsuff ;             ! pááppárstis 
+N+Sg+Loc+Use/NG:^CSH^RVSH%>ist CPXsuff ; ! pápáristis 
+N+Sg+Ill:^SLEN%>s CPXsuff ;              ! pááppársis 
+N+Sg+Com:^CSH^RVSH%>ijn CPXsuff ;        ! pápárijnân 
+N+Pl+Loc:^CSH^RVSH%>ijn CPXsuff ;        ! pápárijnân 
+N+Pl+Gen:^CSH^RVSH%>ijd CPXsuff ;        ! pápárijdân 
+N+Pl+Acc:^CSH^RVSH%>ijd CPXsuff ;        ! pápárijdân 
+N+Pl+Ill:^CSH^RVSH%>ijd CPXsuff ;        ! pápárijdân 
+N+Pl+Com:^CSH^RVSH%>ijd CPXsuffCOM ;     ! pápárijdânguin 
 
 
LEXICON 3PAAVIR !!≈ * **@CODE@** NGA+Abe blank, WG Ess, CSH for the rest 
3PAAVIR_SG ; 
3PAAVIR_PL ; 
 
LEXICON X_PAAVIR !!≈ * **@CODE@** NGA+Abe blank, WG Ess, CSH for the rest 
X_PAAVIR_SG ; 
:^CSH X_eh_PL ; 
 
LEXICON 3PAAVIR_SG !!≈ * **@CODE@** 
+N: X_PAAVIR_SG ; 
+N+Ess:^CSH%>in K ;             ! pápárin 
+N+Ess:^WG^RVSH%>n CPXsuff ;    ! pävirnân 
+N+Par:^CSH%>id K ;             ! pápárid 
+N+Cmp/SgNom:^WG^RVSH%> Rhash ; 
+N+Cmp/SgGen:^SLEN%> Rhash ; 
+N:^WG^RLEN%> Nom_DER ; 
+N:^SLEN%> Gen_DER ; 
 
+N+Sg+Nom:^CSH^RVSH%>â VPXsuff12nom ;     ! pápárâm 
+N+Sg+Nom:^CSH^RVSH%>i VPXsuff3 ;         ! pápáris 
+N+Sg+Gen:^CSH^RVSH%>â VPXsuff12 ;        ! pápárân 
+N+Sg+Acc:^CSH^RVSH%>â VPXsuff12 ;        
+N+Sg+Gen:^CSH^RVSH%>i VPXsuff3 ;         ! pápáris 
+N+Sg+Acc:^CSH^RVSH%>i VPXsuff3 ;         
+N+Sg+Loc:^SLEN%>st CPXsuff ;             ! pááppárstis 
+N+Sg+Loc+Use/NG:^CSH^RVSH%>ist CPXsuff ; ! pápáristis 
+N+Sg+Ill:^SLEN%>s CPXsuff ;              ! pááppársis 
+N+Sg+Com:^CSH^RVSH%>ijn CPXsuff ;        ! pápárijnân 
+N+Pl+Loc:^CSH^RVSH%>ijn CPXsuff ;        ! pápárijnân 
+N+Pl+Gen:^CSH^RVSH%>ijd CPXsuff ;        ! pápárijdân 
+N+Pl+Acc:^CSH^RVSH%>ijd CPXsuff ;        ! pápárijdân 
+N+Pl+Ill:^CSH^RVSH%>ijd CPXsuff ;        ! pápárijdân 
+N+Pl+Com:^CSH^RVSH%>ijd CPXsuffCOM ;     ! pápárijdânguin 
 
 
LEXICON 3PAAVIR_PL !!≈ * **@CODE@** plural forms 
+N+Cmp/SgNom:^WG^RVSH%> Rhash ; 
+N+Cmp/PlGen:^CSH%>ij Rhash ; 
+N:^CSH X_eh_PL ; 
 
LEXICON X_PAAVIR_SG !!≈ * **@CODE@** NGA+Abe blank, WG Ess, CSH for the rest 
+Par:^WG^RVSH%>id K ;        ! pävirid 
+Sg+Nom:^WG^RLEN K ;        ! päävir 
X_PAAVIR_not_Nom_Par_SG ; 
 
LEXICON X_PAAVIR_not_Nom_Par !!≈ * **@CODE@** NGA+Abe blank, WG Ess, CSH for the rest 
X_PAAVIR_not_Nom_Par_SG ; 
:^CSH   X_eh_PL ; 
 
LEXICON X_PAAVIR_not_Nom_Par_SG !!≈ * **@CODE@** 
+Sg+Gen:^SLEN K ;       ! pááppár 
+Sg+Acc:^SLEN K ;       ! pááppár 
+Sg+Ill:^CSH%>ân K ;    ! pápárân 
+Sg+Loc:^CSH%>ist K ;   ! pápárist 
+Sg+Com:^CSH%>áin K ;   ! pápáráin 
+Sg+Abe:^SLEN%>ttáá K ; ! pááppárttáá 
+Ess:^WG^RVSH%>in K ;   ! pävirin 
 
LEXICON 3SAJOS !!≈ * **@CODE@** sai4joos 
+N: X_SAJOS ; 
+N+Cmp/SgNom:^WG^SVSH%>  Rhash ; 
+N+Cmp/SgGen:  Rhash ; 
+N+Cmp/PlGen:^CSH^SVSH%>ij  Rhash ; 
+N:^WG^SVSH%> Nom_DER ; 
+N:%> Gen_DER ; 
+N+Sg+Nom:^CSH^SVSH%>â VPXsuff12nom ;      ! potásâm 
+N+Sg+Nom:^CSH^SVSH%>i VPXsuff3 ;          ! potásis 
+N+Sg+Gen:^CSH^SVSH%>â VPXsuff12 ;         ! potásân 
+N+Sg+Acc:^CSH^SVSH%>â VPXsuff12 ;  
+N+Sg+Gen:^CSH^SVSH%>i VPXsuff3 ;          ! potásis 
+N+Sg+Acc:^CSH^SVSH%>i VPXsuff3 ;   
+N+Sg+Loc:^FCD%>st CPXsuff ;               ! pottáástis 
+N+Sg+Loc+Use/NG:^CSH^SVSH%>ist CPXsuff ;  ! potásistis 
+N+Sg+Ill:%>s CPXsuff ;                    ! pottáássis 
+N+Sg+Com:^CSH^SVSH%>ijn CPXsuff ;         ! potásijnân 
+N+Pl+Loc:^CSH^SVSH%>ijn CPXsuff ;         ! potásijnân 
+N+Pl+Gen:^CSH^SVSH%>ijd CPXsuff ;         ! potásijdân 
+N+Pl+Acc:^CSH^SVSH%>ijd CPXsuff ;         ! potásijdân 
+N+Pl+Ill:^CSH^SVSH%>ijd CPXsuff ;         ! potásijdân 
+N+Pl+Com:^CSH^SVSH%>ijd CPXsuffCOM ;      ! potásijdânguin 
 
 
 
LEXICON X_SAJOS !!≈ * **@CODE@** 
+Sg+Nom:^WG^SVSH K ;         ! almos, sajos 
+Sg+Gen: K ;                 ! almoos  a^RVlmoos, saijoos 
+Sg+Acc: K ;                 ! almoos 
+Sg+Ill:^CSH^SVSH%>ân K ;    ! almosân 
+Sg+Loc:^CSH^SVSH%>ist K ;   ! almosist 
+Sg+Com:^CSH^SVSH%>áin K ;   ! almosáin 
+Sg+Abe:%>ttáá K ;           ! almoosttáá 
+Ess:^WG^SVSH%>in K ;        ! almosin 
+Ess:^CSH^SVSH%>in K ;      
+Ess:^WG^SVSH%>in CPXsuff ;  ! almosin 
+Ess:^CSH^SVSH%>in CPXsuff ; ! XXXcheck 
+Par:^WG^SVSH%>id K ;        ! almosid 
+Par:^CSH^SVSH%>id K ;       ! 
 :^CSH^SVSH X_eh_PL ; 
 
 
 
 
LEXICON 3UAIVAT !!≈ * **@CODE@** > 3EEMEED. No Px, but only one word uáivát, witout Px para. 
+N+Sg+Nom:^SVSH K ;     ! uáivát 
+N+Cmp/SgNom:^SVSH%> Rhash ; 
+N+Cmp/SgGen: Rhash ; 
+N+Cmp/PlGen:%>ij Rhash ; 
+N+Sg+Gen: K ;          ! uáivát 
+N+Sg+Acc: K ;          ! uáivát 
+N+Sg+Ill:%>ân K ;      ! uáivátân - uáiváttân 
+N+Sg+Loc:%>ist K ;     ! uáivátist uáiváttist 
+N+Sg+Com:%>áin K ;     ! uáivátáin uáiváttáin 
+N+Sg+Abe:%>ttáá K ;    ! uáiváttáá 
+N+Ess:%>tin K ;        ! uáiváttin (both uái4vat and uái4vatt) 
+N+Ess:%>tin CPXsuff ;  ! uáiváttin (both uái4vat and uái4vatt) 
+N+Par:%>tid K ;        ! uáiváttid 
+N:  X_eh_PL ;          ! uáiváteh uáivátteh 
+N:^SVSH%> Nom_DER ; 
+N:%> Gen_DER ; 
 
 
 
LEXICON 3VEESKIR !!≈ * **@CODE@** 
3VEESKIR_SG ; 
3VEESKIR_PL ; 
 
LEXICON X_VEESKIR !!≈ * **@CODE@** 
X_VEESKIR_SG ; 
X_eh_PL ; 
 
 
LEXICON 3VEESKIR_SG !!≈ * **@CODE@** 
+N: X_VEESKIR_SG ; 
+N+Ess:%>in K ;   ! viäskárin, valmâšin 
+N+Ess+Err/Orth:^RVSH%>in K ;   ! viäskárin, vaalmâšin 
+N+Par:%>id K ;                 ! viäskárid 
+N+Par+Err/Orth:^RVSH%>id K ;   ! viäskárid 
+N+Cmp/SgNom:^WG^RVSH%> Rhash ; 
+N+Cmp/SgGen:^RVSH%> Rhash ; 
+N+Sg+Gen: CPXsuff ;  
+N+Sg+Acc: CPXsuff ;            ! pirrâsis 
+N+Sg+Ill:s CPXsuff ;           ! pirrâsâsân 
+N+Sg+Loc:ist CPXsuff ;  !  
+N+Sg+Com:%>ijn CPXsuff ;  !  
+N:^WG^RLEN%> Nom_DER ; 
+N:%> Gen_DER ; 
+N+Der1+Der/Dimin:á 4C_RASTAGAS_SG ; !njuámmilâš 
 
 
LEXICON 3VEESKIR_PL !!≈ * **@CODE@** 
+N: X_eh_PL ; 
+N+Cmp/SgNom:^WG^RVSH%> Rhash ; 
+N+Cmp/PlGen:%>ij Rhash ; 
+N+Pl+Gen:%>ijd CPXsuff ;  ! 
+N+Pl+Acc:%>ijd CPXsuff ;  ! 
+N+Pl+Ill:%>ijd CPXsuff ;  ! 
+N+Pl+Loc:%>ijn CPXsuff ;  ! 
+N+Pl+Com:%>ijd CPXsuffCOM ;  ! 
+N+Der1+Der/Dimin:á 4C_RASTAGAS_PL ; !njuámmilâš 
 
LEXICON 3COLL_LITTER !!≈ * **@CODE@** collective numbers: čiččâmâs 
+N+Coll: X_LITTER ; 
+N+Der1+Der/Dimin:á 4C_RASTAGAS_SG ; 
+N+Der1+Der/Dimin:á 4C_RASTAGAS_PL ;  
 
LEXICON C_COLL_KAARBIS !!≈ * **@CODE@** collective numbers: oovces 
+N+Coll: X_KAARBIS ; 
 
LEXICON 3COLL_PAAVIR !!≈ * **@CODE@** collective numbers: loves 
+N+Coll: X_PAAVIR ; 
 
LEXICON 3COLL !!≈ * **@CODE@** collective numbers: kyevtis, kuulmâs.., redirecting to  X_VEESKIR 
+N+Coll: X_VEESKIR ; 
+N+Der1+Der/Dimin:á 4C_RASTAGAS_SG ; !njuámmilâš 
+N+Der1+Der/Dimin:á 4C_RASTAGAS_PL ; !njuámmilâš 
 
 
LEXICON 3PIIVTAS !!≈ * **@CODE@** WG for NEP,  no triggers for the other cases 
3PIIVTAS_SG ; 
3PIIVTAS_PL ; 
 
LEXICON 3PIIVTAS_SG !!≈ * **@CODE@** 
+N: X_VEESKIR_SG ; 
+N+Cmp/SgNom:^WG^RVSH%> Rhash ; 
+N+Cmp/SgGen:^WG^RVSH%> Rhash ; 
+N+Sg+Nom:%>â VPXsuff12nom ; ! pihtâsâm 
+N+Sg+Nom:%>i VPXsuff3 ;     ! pihtâsis 
+N+Sg+Gen:%>â VPXsuff12 ;    ! pihtâsân 
+N+Sg+Acc:%>â VPXsuff12 ;    ! 
+N+Sg+Gen:%>i VPXsuff3 ;     ! 
+N+Sg+Acc:%>i VPXsuff3 ;     ! 
+N+Sg+Loc:%>ist CPXsuff ;    ! pihtâsistis 
+N+Sg+Ill:%>s CPXsuff ;      ! pihtâssis 
+N+Sg+Com:%>ijn CPXsuff ;    ! pihtâsijnis 
+N+Pl+Loc:%>ijn CPXsuff ;    ! pihtâsijnis 
+N+Pl+Gen:%>ijd CPXsuff ;    ! pihtâsijdis 
+N+Pl+Acc:%>ijd CPXsuff ;    ! pihtâsijdis 
+N+Pl+Ill:%>ijd CPXsuff ;    ! pihtâsijdis 
+N+Pl+Com:%>ijd CPXsuffCOM ; ! pihtâsijdisguin 
+N+Ess:^WG^RLEN%>n CPXsuff ; ! piivtâsnis 
+N:%> Gen_DER ; 
+N+Ess:^WG^RVSH%>in K ;   ! talhâsin 
 
 
 
LEXICON 3PIIVTAS_PL !!≈ * **@CODE@** 
+N: X_eh_PL ; 
+N+Cmp/SgNom:^WG^RVSH%> Rhash ; 
+N+Cmp/PlGen:%>ij Rhash ; 
+N+Pl+Nom:%>ijd CPXsuff ;    ! pihtâsijdân 
+N+Pl+Gen:%>ijd CPXsuff ;    ! pihtâsijdân 
+N+Pl+Acc:%>ijd CPXsuff ;    ! pihtâsijdân 
+N+Pl+Ill:%>ijd CPXsuff ;    ! pihtâsijdân 
+N+Pl+Loc:%>ijn CPXsuff ;    ! pihtâsijnân 
+N+Pl+Com:%>ijd CPXsuffCOM ; ! pihtâsijdân guin 
 
LEXICON 3DUSSEPIIVTAS  !!≈ * **@CODE@**  piivtâš itself is not in the 3PIIVTAS lexicon 
3PIIVTAS_SG ; ! SG: Business as usual 
+N+Cmp/PlGen:%>ij Rhash ; ! Compound: Business as usual 
+N+Pl+Nom:%>eh K ;        ! Plural is different, we have 
+N+Pl+Gen:%>ij K ;        ! X_eh_PL with contraction 
+N+Pl+Acc:%>ijd K ;   
+N+Pl+Ill:%>áid K ;   
+N+Pl+Loc:%>ijn K ;   
+N+Pl+Com:%>ij GUIN ; 
+N+Pl+Abe:%>ijttáá K ; 
 
 
LEXICON X_VEESKIR_SG !!≈ * **@CODE@** 
+Sg+Nom:^WG^RLEN K ;   ! veeskir 
+Sg+Gen: K ;           ! viäskár máállás^ÁI 
+Sg+Acc: K ;           ! viäskár 
+Sg+Ill:%>ân K ;       ! viäskárân 
+Sg+Loc:%>ist K ;      ! viäskárist 
+Sg+Com:%>áin K ;      ! viäskáráin 
+Sg+Abe:%>ttáá K ;     ! viäskárttáá 
+Ess:^WG^RVSH%>in K ;  ! veskirin 
+Par:^WG^RVSH%>id K ;  ! veskirid 
 
LEXICON 3KAAVPUG  !!≈ * **@CODE@** 
3LITTER ; ! check 
!+N+Cmp/SgNom: Rhash ; 
!+N+Cmp/SgGen: Rhash ; 
!+N+Cmp/PlGen:%>ij Rhash ; 
!+N+v1: X_LITTER ; !kaavpug kaavpugân 
!+v2: 3CIERMIH ; !kaavpug kavpugân 
 
 
LEXICON 3AARRAN !!≈ * **@CODE@** 
3AARRAN_SG ; 
3AARRAN_PL ; 
 
!LEXICON X_AARRAN   * ''@CODE@'' 
!X_AARRAN_SG ; 
!:^CSH X_eh_PL ; 
 
 
LEXICON 3AARRAN_SG !!≈ * **@CODE@** 
+N: X_AARRAN_SG ; 
+N+Cmp/SgNom: Rhash ; 
+N+Cmp/SgGen: Rhash ; 
+N+Sg+Nom:^CSH CPXsuff ;  ! 
+N+Sg+Gen:^CSH CPXsuff ;  ! 
+N+Sg+Acc:^CSH CPXsuff ;  ! 
+N+Sg+Ill:s CPXsuff ; ! 
+N+Sg+Loc:%>st CPXsuff ; ! 
+N+Sg+Loc+Use/NG:^CSH%>ist CPXsuff ; ! PM added: aarrânstis ~ arânistis OK 
+N+Sg+Com:^CSH%>ijn CPXsuff ;  ! 
+N+Ess:n CPXsuff ;                                ! 
+N+Der1+Der/Dimin:^CSH^RVSH 4C_RASTAGAS_SG ; !njuámmilâš 

+N:%> Nom_DER ; 
+N:%> Gen_DER ; 
 
LEXICON 3AARRAN_PL !!≈ * **@CODE@** plurals for 3AARRAN 
+N:^CSH X_eh_PL ; 
+N+Cmp/PlGen:^CSH^RVSH%>ij Rhash ; 
+N+Pl+Gen:^CSH%>ijd CPXsuff ;  ! 
+N+Pl+Acc:^CSH%>ijd CPXsuff ;  ! 
+N+Pl+Ill:^CSH%>ijd CPXsuff ;    ! arânijdis 
+N+Pl+Loc:^CSH%>ijn CPXsuff ;    ! arânijnis 
+N+Pl+Com:^CSH%>ijd CPXsuffCOM ; ! 
+N+Der1+Der/Dimin:^CSH 4C_RASTAGAS_SG ; !njuámmilâš 
+N+Der1+Der/Dimin:^CSH 4C_RASTAGAS_PL ; !njuámmilâš 

 
LEXICON X_AARRAN_SG !!≈ * **@CODE@** 
+Sg+Nom: K ;          ! aarrân 
+Sg+Gen: K ;          ! aarrân 
+Sg+Acc: K ;          ! aarrân 
+Sg+Ill:^CSH%>ân K ;  ! aṛânân 
+Sg+Loc:^CSH%>ist K ; ! aṛânist 
+Sg+Com:^CSH%>áin K ; ! aṛânáin 
+Sg+Abe:%>ttáá K ;    ! aarrânttáá 
+Ess:^CSH%>in K ;     ! aṛânin 
+Par:^CSH%>id K ;     ! aṛânid 
 
 
LEXICON 3RUONAS !!≈ * **@CODE@** ruonâs:ruonâs, nuurras WG NEP,  blank for the rest 
+N: X_RUONAS ; 
+N+Cmp/SgNom:^WG^RVSH%> Rhash ; 
+N+Cmp/SgGen:^WG^RVSH%> Rhash ; 
+N+Cmp/PlGen:^CSH%>ij Rhash ; 
 
+N+Sg+Nom: CPXsuff ;             ! ruo'Nâsâm, nuurrâsâm nuRâsâm 
+N+Sg+Gen:^CSH CPXsuff ;         ! ruonâsân nuRâsân 
+N+Sg+Acc:^CSH CPXsuff ;         ! ruonâsân 
+N+Sg+Ill:^CSH CPXsuff ;         ! ruonâsân 
+N+Sg+Loc:^CSH%>ist CPXsuff ;    ! ruo'Nâsistân nuRâsistân 
+N+Sg+Com:^CSH%>ijn CPXsuff ;    ! ruonâsijnân nuRâsijnân 
+N+Ess:^WG^RLEN%>in CPXsuff ;    ! ruo'nâsnân nurâsnân 
 
+N+Pl+Gen:^CSH%>ijd CPXsuff ;    ! pihtâsijdân 
+N+Pl+Acc:^CSH%>ijd CPXsuff ;    ! pihtâsijdân 
+N+Pl+Ill:^CSH%>ijd CPXsuff ;    ! pihtâsijdân 
+N+Pl+Loc:^CSH%>ijn CPXsuff ;    ! pihtâsijnân 
+N+Pl+Com:^CSH%>ijd CPXsuffCOM ; ! pihtâsijdân guin 
 
+N:^WG^RLEN%> Nom_DER ; 
+N:%> Gen_DER ; 
+N+Der1+Der/Dimin:^RLEN 4C_RASTAGAS_SG ; !njuámmilâš 
+N+Der1+Der/Dimin:^RLEN 4C_RASTAGAS_PL ; !njuámmilâš 
 
LEXICON X_RUONAS !!≈ * **@CODE@** WG NEP,  blank for the rest 
+Sg+Nom:^WG^RLEN K ;  ! mielgâs, nuurâs 
+Sg+Gen:^RLEN K ;     ! mielgâs ! This is the stem 
+Sg+Acc:^RLEN K ;     ! mielgâs 
+Sg+Ill:^CSH%>ân K ;  ! mielgâsân 
+Sg+Loc:^CSH%>ist K ; ! mielgâsist 
+Sg+Com:^CSH%>áin K ; ! mielgâsáin 
+Sg+Abe:%>ttáá K ;    ! pihtâsttáá 
+Ess:^WG%>in K ;      ! pivtâsin 
+Par:^WG%>id K ;      ! pivtâsid 
:^CSH  X_eh_PL ;      ! mielgâseh 
 
 
 
LEXICON 3VUONJAS  !!≈ * **@CODE@**  kierâš, stem: kierrâ, px kierâččâm 
+N+Sg+Nom:š^WG K ;         ! vuonjâš 
+N+Cmp/SgNom:š^WG^RVSH%> Rhash ; 
+N+Cmp/SgGen:š^WG^RVSH%> Rhash ; 
+N+Cmp/PlGen+Err/Orth:^CSH%>čij Rhash ; 
+N+Sg+Gen:š K ;                      ! vuonnjâš 
+N+Sg+Acc:š K ;                      ! vuonnjâš 
+N+Sg+Ill:čč^CSH%>ân K ;             ! vuonjâččân 
+N+Sg+Ill+Err/Orth:č^CSH%>ân K ;     ! vuonjâčân 
+N+Sg+Loc:čč^CSH%>ist K ;            ! vuonjâččist 
+N+Sg+Loc+Err/Orth:č^CSH%>ist K ;    ! vuonjâčist 
+N+Sg+Com:čč^CSH%>áin K ;            ! vuonjâččáin 
+N+Sg+Com+Err/Orth:č^CSH%>áin K ;    ! vuonjâčáin 
+N+Sg+Abe:%>šttáá K ;                ! vuonnjâšttáá 
+N+Ess:čč^CSH%>in K ;                ! vuonjâččin 
+N+Par:čč^CSH%>id K ;                ! vuonjâččid 
+N+Pl+Nom:čč^CSH%>eh K ;             ! vuonjâččeh 
+N+Pl+Nom+Err/Orth:^CSH%>čeh K ;     ! vuonjâčeh 
+N+Pl+Gen:čč^CSH%>ij K ;             ! vuonjâččij 
+N+Pl+Gen+Err/Orth:^CSH%>čij K ;     ! vuonjâčij 
+N+Pl+Acc:^CSH%>ččijd K ;            ! vuonjâččijd 
+N+Pl+Acc+Err/Orth:^CSH%>čijd K ;    ! vuonjâčijd 
+N+Pl+Ill:^CSH%>ččáid K ;            ! vuonjâččáid 
+N+Pl+Ill+Err/Orth:^CSH%>čáid K ;    ! vuonjâčáid 
+N+Pl+Loc:^CSH%>ččijn K ;            ! vuonjâččijn 
+N+Pl+Loc+Err/Orth:^CSH%>čijn K ;    ! vuonjâčijn 
+N+Pl+Com:^CSH%>ččij GUIN ;          ! vuonjâččijguin 
+N+Pl+Com+Err/Orth:^CSH%>čij GUIN ;  ! vuonjâčijguin 
+N+Pl+Abe:^CSH%>ččijttáá K ;         ! vuonjâččijttáá 
+N+Pl+Abe+Err/Orth:^CSH%>čijttáá K ; ! vuonjâčijttáá 
 
+N+Sg+Nom:čč^CSH CPXsuff ;         ! ruo'Nâsâm, nuurrâsâm nuRâsâm 
+N+Sg+Gen:čč^CSH CPXsuff ;         ! ruonâsân nuRâsân 
+N+Sg+Acc:čč^CSH CPXsuff ;         ! ruonâsân 
+N+Sg+Ill:čč^CSH CPXsuff ;         ! ruonâsân 
+N+Sg+Loc:čč^CSH%>ist CPXsuff ;    ! ruo'Nâsistân nuRâsistân 
+N+Sg+Com:čč^CSH%>ijn CPXsuff ;    ! ruonâsijnân nuRâsijnân 
+N+Ess:čč^RLEN%>in CPXsuff ;       ! ruo'nâsnân nurâsnân 
 
+N+Pl+Gen:č^CSH%>ijd CPXsuff ;   ! pihtâsijdân 
+N+Pl+Acc:^CSH%>ijd CPXsuff ;    ! pihtâsijdân 
+N+Pl+Ill:^CSH%>ijd CPXsuff ;    ! pihtâsijdân 
+N+Pl+Loc:^CSH%>ijn CPXsuff ;    ! pihtâsijnân 
+N+Pl+Com:^CSH%>ijd CPXsuffCOM ; ! pihtâsijdân guin 
+N+Der1+Der/Dimin:ččá^CSH 4C_RASTAGAS_SG ; !njuámmilâš 
+N+Der1+Der/Dimin:ččá^CSH 4C_RASTAGAS_PL ; !njuámmilâš 

 
LEXICON 3CEVE !!≈ * **@CODE@** only for this lemma. It could go to 3LYEME but needs modifications of rules to get iä:e and -tt-, and the worst part is v:vv 
+N+Sg+Nom:eve K ; 
+N+Cmp/SgNom:eve Rhash ; 
+N+Cmp/SgGen:iäppát Rhash ; 
+N+Sg+Gen:iäppát K ; 
+N+Sg+Acc:iäppát K ; 
+N+Sg+Ill:iäpáttân K ; 
+N+Sg+Loc:iäpáttist K ; 
+N+Sg+Com:iäpáttáin K ; 
+N+Sg+Abe:iäppáttáá K ; 
+N+Ess:iäpáttin K ;   
+N+Ess:evveen                    K ; 
+N+Par:iäpáttid            K ; 
+N+Par:evveed                    K ; 
 
+N+Sg+Nom:iäpátt CPXsuff ;    ! čiäpáttâm, čiäpáttân 
+N+Sg+Gen:iäpátt CPXsuff ;    ! čiäpáttân 
+N+Sg+Acc:iäpátt CPXsuff ;    ! čiäpáttân 
+N+Sg+Ill:iäpáts CPXsuff ;    ! čiäppátsân 
+N+Sg+Loc:iäpáttist CPXsuff ; ! čiäpáttistân 
+N+Sg+Com:iäpáttijn CPXsuff ; ! čiäpáttijnân 
+N+Ess:iäppátn CPXsuff ;      ! čiäppátnân 
 
+N+Pl+Gen:iäpáttijd CPXsuff ;    ! čiäpáttijdân 
+N+Pl+Acc:iäpáttijd CPXsuff ;    ! 
+N+Pl+Ill:iäpáttijd CPXsuff ;    ! 
+N+Pl+Loc:iäpáttijn CPXsuff ;    ! čiäpáttijnân 
+N+Pl+Com:iäpáttijd CPXsuffCOM ; ! čiäpáttijdânguin 
 
+N:iäpátt  X_eh_PL ; 

+N+Der1+Der/Dimin:iäpáttá 4C_RASTAGAS_SG ; !njuámmilâš 
+N+Der1+Der/Dimin:iäpáttá 4C_RASTAGAS_PL ; !njuámmilâš 
 
 
LEXICON 3LYEME !!≈ * **@CODE@** stem: luámmá^SVn^ÁE 
+N+Sg+Nom:^FCD^WG^RLEN^SVSH K ;           ! lyeme savo 
+N+Cmp/SgNom:^FCD^WG^RLEN^SVSH%>  Rhash ; ! lyemelitte 
+N+Cmp/SgGen:  Rhash ; 
+N+Cmp/PlGen:^CSH^SVSH%>ij  Rhash ; 
+N+Sg+Gen:K ;                   ! luámmán savvoon 
+N+Sg+Acc:K ;                   ! luámmán 
+N+Sg+Ill:^CSH^SVSH%>ân K ;     ! luáṃánân 
+N+Sg+Loc:^CSH^SVSH%>ist K ;    ! luáṃánist 
+N+Sg+Com:^CSH^SVSH%>áin K ;    ! luáṃánáin 
+N+Sg+Abe:%>ttáá K ;            ! luámmánttáá 
+N+Ess:^FCD^WG^RLEN^SLEN%>n K ; ! lyemeen 
+N+Ess:^CSH%>in K ;             ! lyeme 
+N+Par:^FCD^WG^RLEN^SLEN%>d K ; ! lyemeed 
+N+Par:^CSH%>id K ;             ! lyeme 
+N:^CSH^SVSH  X_eh_PL ; 
+N:^FCD^WG^SVSH%> Nom_DER ; 
+N:%> Gen_DER ; 
+N+Der1+Der/Dimin:^CSH^SVSH 3EEMEED_SG_DIM ; !
+N+Der1+Der/Dimin:^CSH^SVSH 3EEMEED_PL_DIM ; !
 
 
 
 
 
LEXICON 3HUKSIM  !!≈ * **@CODE@** NGA + Abe blank, SLEN for the rest 
3HUKSIM_SG ; 
3HUKSIM_PL ; 
 
LEXICON 3HUKSIM_SG  !!≈ * **@CODE@** NGA + Abe blank, SLEN for the rest 
+N+Sg+Nom: K ;                 ! huksim 
+N+Sg+Gen: K ;                 ! huksim   
+N+Sg+Acc: K ;                 ! huksim 
+N+Sg+Ill:^SLEN%>ân K ;        ! huksiimân 
+N+Sg+Loc:^SLEN%>ist K ;       ! huksiimist 
+N+Sg+Com:^SLEN%>áin K ;       ! huksiimáin 
+N+Sg+Abe:%>ttáá K ;           ! huksimttáá 
+N+Ess:^SLEN%>in K ;           ! huksiimin    
+N+Par:^SLEN%>id K ;           ! huksiimid    
+N+Sg+Nom: CPXsuff ;           ! huksiimâm 
+N+Sg+Gen: CPXsuff ;           ! huksiimân 
+N+Sg+Acc: CPXsuff ;           ! huksiimân 
+N+Sg+Ill:^SLEN%>s CPXsuff ;   ! huksimsân 
+N+Sg+Loc:^SLEN%>ist CPXsuff ; ! huksiimistân 
+N+Sg+Com:^SLEN%>ijn CPXsuff ; ! huksiimijnân 
+N+Ess:%>n CPXsuff ;           ! huksimnân 
 
+N:%> Nom_DER ; 
+N+Cmp/SgNom: Rhash ; 
 
LEXICON 3HUKSIM_PL  !!≈ * **@CODE@** plurals for 3HUKSIM 
+N:^SLEN X_eh_PL ; 
+N+Err/Orth: X_eh_PL ;
+N+Cmp/SgNom: Rhash ; 
+N+Pl+Gen:^SLEN%>ijd CPXsuff ;    ! huksiimijdân 
+N+Pl+Acc:^SLEN%>ijd CPXsuff ;    ! huksiimijdân 
+N+Pl+Ill:^SLEN%>ijd CPXsuff ;    ! huksiimijdân 
+N+Pl+Loc:^SLEN%>ijn CPXsuff ;    ! huksiimijnân 
+N+Pl+Com:^SLEN%>ijd CPXsuffCOM ; ! huksiimijdânguin 
 
LEXICON 3KIEDAVUSSAM !!≈ * **@CODE@** stem: :kieđâvušš 
+N+Sg+Nom:%>âm K ;        ! kieđâvuššâm 
+N+Cmp/SgNom:%>âm Rhash ; 
+N+Sg+Gen:%>âm K ;        ! kieđâvuššâm   
+N+Sg+Acc:%>âm K ;        ! kieđâvuššâm 
+N+Sg+Ill:%>mân K ;       ! kieđâvušmân 
+N+Sg+Loc:%>mist K ;      ! kieđâvušmist 
+N+Sg+Com:%>máin K ;      ! kieđâvušmáin 
+N+Sg+Abe:%>âmttáá K ;    ! kieđâvuššâmttáá 
+N+Ess:%>min K ;          ! kieđâvušmin    
+N+Par:%>mid K ;          ! kieđâvušmid    
+N+Pl+Nom:%>meh K ;       ! kieđâvušmeh 
 
+N+Sg+Nom:^FCD%>m CPXsuff ;         ! kieđâvušmâm 
+N+Sg+Gen:^FCD%>m CPXsuff ;         ! kieđâvušmân 
+N+Sg+Acc:^FCD%>m CPXsuff ;         ! kieđâvušmân 
+N+Sg+Ill:^FCD%>m CPXsuff ;         ! kieđâvušmân 
+N+Sg+Loc:^FCD%>mist CPXsuff ;      ! kieđâvušmistân 
+N+Sg+Com:^FCD%>mijn CPXsuff ;      ! kieđâvušmijnân 
 
+N+Pl+Gen:^FCD%>m%>ijd CPXsuff ;    ! kieđâvušmijdân 
+N+Pl+Acc:^FCD%>m%>ijd CPXsuff ;    ! kieđâvušmijdân 
+N+Pl+Ill:^FCD%>m%>ijd CPXsuff ;    ! kieđâvušmijdân 
+N+Pl+Loc:^FCD%>m%>ijn CPXsuff ;    ! kieđâvušmijnân 
+N+Pl+Com:^FCD%>m%>ijd CPXsuffCOM ; ! kieđâvušmijdânguin 
 
+N:%>m X_eh_PL ; 
 
LEXICON 3POOVSA !!≈ * **@CODE@**  soovsa 
3POOVSA_SG ; 
3POOVSA_PL ; 
 
LEXICON 3POOVSA_SG !!≈ * **@CODE@**  soovsa 
+N+Sg+Nom:^FCD^WG^RLEN K ;        ! poovsâ 
+N+Cmp/SgNom:^FCD^WG^RLEN  Rhash ; 
+N+Cmp/SgGen:  Rhash ; 
+N+Sg+Gen: K ;                    ! poksâm 
+N+Sg+Acc: K ;                    ! poksâm 
+N+Sg+Ill:%>ân K ;                ! poksâmân 
+N+Sg+Loc:%>ist K ;               ! poksâmist 
+N+Sg+Com:%>áin K ;               ! poksâmáin 
+N+Sg+Abe:%>ttáá K ;              ! poksâmttáá 
+N+Ess:^FCD^WG^RLEN%>n K ;        ! poovsân 
+N+Par:^FCD^WG^RLEN%>d K ;        ! poovsâd 
+N+Sg+Gen:%> CPXsuff ;  ! 
+N+Sg+Acc:%> CPXsuff ;  ! 
+N+Sg+Com:%>ijn CPXsuff ;  ! 
+N+Sg+Loc:%>st CPXsuff ;  ! 
+N+Sg+Ill:%>s CPXsuff ; ! 
+N+Der1+Der/Dimin+N:á X_RASTAGAS_SG ; ! poksâmâš, poksâmáá 
 
LEXICON 3POOVSA_PL !!≈ * **@CODE@**  plurals for 3POOVSA 
+N+Cmp/SgNom:^FCD^WG^RLEN  Rhash ; 
+N+Cmp/PlGen:%>ij  Rhash ; 
+N:  X_eh_PL ; 
+N+Pl+Gen:%>ijd CPXsuff ;    ! 
+N+Pl+Acc:%>ijd CPXsuff ;    ! 
+N+Pl+Ill:%>ijd CPXsuff ;    ! 
+N+Pl+Com:%>ijd CPXsuffCOM ; ! 
+N+Pl+Loc:%>ijn CPXsuff ;    ! 
+N+Der1+Der/Dimin+N:á X_SVSLENh_PL ;




!! ## Contracted stems 
!    =================== 
 
LEXICON C_KAAMUV  !!≈ * **@CODE@** 
+N: X_KAAMUV ; 
+N+Sg+Ill:%>i   K ;               ! kammui 
+N+Cmp/SgNom:v^WG^RLEN%>  Rhash ; ! sovskaamuvpaarâid 
+N+Cmp/SgGen:^WG^RVSH%>  Rhash ; 
+N+Cmp/PlGen:%>i  Rhash ; 
+N+Sg+Com:%>in CPXsuff ; ! pennuinân 
+N+Sg+Nom:%> VPXsuff ;         ! 
+N+Sg+Gen:%> VPXsuff ;         ! 
+N+Sg+Acc:%> VPXsuff ;         ! 
+N+Sg+Ill:^SV^SLEN%>s CPXsuff ;   ! kammuusân 
+N+Sg+Loc:^SV^SLEN%>st CPXsuff ;  ! Kammuustân 
+N+Pl+Gen:^FCD%>id CPXsuff ;  ! 
+N+Pl+Acc:^FCD%>id CPXsuff ;  ! 
+N+Pl+Ill:^FCD%>id CPXsuff ;  ! 
+N+Pl+Com:^FCD%>id CPXsuffCOM ;  ! 
+N+Pl+Loc:^FCD%>in CPXsuff ;  ! 
+N+Der1+Der/Dimin: 3OPPUS_SG ; !elleežijd  elleežii 
+N+Der1+Der/Dimin: 3OPPUS_PL ; !elleežijd  elleežii 
 
LEXICON X_KAAMUV  !!≈ * **@CODE@** 
+Sg+Nom:v^WG^RLEN K ;  ! kaamuv 
+Ess:v^WG%>in K ;      ! kamuvin 
+Ess+Use/NG:%>n K ;    ! kammun 
+Par:v^WG%>id K ;      ! kamuvid 
+Par+Use/NG:%>d K ;    ! kammud 
+Sg+Loc:%>st K ;       ! kammust 
X_KAAMUV_COMMON ; 
 
LEXICON X_KAAMUV_COMMON  !!≈ * **@CODE@** 
+Sg+Gen:^SV^SLEN K ;       ! kammuu 
+Sg+Acc:^SV^SLEN K ;       ! kammuu 
+Sg+Com:%>in K;            ! kammuin 
+Sg+Abe:^SV^SLEN%>ttáá K ; ! kammuuttáá 
+Pl+Nom:^SV^SLEN%>h K ;    ! kammuuh 
+Pl+Gen:%>i K ;            ! kammui 
+Pl+Acc:%>id K ;           ! kammuid 
+Pl+Ill:%>id K ;           ! kammuid 
+Pl+Loc:%>in K ;           ! kammuin 
+Pl+Com:%>i GUIN ;         ! kammuiguin 
+Pl+Abe:%>ittáá K ;        ! kammuittáá 
 
 
 
LEXICON C_POOVIJC  !!≈ * **@CODE@** stem: puáhhá
+N+v1+Sg+Nom:j^ÁI^WG K ;  ! poovij puáhhá 
+N+v1+Sg+Nom:j^ÁI^WG K ;  ! poovij 
+N+v1+Sg+Ill:%>i   K ;    ! kammui 
+N+v1+Sg+Loc:%>st K ;     ! puáhhást 
+N+v1+Ess:n^CSH%>in K ;   ! puáhánin 
+N+v1+Par:n^CSH%>id K ;   ! puáhánid 
+N+Der1+Der/Dimin: 3OPPUS ; ! dim as for oppuš
+N+v1: X_KAAMUV_COMMON ; 
 3POOVIJ ; 
 
 
LEXICON 3POOVIJ  !!≈ * **@CODE@** 
+N+v2+Sg+Nom:j^ÁI^WG K ;                ! poovij 
+N+v2+Cmp/SgNom:j^ÁI^WG^RVSH%>  Rhash ; 
+N+v2+Cmp/SgGen:^SV^SLEN%>  Rhash ; 
+N+v2+Cmp/PlGen:nj^CSH%>ij  Rhash ; 
+N+v2+Sg+Gen:^SV^SLEN K ;               ! puáhháá 
+N+v2+Sg+Acc:^SV^SLEN K ;               ! puáhháá 
+N+v2+Sg+Ill:nj^CSH%>ân   K ;           ! puáhánjân 
+N+v2+Sg+Loc:nj^CSH%>ist K ;            ! puáhánjist 
+N+v2+Sg+Com:nj^CSH%>áin K;             ! puáhánjáin 
+N+v2+Sg+Abe:^SVnj^SLEN%>ttáá K ;       ! puáhháánjttáá 
+N+v2+Ess:nj^CSH%>in K ;                ! puáhánjin 
+N+v2+Par:nj^CSH%>id K ;                ! puáhánjid 
 
+N+Cmp/PlGen:%>i  Rhash ; 
 
+N+Sg+Com:nj^CSH%>ijn CPXsuff ;     ! 
+N+Sg+Gen:nj^CSH%> CPXsuff ;        ! 
+N+Sg+Acc:nj^CSH%> CPXsuff ;        ! 
+N+Sg+Ill:^SV^SLEN%>s CPXsuff ;     ! 
+N+Sg+Loc:^SV^SLEN%>st CPXsuff ;    ! 
+N+Pl+Gen:nj^CSH%>ijd CPXsuff ;     ! 
+N+Pl+Acc:nj^CSH%>ijd CPXsuff ;     ! 
+N+Pl+Ill:nj^CSH%>ijd CPXsuff ;     ! 
+N+Pl+Com:nj^CSH%>ijd CPXsuffCOM ;  ! 
+N+Pl+Loc:nj^CSH%>ijn CPXsuff ;     ! 
 
+N+v2:nj^CSH  X_eh_PL ; 
 
 
LEXICON C_OLMOOS  !!≈ * **@CODE@** lexicon for olmooš, stem is ulmu 
+N+Sg+Nom:^SVš^WG^SLEN^SVLOW K ; ! olmooš 
+N+Sg+Gen:^SV^SLEN K ;           ! ulmuu 
+N+Sg+Acc:^SV^SLEN K ;           ! ulmuu 
+N+Sg+Ill:%>i   K ;              ! ulmui 
+N+Sg+Loc:%>st K ;               ! ulmust 
+N+Sg+Com:%>in K;                ! ulmuin 
+N+Sg+Abe:^SV^SLEN%>ttáá K ;     ! ulmuuttáá 
+N+Ess:ž^WG^SVLOW%>in K ;        ! olmožin 
+N+Par:ž^WG^SVLOW%>id K ;        ! olmožid 
+N+Sg+Nom:ž^WG^SVLOW CPXsuff ;   ! olmožâm 
+N+NomAg+Der1+Der/Dimin: 3OPPUS_SG ; !elleežijd  elleežii 
C_OLMOOS_PL ; 
 
LEXICON C_OLMOOS_PL  !!≈ * **@CODE@** 
+N+Cmp/SgNom:^SVš^WG^SLEN^SVLOW%>  Rhash ; 
+N+Cmp/SgGen:^SV^SLEN%>  Rhash ; 
+N+Cmp/PlGen:%>i  Rhash ; 
+N+Pl+Nom:^SV^SLEN%>h K ;    ! ulmuuh 
+N+Pl+Gen:%>i K ;            ! ulmui 
+N+Pl+Acc:%>id K ;           ! ulmuid 
+N+Pl+Ill:%>id K ;           ! ulmuid 
+N+Pl+Loc:%>in K ;           ! ulmuin 
+N+Pl+Com:%>i GUIN ;         ! ulmuiguin 
+N+Pl+Abe:%>ittáá K ;        ! ulmuittáá 
+N:^SVš^WG^SLEN^SVLOW%> Nom_DER ; 
+N:^SV^SLEN%> Gen_DER ; 
+N+NomAg+Der1+Der/Dimin: 3OPPUS_PL ; !elleežijd  elleežii 
 
 
LEXICON C_KAARBIS  !!≈ * **@CODE@** stem:  ká^RVrbás^ÁI
C_KAARBIS_SG ; 
C_KAARBIS_PL ; 
 
LEXICON X_KAARBIS  !!≈ * **@CODE@** 
X_KAARBIS_SG ; 
 :^FCD  X_h_PL ; 
 
 
LEXICON C_KAARBIS_SG !!≈ * **@CODE@** 
+N: X_KAARBIS_SG ;
+N+Cmp/SgNom:^WG^RVSH%> Rhash ; !njälgiskävppi kepispoccee ká^RVrbás^ÁI^WG^RLEN%> 
!+N+Cmp/SgNom:^WG^RLEN%>  Rhash ; 
+N+Cmp/SgGen:^FCD%> Rhash ; 
+N:^WG^RLEN%> Nom_DER ; 
+N:^FCD%> Gen_DER ; 
+N+NomAg+Der1+Der/Dimin: C_KAARBIS_SG_DIM ; 
+N+Sg+Com:^FCD%>in CPXsuff ; ! kárbáinis 
+N+Sg+Nom:^FCD%> VPXsuff ;   ! kárbás 
+N+Sg+Gen:^FCD%> VPXsuff ;   ! kárbás 
+N+Sg+Acc:^FCD%> VPXsuff ;   ! kárbás 
+N+Sg+Com:^FCD%>in CPXsuff ; ! kárbáinis 
+N+Sg+Loc:^FCD%>st CPXsuff ; ! 
+N+Sg+Ill:^FCD%>s CPXsuff ;  ! 
 
 
 
LEXICON C_KAARBIS_PL !!≈ * **@CODE@** 
+N:^FCD  X_h_PL ; 
+N+Cmp/SgNom:^WG^RVSH%> Rhash ; 
+N+Cmp/PlGen:^FCD%>i Rhash ; 
+N+Pl+Gen:^FCD%>id CPXsuff ;  ! 
+N+Pl+Acc:^FCD%>id CPXsuff ;  ! 
+N+Pl+Ill:^FCD%>id CPXsuff ;  ! 
+N+Pl+Com:^FCD%>id CPXsuffCOM ;  ! 
+N+Pl+Loc:^FCD%>in CPXsuff ;  ! 
+N+NomAg+Der1+Der/Dimin:^FCD C_KAARBIS_PL_DIM ; 


LEXICON X_KAARBIS_SG  !!≈ * **@CODE@** 
+Sg+Nom:^WG^RLEN K ;        ! käärbis 
+Sg+Gen:^FCD K ;            ! kárbá 
+Sg+Acc:^FCD K ;            ! kárbá 
+Sg+Ill:^FCD%>s   K ;       ! kárbás 
+Sg+Loc:^FCD%>st K ;        ! kárbást 
+Sg+Com:^FCD%>in K;         ! kárbáin 
+Sg+Abe:^FCD^RVSH%>ttáá K ; ! kárbáttáá 
+Ess:^WG^RVSH%>in K ;       ! kärbisin 
+Par:^WG^RVSH%>id K ;       ! kärbisid 
 
LEXICON C_PELES  !!≈ * **@CODE@** 
+N:  X_PELES  ; 
+N+Sg+Nom:^FCD VPXsuff12 ; ! XXX check! 
+N+Sg+Gen:^FCD VPXsuff12 ; ! 
+N+Sg+Acc:^FCD VPXsuff12 ; ! 
+N+Sg+Nom:^FCD VPXsuff3 ;  ! 
+N+Sg+Gen:^FCD VPXsuff3 ;  ! 
+N+Sg+Acc:^FCD VPXsuff3 ;  ! 
+N+Sg+Com:%>in CPXsuff ;   ! 
+N+Sg+Ill:^FCD%>s CPXsuff ; 
+N+Sg+Loc:^FCD%>st CPXsuff ; 
+N+Ess:^FCD%>n CPXsuff ; 
+N+Pl+Gen:%>id CPXsuff ;     ! 
+N+Pl+Acc:%>id CPXsuff ;     ! 
+N+Pl+Com:%>id CPXsuffCOM ;  ! 
+N+Pl+Loc:%>in CPXsuff ;     ! j 
 
LEXICON X_PELES  !!≈ * **@CODE@** piällás^ÁE
+Sg+Nom:^WG^RVSH K ;        ! peles 
+Cmp/SgNom:^WG^RVSH%>  Rhash ; 
+Cmp/SgGen:^FCD%>  Rhash ; 
+Cmp/PlGen:^FCD%>i  Rhash ; 
+Sg+Gen:^FCD K ;            ! piällá
+Sg+Acc:^FCD K ;            ! piällá 
+Sg+Ill:^FCD%>s   K ;       ! piällás
+Sg+Loc:^FCD%>st K ;        ! piällást
+Sg+Com:^FCD%>in K;         ! piälláin 
+Sg+Abe:^FCD%>ttáá K ;      ! piälláttáá 
+Ess:^WG^RVSH%>in K ;       ! pelesin piällásin
+Par:^WG^RVSH%>id K ;       ! pelesid piällásid
+Pl+Nom:^FCD%>h K ;         ! piälláh 
+Pl+Gen:^FCD%>i K ;         ! piällái 
+Pl+Acc:^FCD%>id K ;        ! piälláid 
+Pl+Ill:^FCD%>id K ;        ! piälláid 
+Pl+Loc:^FCD%>in K ;        ! piälláin 
+Pl+Com:^FCD%>i GUIN ;      ! piälláiguin     
+Pl+Abe:^FCD%>ittáá K ;     ! piälláittáá 
 
LEXICON C_MORCES  !!≈ * **@CODE@** stem: morččás^ÁE
+N:  X_MORCES  ; 
+N+Sg+Nom:^FCD VPXsuff12 ; ! XXX check! 
+N+Sg+Gen:^FCD VPXsuff12 ; ! 
+N+Sg+Acc:^FCD VPXsuff12 ; ! 
+N+Sg+Nom:^FCD VPXsuff3 ;  ! 
+N+Sg+Gen:^FCD VPXsuff3 ;  ! 
+N+Sg+Acc:^FCD VPXsuff3 ;  ! 
+N+Sg+Com:%>in CPXsuff ;   ! 
+N+Sg+Ill:^FCD%>s CPXsuff ; 
+N+Sg+Loc:^FCD%>st CPXsuff ; 
+N+Ess:^FCD%>n CPXsuff ; 
+N+Pl+Gen:%>id CPXsuff ;     ! 
+N+Pl+Acc:%>id CPXsuff ;     ! 
+N+Pl+Com:%>id CPXsuffCOM ;  ! 
+N+Pl+Loc:%>in CPXsuff ;     ! j 
 
LEXICON X_MORCES  !!≈ * **@CODE@** 
+Sg+Nom:^WG^RVSH K ;        ! morčes 
+Cmp/SgNom:^WG^RVSH%>  Rhash ; 
+Cmp/SgGen:^FCD%>  Rhash ; 
+Cmp/PlGen:^FCD%>i  Rhash ; 
+Sg+Gen:^FCD K ;            ! morččá 
+Sg+Acc:^FCD K ;            ! morččá 
+Sg+Ill:^FCD%>s   K ;       ! morččás 
+Sg+Loc:^FCD%>st K ;        ! morččást 
+Sg+Com:^FCD%>in K;         ! morččáin 
+Sg+Abe:^FCD^WG%>ttáá K ;   ! morčáttáá 
+Ess:^WG^RVSH%>in K ;       ! morčesin 
+Par:^WG^RVSH%>id K ;       ! morčesid 
+Pl+Nom:^FCD%>h K ;         ! morččáh 
+Pl+Gen:^FCD%>i K ;         ! morččái 
+Pl+Acc:^FCD%>id K ;        ! morččáid 
+Pl+Ill:^FCD%>id K ;        ! morččáid 
+Pl+Loc:^FCD%>in K ;        ! morččáin 
+Pl+Com:^FCD^WG%>i GUIN ;   ! morčáiguin     
+Pl+Abe:^FCD^WG%>ittáá K ;  ! morčáittáá 
 
LEXICON C_CUNOI  !!≈ * **@CODE@** 
+N+Sg+Nom:oi4^WG K ;          ! čunoi 
+N+Cmp/SgNom:oi4^WG%> Rhash ; !  
 :u C_KUAVSUI_COMMON ; 
+N+Ess:oj^WG^RVSH%>in K ; ! čunojin
+N+Par:oj^WG^RVSH%>id K ; ! čunojid 
 
LEXICON C_PUASUI  !!≈ * **@CODE@** 
+N+Sg+Nom:i4^WG K ;          ! puásui 
+N+Par+Use/NG:%>d K ;        ! poccud 
+N+Cmp/SgNom:i4^WG%> Rhash ; !  
+N+Ess:j^WG^RVSH%>in K ;     ! puásujin
+N+Par:j^WG^RVSH%>id K ;     ! puásujin
C_KUAVSUI_COMMON ; 
 
 
LEXICON C_ALMAI  !!≈ * **@CODE@** 
+N+Sg+Nom:i4^WG K ;          ! kuávsui  
+N+Cmp/SgNom:i4^WG%> Rhash ; ! kuávsui 
+N+Sg+Ill:j%>ân   K ;        ! almajân 
+N+Sg+Ill+Use/NG:%>i   K ;   ! čuánnjái 
+N+Ess:j^WG^RVSH%>in K ;     ! almajin
+N+Par:j^WG^RVSH%>id K ;     ! almajid
+N+NomAg+Der1+Der/Dimin: 3OPPUS_SG ; ! TODO: Fix sg/pl if needed
+N+NomAg+Der1+Der/Dimin: 3OPPUS_PL ; 
CUANJA_COMMON ; 
 
 
LEXICON C_KUAVSUI  !!≈ * **@CODE@** 
+N+Sg+Nom:i4^WG K ;          ! kuávsui  to get o:uá puásui OBS 
+N+Cmp/SgNom:i4^WG%> Rhash ; ! kuávsui 
+N+Ess:j^WG^RVSH%>in K ;     ! kuávsujin
+N+Par:j^WG^RVSH%>id K ;     ! kuávsujid
C_KUAVSUI_COMMON ; 
 
LEXICON C_KUAVSUI_COMMON  !!≈ * **@CODE@** 
+N+Sg+Ill:%>i   K ;          ! čuánnjái 
+N+NomAg+Der1+Der/Dimin: 3OPPUS_SG ; ! TODO: Fix sg/pl if needed
+N+NomAg+Der1+Der/Dimin: 3OPPUS_PL ; 
CUANJA_COMMON ; 
 
LEXICON C_CUANJA  !!≈ * **@CODE@** 
+N+Sg+Nom:^WG K ;           ! čuánjá 
+N+Cmp/SgNom:^WG%> Rhash ;  
+N+Sg+Ill:%>i   K ;         ! čuánnjái 
+N+Ess:j%>in K ;            ! čuánnjájin (was: -gin)
+N+Par:j%>id K ;            ! čuánnjájid (was: -gid)
+N+Ess+Use/NG:g%>in K ;     ! čuánnjágin (was: -gin)
+N+Par+Use/NG:g%>id K ;     ! čuánnjágid (was: -gid)
+N+NomAg+Der1+Der/Dimin: 3OPPUS_SG ; ! TODO: Fix sg/pl if needed
+N+NomAg+Der1+Der/Dimin: 3OPPUS_PL ; 
CUANJA_COMMON ; 
 
 
LEXICON CUANJA_COMMON !!≈ * **@CODE@** 
+N+Cmp/SgGen:^SV^SLEN%> Rhash ;   !  
+N+Cmp/PlGen:%>i Rhash ;           !  
+N+Sg+Gen:^SV^SLEN K ;       ! čuánnjáá 
+N+Sg+Acc:^SV^SLEN K ;       ! čuánnjáá 
+N+Sg+Loc:%>st K ;           ! čuánnjást 
+N+Sg+Com:%>in K;            ! čuánnjáin 
+N+Sg+Abe:^SV^SLEN%>ttáá K ; ! čuánnjááttáá 
+N+Ess+Use/NG:%>n K ; ! čuánnján, čunnun, njurgun
+N+Par+Use/NG:%>d K ; ! čuánnjád, čunnud, njurgud
+N: X_SVSLENh_PL ; 
+N+Sg+Nom: VPXsuff12nom ;    ! 
+N+Sg+Gen: VPXsuff12 ;       ! 
+N+Sg+Acc: VPXsuff12 ;       ! 
+N+Sg+Nom: VPXsuff3 ;        ! 
+N+Sg+Gen: VPXsuff3 ;        ! 
+N+Sg+Acc: VPXsuff3 ;        ! 
+N+Sg+Com:%>in CPXsuff ;  ! 
+N+Sg+Ill:%>s CPXsuff ; ! 
+N+Sg+Loc:%>st CPXsuff ;  ! 
+N+Ess:%>n CPXsuff ; 
+N+Pl+Gen:%>id CPXsuff ;  ! 
+N+Pl+Acc:%>id CPXsuff ;  ! 
+N+Pl+Ill:%>id CPXsuff ;  ! 
+N+Pl+Com:%>id CPXsuffCOM ;  ! 
+N+Pl+Loc:%>in CPXsuff ;  !j 
 
 
 
LEXICON X_SVSLENh_PL !!≈ * **@CODE@** 
+Pl+Nom:^SV^SLEN%>h K ; ! čuánnjááh 
+Pl+Gen:%>i K ;         ! čuánnjái 
+Pl+Acc:%>id K ;        ! čuánnjáid 
+Pl+Ill:%>id K ;        ! čuánnjáid 
+Pl+Loc:%>in K ;        ! čuánnjáin 
+Pl+Com:%>i GUIN ;      ! čuánnjáiguin 
+Pl+Abe:%>ittáá K ;     ! čuánnjáittáá 
 
 
LEXICON S_AAIGA !!≈ * **@CODE@** Almost identical with S_AAJA, except for Compounds 
AAIGA_COMMON_SG ; 
S_AAIGA_PL ; 
 
LEXICON AAIGA_COMMON_SG !!≈ * **@CODE@** 
+N+Sg+Nom:â^WG^RLEN K ;             ! aaigâ 
+N+Sg+Gen:^SV^SLEN K ;              ! aiguu 
+N+Sg+Acc:^SV^SLEN K ;              ! aiguu 
+N+Sg+Ill:%>i K ;                   ! aigui 
+N+Sg+Loc:%>st K ;                  ! aigust 
+N+Sg+Loc+Err/Orth:^SV^SLEN%>st K ; ! perruust 
+N+Sg+Com:%>in K ;                  ! aiguin 
+N+Sg+Abe:^SV^SLEN%>ttáá K ;        ! aiguuttáá 
+N+Ess:â^WG^RLEN%>n K ;             ! aaigân^WG? 
+N+Par:â^WG^RLEN%>d K ;             ! aaigâd^WG? 
+N+Sg+Gen:^SV^SLEN VPXsuff3 ;       ! čaalâ:čallus 
+N+Sg+Acc:^SV^SLEN VPXsuff3 ;       !  
+N+Sg+Loc:^SV^SLEN%>st CPXsuff ;    ! čalluustis čallustis 
+N+Sg+Loc+Err/Orth:%>st CPXsuff ;   ! čalluustis čallustis 
+N+Sg+Com:%>in CPXsuff ;            ! perruinis 
+N+Der1+Der/Dimin: 2AAIGA_DIM ;

LEXICON S_AAIGA_PL !!≈ * **@CODE@** 
+N+Cmp/SgNom:â^WG^RLEN%> Rhash ; ! aaigâsopâmuš 
+N+Cmp/SgGen:^SV^SLEN%> Rhash ; 
+N+Cmp/PlGen:%>i Rhash ; 
AAIGA_COMMON_PL ; 
 
LEXICON AAIGA_COMMON_PL !!≈ * **@CODE@** 
+N: X_SVSLENh_PL ; 
+N+Cmp/PlGen:%>i Rhash ; 
+N+Pl+Gen:%>id CPXsuff ;  ! 
+N+Pl+Acc:%>id CPXsuff ;  ! 
+N+Pl+Ill:%>id CPXsuff ;  ! 
+N+Pl+Loc:%>in CPXsuff ;  ! 
+N+Pl+Com:%>id CPXsuffCOM ;  ! 
+N:^SV^SLEN%> Gen_DER ; 
+N:â^WG^RLEN%> Nom_DER ; !tuoivâlâš 
 
 
LEXICON S_AAJA  !!≈ * **@CODE@** 
+N+Cmp/SgNom:â^WG^RVSH%> Rhash ; ! ajârobdâ 
AAIGA_COMMON_SG ; 
AAIGA_COMMON_PL ; 


 

LEXICON S_KARRII !!≈ * **@CODE@** 
+N: X_KARRII ; 
+N+Sg+Nom:^SV^SLEN VPXsuff12nom ; ! nijbám 
+N+Sg+Gen:^SV^SLEN VPXsuff12 ;    ! nijbán 
+N+Sg+Acc:^SV^SLEN VPXsuff12 ;    ! nijbán 
+N+Sg+Nom:^SV^SLEN VPXsuff3 ;     ! nijbes 
+N+Sg+Gen:^SV^SLEN VPXsuff3 ;     ! niijbes 
+N+Sg+Acc:^SV^SLEN VPXsuff3 ;     ! niijbes 
+N+Sg+Ill:%>s CPXsuff ;           ! nijbásân 
+N+Sg+Loc:%>st CPXsuff ;          ! nijbásis 
+N+Sg+Com:%>in CPXsuff ;          ! nijbijnis 
+N+Ess:%>n CPXsuff ;              ! nijbenân 
+N+Pl+Gen:%>id CPXsuff ;  ! 
+N+Pl+Acc:%>id CPXsuff ;  ! 
+N+Pl+Ill:%>id CPXsuff ;  ! 
+N+Pl+Loc:%>in CPXsuff ;  ! 
+N+Pl+Com:%>id CPXsuffCOM ;  ! 
+N+NomAg+Der1+Der/Dimin: 3OPPUS ; !elleežijd  elleežii 
 
+N+Cmp/SgNom:^SV^SLEN%>  Rhash ; 
+N+Cmp/SgGen:^SV^SLEN%>  Rhash ; 
+N+Cmp/PlGen:%>i  Rhash ; 
 
LEXICON X_KARRII !!≈ * **@CODE@** 
+Sg+Nom:^SV^SLEN K ;       ! karrii 
+Sg+Gen:^SV^SLEN K ;       ! karrii 
+Sg+Acc:^SV^SLEN K ;       ! karrii 
+Sg+Ill+Use/NG:%>jân K ;   ! karrijân 
+Sg+Ill:%>i K ;            ! karrij 
+Sg+Loc:%>st K ;           ! karrist 
+Sg+Com:%>in K ;           ! karrijn 
+Sg+Abe:^SV^SLEN%>ttáá K ; ! karriittáá 
+Ess:%>n K ;               ! karrin 
+Par:%>d K ;               ! karrid 
 
X_SVSLENh_PL ; 
 
! px 14.6.2019 dán rádjái lasihuvvon. XXX 
 
LEXICON S_SPAALVAS !!≈ * **@CODE@** 
S_ALGAAS_PX ;                      ! XXX check, add -i? 
+N+Sg+Nom:š^WG^RLEN K ; ! spáálváš 
+N+Sg+Nom+Err/Orth:âš^WG^RLEN K ; ! spáálvâš 
+N+Cmp/SgNom:âš^WG^RVSH%> Rhash ; 
+N+Cmp/SgGen:^SV^SLEN%> Rhash ; 
+N+Cmp/PlGen:%>i Rhash ; 
+N+Sg+Gen:^SV^SLEN K ;            ! spálváá 
+N+Sg+Acc:^SV^SLEN K ;            ! spálváá 
+N+Sg+Ill:ž^RVSH%>ân K ;          ! spálvážân 
+N+Sg+Ill+Use/NG:ž^RLEN%>ân K ;   ! spáálvážân 
+N+Sg+Loc:^SV^SLEN%>st K ;        ! spálváást 
+N+Sg+Com:%>in K ;                ! spálváin 
+N+Sg+Abe:^SV^SLEN%>ttáá K ;      ! spálvááttáá 
+N+Ess:ž^WG%>in K ;               ! spálvážin 
+N+Ess+Use/NG:ž^WG^RLEN%>in K ;   ! spálvážin 
+N+Par:ž^WG%>id K ;               ! spálvážid 
+N+Par+Use/NG:^WG^RLEN%>žid K ;   ! spálvážid 
+N: X_SVSLENh_PL ; 
 
 
 
LEXICON S_TUULAS !!≈ * **@CODE@** ! stem: ku^RVđi 
S_TUULAS_SG ; 
S_TUULAS_PL ; 
:i S_ALGAAS_PX ; 
 
LEXICON X_TUULAS !!≈ * **@CODE@** 
X_TUULAS_SG ; 
X_TUULAS_PL ; 
 
LEXICON S_TUULAS_SG !!≈ * **@CODE@** 
+N: X_TUULAS_SG ; 
+N+Cmp/SgNom:âš^WG^RVSH%> Rhash ; 
+N+Cmp/SgGen:^SV^WG^RLEN^SLEN%> Rhash ; 
 
LEXICON S_TUULAS_PL !!≈ * **@CODE@** 
+N: X_TUULAS_PL ; 
+N+Cmp/PlGen:^WG^RLEN%>i Rhash ; 
 
LEXICON X_TUULAS_SG !!≈ * **@CODE@** 
+Sg+Nom:âš^WG^RLEN K ; ! tuulâš 
+Sg+Gen:i^SV^WG^RLEN^SLEN K ;        ! tuulii 
+Sg+Acc:i^SV^WG^RLEN^SLEN K ;        ! tuulii 
+Sg+Ill:âž^WG^RVSH%>ân K ;          ! tulâžân 
+Sg+Ill+Err/Orth:âž^WG^RLEN%>ân K ; ! tuulâžân 
+Sg+Loc:i^SV^WG^RLEN^SLEN%>st K ;    ! tuuliist 
+Sg+Com:i^WG^RLEN%>in K ;            ! tuulijn 
+Sg+Abe:i^SV^WG^RLEN^SLEN%>ttáá K ;  ! tuuliittáá 
+Ess:âž^WG^RVSH%>in K ;             ! tulâžin 
+Par:âž^WG^RVSH%>id K ;             ! tulâžid 
 
 
LEXICON X_TUULAS_PL !!≈ * **@CODE@** 
+Pl+Nom:i^SV^WG^RLEN^SLEN%>h K ;   ! tuuliih 
+Pl+Gen:i^WG^RLEN%>i K ;           ! tuulij 
+Pl+Acc:i^WG^RLEN%>id K ;          ! tuulijd 
+Pl+Ill:i^WG^RLEN%>id K ;          ! tuulijd 
+Pl+Loc:i^WG^RLEN%>in K ;          ! tuulijn 
+Pl+Com:i^WG^RVSH%>i GUIN ;        ! tulijguin 
+Pl+Abe:i^WG^RVSH%>ittáá K ;       ! tulijttáá 
 
 
 
LEXICON S_KAANDAS !!≈ * **@CODE@** stem: ka^RVnd 
S_KAANDAS_SG ; 
S_KAANDAS_PL ; 
:ažâ S_ALGAAS_PX ; 
 
LEXICON X_KAANDAS !!≈ * **@CODE@** 
X_KAANDAS_SG ; 
X_KAANDAS_PL ; 
 
LEXICON S_KAANDAS_SG !!≈ * **@CODE@** 
+N: X_KAANDAS_SG ; 
 
LEXICON S_KAANDAS_PL !!≈ * **@CODE@** 
+N: X_KAANDAS_PL ; 
 
LEXICON X_KAANDAS_SG !!≈ * **@CODE@** 
+Sg+Nom:â^WG^RLEN%>š K ; ! kaandâš 
+Cmp/SgNom:â^WG%>š  Rhash ; 
+Cmp/SgGen:%>ii  Rhash ; 
+Cmp/PlGen:%>ij  Rhash ; 
+Sg+Gen:%>ii K ; 
+Sg+Acc:%>ii K ; 
+Sg+Ill:âž^WG%>ân K ; 
+Sg+Loc:%>iist K ; 
+Sg+Com:%>ijn K ; 
+Sg+Abe:%>iittáá K ; 
+Ess:â^WG%>žin K ; 
+Par:â^WG%>žid K ; 
 
LEXICON X_KAANDAS_PL !!≈ * **@CODE@** 
+Pl+Nom:%>iih K ; 
+Pl+Gen:%>ij K ; 
+Pl+Acc:%>ijd K ; 
+Pl+Ill:%>ijd K ; 
+Pl+Loc:%>ijn K ; 
+Pl+Com:%>ij GUIN ; 
+Pl+Abe:%>ijttáá K ; 
 
 
 
 
LEXICON S_KUULMIS !!≈ * **@CODE@** stem kuovtt 
+N+Sg+Nom:iš^WG^RLEN K ;  ! kuulmiš 
+N+Sg+Gen:ii K ;          ! kulmii 
+N+Sg+Acc:ii K ;          ! kulmii 
+N+Sg+Ill:i^WG%>žân K ;   ! ku'lmižân 
+N+Sg+Loc:ii%>st K ;      ! kulmiist 
+N+Sg+Com:i%>in K ;       ! kulmijn 
+N+Sg+Abe:ii%>ttáá K ;    ! kulmišttáá 
+N+Ess:iž^WG^RVSH%>in K ; ! ku'lmižin 
+N+Par:iž^WG^RVSH%>id K ; ! ku'lmižid 
+N+Pl+Nom:ii%>h K ; 
+N+Pl+Gen:i%>i K ; 
+N+Pl+Acc:i%>id K ; 
+N+Pl+Ill:i%>id K ; 
+N+Pl+Loc:i%>in K ; 
+N+Pl+Com:i%>i GUIN ; 
+N+Pl+Abe:i%>ittáá K ; 
:i S_ALGAAS_PX ; 
 
 
LEXICON S_CISSAAS !!≈ * **@CODE@** ! stem: cissá 
+N:  X_CISSAAS ; 
+N+Cmp/SgNom:^SVš^SLEN%>  Rhash ; 
+N+Cmp/SgGen:^SV^SLEN%>  Rhash ; 
+N+Cmp/PlGen:%>i  Rhash ; 
+N+Sg+Ill:^SVž^SLEN^SVLOW%>ân K ;              ! cissáážân 
+N+Ess:^SVž^SLEN^SVLOW%>in K ;                 ! cissáážin 
+N+Par:^SVž^SLEN^SVLOW%>id K ;                 ! cissáážid 
S_ALGAAS_PX ; 
 
LEXICON X_CISSAAS !!≈ * **@CODE@** stem čissá
+Sg+Nom:^SVš^SLEN K ;      ! cissááš 
+Sg+Gen:^SV^SLEN K ;       ! cissáá 
+Sg+Acc:^SV^SLEN K ;       ! cissáá 
+Sg+Loc:^SV^SLEN%>st K ;   ! cissáást  NEW 
+Sg+Com:%>in K ;           ! cissáin 
+Sg+Abe:^SV^SLEN%>ttáá K ; ! cissááttáá 
 X_SVSLENh_PL ; 
 
LEXICON S_VUALAAS !!≈ * **@CODE@** 
+N: X_VUALAAS; 
+N+Cmp/SgNom:^SVš^RLEN^SLEN%>  Rhash ; 
+N+Cmp/SgGen:^SV^RLEN^SLEN%>  Rhash ; 
+N+Cmp/PlGen:%>i  Rhash ; 
S_ALGAAS_PX ; 
 
LEXICON X_VUALAAS !!≈ * **@CODE@** 
+Sg+Nom:^SVš^RLEN^SLEN K ;       ! vuálááš 
+Sg+Gen:^SV^RLEN^SLEN K ;        ! vuáláá 
+Sg+Acc:^SV^RLEN^SLEN K ;        ! vuáláá 
+Sg+Ill:ž%>ân K ;                ! vuálážân 
+Sg+Loc:^SV^RLEN^SLEN%>st K ;    ! vuáláást 
+Sg+Com:%>in K ;                 ! vuáláin 
+Sg+Abe:^SV^RLEN^SLEN%>ttáá K ;  ! vuálááttáá 
+Ess:ž%>in K ;                   ! vuálážin 
+Par:ž%>id K ;                   ! vuálážid 
+Pl+Nom:^SV^RLEN^SLEN%>h K ;     ! vuálááh 
+Pl+Gen:%>i K ;                  ! vuálái 
+Pl+Acc:%>id K ;                 ! vuáláid 
+Pl+Ill:%>id K ;                 ! vuáláid 
+Pl+Loc:%>in K ;                 ! vuáláin 
+Pl+Com:%>i GUIN ;               ! vuáláiguin 
+Pl+Abe:%>ittáá K ;              ! vuáláittáá 
 
 
LEXICON S_KUAVDAS !!≈ * **@CODE@**  WG or not? vuáŋŋáš not WG, kiärpáš WG. stem: suábbá 
S_KUAVDAS_SG ; 
S_KUAVDAS_PL ; 
 
!LEXICON X_KUAVDAS   * ''@CODE@''  WG or not? vuáŋŋáš not WG, kiärpáš WG 
!X_KUAVDAS_SG ; 
!X_SVSLENh_PL ; 
 
LEXICON S_KUAVDAS_SG !!≈ * **@CODE@** 
+N:  X_KUAVDAS_SG ; 
+N+Cmp/SgNom:š^WG^RVSH%>  Rhash ; 
+N+Cmp/SgGen:^SV^SLEN%>  Rhash ;  ! piäivááčuovâ 
+N+Sg+Gen:%> VPXsuff ;  ! 
+N+Sg+Acc:%> VPXsuff ;  ! 
+N+Sg+Ill:ž^WG^RVSH%> CPXsuff ;   ! 
+N+Sg+Loc:ást^WG^RVSH%> CPXsuff ; ! 
+N+Sg+Com:%>in CPXsuff ;          ! párnáinân 
+N+Sg+Loc:%>st CPXsuff ;          ! párnáinân 
+N+Sg+Ill:%>s CPXsuff ;           ! párnáinân 
+N+Ess:%>ân CPXsuff ;             ! párnáinân 
 
 
 
LEXICON S_KUAVDAS_PL !!≈ * **@CODE@** 
+N:  X_SVSLENh_PL ; 
+N+Cmp/PlGen:%>i  Rhash ; ! piäivááčuovâ 
+N+Pl+Gen:%>id CPXsuff ;  ! 
+N+Pl+Acc:%>id CPXsuff ;  ! 
+N+Pl+Ill:%>id CPXsuff ;  ! 
+N+Pl+Loc:%>in CPXsuff ;  ! 
+N+Pl+Com:%>id CPXsuffCOM ;  ! 
 
LEXICON X_KUAVDAS_SG !!≈ * **@CODE@** 
+Sg+Nom:^WG^RLEN%>š K ;               ! kuávdáš piäiváš 
+Sg+Nom+Err/Orth:âš^WG^RLEN K ;       ! kuávdâš piäivâš 
+Sg+Gen:^SV^SLEN K ;                  ! kuávdáá piäiváá 
+Sg+Acc:^SV^SLEN K ;                  ! kuávdáá piäiváá 
+Sg+Ill:ž^WG^RVSH%>ân K ;             ! kuávdážân piäivážân 
+Sg+Ill+Err/Orth:ž^WG^RLEN%>ân K ;    !  kuávdážân piäivážân 
+Sg+Loc:^SV^SLEN%>st K ;              ! kuávdáást 
+Sg+Com:%>in K ;                      ! kuávdáin 
+Sg+Abe:^SV^SLEN%>ttáá K ;            ! kuávdááttáá 
+Ess:ž^WG^RVSH%>in K ;                ! kuávdážin 
+Ess+Err/Orth:ž^WG^RLEN%>in K ;       ! páárnážin 
+Par:ž^WG^RVSH%>id K ;                ! kuávdážid 
+Par+Err/Orth:ž^WG^RLEN%>id K ;       ! páárnážid 
 
LEXICON S_ALGAAS  !!≈ * **@CODE@** stem alga 
+N: X_ALGAAS ;
+N+Cmp/SgNom:^SVš^SLEN%>  Rhash ; 
+N+Cmp/SgGen:^SV^SLEN%>  Rhash ; 
+N+Cmp/PlGen:%>i  Rhash ; 
S_ALGAAS_PX ; 

LEXICON X_ALGAAS
+Sg+Nom:^SV^EA^SLEN%>š K ;      ! algaaš 
+Sg+Gen:^SV^EA^SLEN K ;       ! algaa 
+Sg+Acc:^SV^EA^SLEN K ;       ! algaa 
+Sg+Ill:^EA^CSH%>žân K ;             ! algažân 
+Sg+Loc:^SV^EA^SLEN%>st K ;   ! algaast 
+Sg+Com:%>in K ;           ! algain 
+Sg+Abe:^SV^EA^SLEN%>ttáá K ; ! algaattáá 
+Ess:^EA^CSH%>žin K ;                ! algažin 
+Par:^EA^CSH%>žid K ;                ! algažid 
 X_SVSLENh_PL ; 
 
 
LEXICON S_ALGAAS_PX 
+N+Sg+Nom:^EA%> VPXsuff12nom ; ! XXX algam 
+N+Sg+Gen:^EA%> VPXsuff12 ;    ! XXX algaan 
+N+Sg+Acc:^EA%> VPXsuff12 ;    ! XXX algaan 
+N+Sg+Nom:%> VPXsuff3 ;        ! XXX 
+N+Sg+Gen:%> VPXsuff3 ;        ! XXX algees 
+N+Sg+Acc:%> VPXsuff3 ;        ! XXX algees 
+N+Sg+Ill:^EA%>s CPXsuff ;     ! XXX algasân 
+N+Sg+Loc:%>st CPXsuff ;       ! XXX algestân 
+N+Sg+Com:%>in CPXsuff ;       ! XXX olgijnân 
+N+Ess:%>en CPXsuff ;          ! algenân 
 
+N+Cmp/PlGen:%>id Rhash ; 
+N+Pl+Gen:%>id CPXsuff ;  ! 
+N+Pl+Acc:%>id CPXsuff ;  ! 
+N+Pl+Ill:%>id CPXsuff ;  ! 
+N+Pl+Loc:%>in CPXsuff ;  ! 
+N+Pl+Com:%>id CPXsuffCOM ;  ! 
 
 
 
LEXICON S_KUADHUS !!≈ * **@CODE@** 
+N+Sg+Nom:š^WG^RLEN K ;   ! ááhuš 
+N+Cmp/SgNom:š^WG^RVSH%> Rhash ; 
+N+Cmp/SgGen:^SV^SLEN%> Rhash ; 
+N+Cmp/PlGen:%>i Rhash ; 
+N+Sg+Gen:^SV^SLEN K ;          ! ahhuu 
+N+Sg+Acc:^SV^SLEN K ;          ! ahhuu 
!+N+Sg+Ill:ž^WG%>ân K ;         ! áhužân 
+N+Sg+Ill+Err/Orth:ž^WG%>ân K ; ! áhužân NEW 
+N+Sg+Ill:^SVž^WG^SLEN%>ân K ;  ! áhuužân NEW 
+N+Sg+Loc:^SV^SLEN%>st K ;      ! ahhuust 
+N+Sg+Com:%>in K ;              ! ahhuin 
+N+Sg+Abe:^SV^SLEN%>ttáá K ;    ! ahhuuttáá 
+N+Ess:^SVž^WG^SLEN%>in K ;     ! áhužin 
+N+Par:^SVž^WG^SLEN%>id K ;     ! áhužid 
+N: X_SVSLENh_PL ; 
S_ALGAAS_PX ; 
 
LEXICON S_KAAHUS !!≈ * **@CODE@** 
+N:  X_KAAHUS_notILL ; 
+N+Cmp/SgNom:š^CSH^RLEN%> Rhash ; 
+N+Cmp/SgGen:^SV^SLEN%> Rhash ; 
+N+Cmp/PlGen:%>i Rhash ; 
+N+Sg+Ill:^SVž^SLEN%>ân K ;  ! kahhuužân 
S_ALGAAS_PX ; 
 
LEXICON X_KAAHUS_notILL !!≈ * **@CODE@** 
+Sg+Nom:š^CSH^RLEN K ;      ! kááhuš ka^RVhhu^CSH^RLEN%>š 
+Sg+Gen:^SV^SLEN K ;        ! kahhuu 
+Sg+Acc:^SV^SLEN K ;        ! kahhuu 
+Sg+Loc:^SV^SLEN%>st K ;    ! kahhuust 
+Sg+Com:%>in K ;            ! kahhuin 
+Sg+Abe:^SV^SLEN%>ttáá K ;  ! kahhuuttáá 
+Ess:^SVž^SLEN%>in K ;      ! kahhuužin 
+Ess+Err/Orth:ž^CSH%>in K ; ! káhužin 
+Par:^SVž^SLEN%>id K ;      ! kahhuužid 
+Par+Err/Orth:ž^CSH%>id K ; ! káhužid 
 X_SVSLENh_PL ; 
 
LEXICON S_SUOLLUS !!≈ * **@CODE@** 
+N:  X_SUOLLUS ; 
+N+Cmp/SgNom:š%> Rhash ; 
+N+Cmp/SgGen:^SV^SLEN%> Rhash ; 
+N+Cmp/PlGen:%>i Rhash ; 
S_ALGAAS_PX ; 
 
LEXICON X_SUOLLUS !!≈ * **@CODE@** 
+Sg+Nom:š^RLEN K ;                                 
+Sg+Gen:^SV^SLEN K ;                 
+Sg+Acc:^SV^SLEN K ;                
+Sg+Ill:^SVž^SLEN%>ân K ; ! suolluužân        
+Sg+Loc:^SV^SLEN%>st K ;        
+Sg+Com:%>in K ;                         
+Sg+Abe:^SV^SLEN%>ttáá K ;         
+Ess+Err/Orth:^SVž^SLEN%>in K ;        
+Ess:ž%>in K ;  
+Par+Err/Orth:^SVž^SLEN%>id K ; 
+Par:ž%>id K ;   
 X_SVSLENh_PL ; 
 
 
 
LEXICON 4C_RASTAGAS    !!≈ * **@CODE@** splitting in sg and pl 
 4C_RASTAGAS_SG ; 
 4C_RASTAGAS_PL ; 
 
 
LEXICON 4C_RASTAGAS_SG    !!≈     - *@CODE@*  the sg ones 
+N: X_RASTAGAS_SG ; ! case paradigm 
+N+Cmp/SgNom:âš%>  Rhash ; ! compounds 
+N+Cmp/SgGen:^SV^SLEN%>  Rhash ; 
+N+Cmp/PlGen:%>i  Rhash ; 
+N+Sg+Nom:%>á VPXsuff12nom ;  ! px forms rástágáám 
+N+Sg+Gen:%>á VPXsuff12 ;     ! rástágáád 
+N+Sg+Acc:%>á VPXsuff12 ;     ! rástágáád 
+N+Sg+Nom:%>á VPXsuff3 ;      ! rástágáás 
+N+Sg+Gen:%>á VPXsuff3 ;      ! rástágáás 
+N+Sg+Acc:%>á VPXsuff3 ;      ! rástágáás 
+N+Sg+Ill:%>ás CPXsuff ;      ! rástágáásân 
+N+Sg+Loc:%>ást CPXsuff ;     ! rástágáástân 
+N+Sg+Com:%>áin CPXsuff ;     ! rástágáinân 
+N+Ess:%>ná VPXsuff12 ; 
 
LEXICON 4C_RASTAGAS_PL   !!≈     - *@CODE@*  the pl ones 
+N: X_SVSLENh_PL ; 
+N+Cmp/PlGen:%>id Rhash ; 
+N+Pl+Gen:%>id CPXsuff ;  ! 
+N+Pl+Acc:%>id CPXsuff ;  ! 
+N+Pl+Ill:%>id CPXsuff ;  ! 
+N+Pl+Loc:%>in CPXsuff ;  ! 
+N+Pl+Com:%>id CPXsuffCOM ;  ! 
 
 
LEXICON X_RASTAGAS_SG  !!≈     - *@CODE@* sg cases 
+Sg+Nom:âš K ;              ! rástágâš 
+Sg+Gen:^SV^SLEN K ;        ! rástágáá 
+Sg+Acc:^SV^SLEN K ;        ! rástágáá 
+Sg+Ill:âž%>ân K ;          ! rástágâžân 
+Sg+Loc:^SV^SLEN%>st K ;    ! rástágáást 
+Sg+Com:%>in K ;            ! rástágáin 
+Sg+Abe:^SV^SLEN%>ttáá K ;  ! rástágááttáá 
+Ess:âžž%>ân K ;            ! rástágâžžân 
+Par:âžž%>âd K ;            ! rástágâžžâd 
 
 
LEXICON 3OPPUS  !!≈ * **@CODE@** stem: oppu 
3OPPUS_SG ;
3OPPUS_PL ;

LEXICON 3OPPUS_SG
+N+Sg+Nom:š K ;                    ! oppuš 
+N+Sg+Gen:^SVž^SLEN%>ii K ;        ! oppuužii 
+N+Sg+Acc:^SVž^SLEN%>ii K ;        ! oppuužii 
+N+Sg+Ill:^SVž^SLEN%>ân K ;        ! oppuužân 
+N+Sg+Loc:^SVž^SLEN%>iist K ;      ! oppuužiist 
+N+Sg+Com:^SVž^SLEN%>áin K ;       ! oppuužáin 
+N+Sg+Abe:^SVž^SLEN%>iittáá K ;    ! oppuužiittáá 
+N+Ess:^SVž^SLEN%>in K ;           ! oppuužin 
+N+Par:^SVž^SLEN%>id K ;           ! oppuužid 

LEXICON 3OPPUS_PL
+N+Pl+Nom:^SVž^SLEN%>iih K ;       ! oppuužiih 
+N+Pl+Gen:^SVž^SLEN%>ij K ;        ! oppuužij 
+N+Pl+Acc:^SVž^SLEN%>ijd K ;       ! oppuužijd 
+N+Pl+Ill:^SVž^SLEN%>áid K ;       ! oppuužáid 
+N+Pl+Loc:^SVž^SLEN%>ijn K ;       ! oppuužijn 
+N+Pl+Com:^SVž^SLEN%>ij GUIN ;     ! oppuužijguin 
+N+Pl+Abe:^SVž^SLEN%>ijttáá K ;    ! oppuužijttáá 
+N+Cmp/SgNom:š%>  Rhash ; 
+N+Cmp/PlGen:^SVž^SLEN%>ij Rhash ; 
 
LEXICON 3ALMAS  !!≈ * **@CODE@** 
+N+Sg+Ill:ž%>ân K ;                ! almažân 
+N+Ess:ž%>in K ;                   ! almažin 
+N+Par:ž%>id K ;                   ! almažid 
+N+Sg+Nom:š K ;                    ! oppuš 
+N+Sg+Gen:^SVž^SLEN%>ii K ;        ! oppuužii 
+N+Sg+Acc:^SVž^SLEN%>ii K ;        ! oppuužii 
+N+Sg+Loc:^SVž^SLEN%>iist K ;      ! oppuužiist 
+N+Sg+Com:^SVž^SLEN%>áin K ;       ! oppuužáin 
+N+Sg+Abe:^SVž^SLEN%>iittáá K ;    ! oppuužiittáá 
+N+Pl+Nom:^SVž^SLEN%>iih K ;       ! oppuužiih 
+N+Pl+Gen:^SVž^SLEN%>ij K ;        ! oppuužij 
+N+Pl+Acc:^SVž^SLEN%>ijd K ;       ! oppuužijd 
+N+Pl+Ill:^SVž^SLEN%>áid K ;       ! oppuužáid 
+N+Pl+Loc:^SVž^SLEN%>ijn K ;       ! oppuužijn 
+N+Pl+Com:^SVž^SLEN%>ij GUIN ;     ! oppuužijguin 
+N+Pl+Abe:^SVž^SLEN%>ijttáá K ;    ! oppuužijttáá 
+N+Cmp/SgNom:š%>  Rhash ; 
+N+Cmp/PlGen:^SVž^SLEN%>ij Rhash ; 
 
 
 
 
 
LEXICON C_SARVES !!≈ * **@CODE@** sarves, jalŋes stem: sarv, jalŋ
C_SARVES_SG ; 
C_SARVES_PL ; 
 
LEXICON C_SARVES_SG !!≈ * **@CODE@** 
+N:  X_SARVES_SG ; 
+N+Cmp/SgNom:es  Rhash ; 
+N+Cmp/SgGen:a  Rhash ; ! 
+N+Sg+Gen:a VPXsuff ;  ! 
+N+Sg+Acc:a VPXsuff ;  ! 
+N+Sg+Ill:as CPXsuff ;  ! 
+N+Sg+Loc:ast CPXsuff ;  ! 
+N+Sg+Com:ain CPXsuff ; 
+N+Ess:esin CPXsuff ;  
+N+Der1+Der/Dimin: 4C_RASTAGAS_SG ;

LEXICON C_SARVES_PL !!≈ * **@CODE@** 
+N:  X_SARVES_PL ; 
+N+Cmp/PlGen:i  Rhash ; !piäivááčuovâ 
+N+Pl+Gen:id CPXsuff ;  ! 
+N+Pl+Acc:id CPXsuff ;  ! 
+N+Pl+Ill:id CPXsuff ;  ! 
+N+Pl+Loc:in CPXsuff ;  ! 
+N+Pl+Com:id CPXsuffCOM ;  ! 
+N+Der1+Der/Dimin: 4C_RASTAGAS_PL ;
 
LEXICON X_SARVES_SG !!≈ * **@CODE@** 
+Sg+Nom:es K ; 
+Sg+Gen:a K ; 
+Sg+Acc:a K ; 
+Sg+Ill:as K ; 
+Sg+Loc:ast K ; 
+Sg+Com:ain K ; 
+Sg+Abe:attáá K ; 
+Ess:esin K ; 
+Par:esid K ; 
 
LEXICON X_SARVES_PL !!≈ * **@CODE@** 
+Pl+Nom:ah K ; 
+Pl+Gen:ai K ; 
+Pl+Acc:aid K ; 
+Pl+Ill:aid K ; 
+Pl+Loc:ain K ; 
+Pl+Com:ai GUIN ; 
+Pl+Abe:aittáá K ; 
 
 
 
 
 
LEXICON C_EIJE  !!≈ * **@CODE@** 
+v1:ei4je C_LOHHEE ; 
+v2+Use/NGminip:ijje C_LOHHEE ; 
 
LEXICON C_LOHHEE !!≈ * **@CODE@** 
C_LOHHEE_SG ; 
C_LOHHEE_PL ; 
 
LEXICON C_LOHHEE_SG !!≈ * **@CODE@** redirects to  C_TAHHEE, but adds NomAg 
+N+NomAg: X_TAHHEE_SG ; 
+N+NomAg+Cmp/SgNom:^SV^SLEN Rhash ; 
+N+NomAg+Cmp/SgGen:^SV^SLEN Rhash ; 
+N+NomAg+Sg+Nom:^EA VPXsuff12nom ;  ! 
+N+NomAg+Sg+Gen:^EA VPXsuff12 ;  ! 
+N+NomAg+Sg+Acc:^EA VPXsuff12 ;  ! 
+N+NomAg+Sg+Nom: VPXsuff3 ;  ! 
+N+NomAg+Sg+Gen: VPXsuff3 ;  ! 
+N+NomAg+Sg+Acc: VPXsuff3 ;  ! 
+N+NomAg+Sg+Ill:^EA%>s CPXsuff ; ! 
+N+NomAg+Sg+Loc:%>st CPXsuff ; ! 
+N+NomAg+Sg+Com:%>i3n CPXsuff ;  ! 
+N+NomAg:^SV^SLEN%> Nom_DER ; 
+N+NomAg+Der1+Der/Dimin: 3OPPUS_SG ; !elleežijd  elleežii 
 
LEXICON C_LOHHEE_PL !!≈ * **@CODE@** redirects to  C_TAHHEE, but adds NomAg 
+N+NomAg: X_TAHHEE_PL ; 
+N+NomAg+Cmp/PlGen:%>i3 Rhash ; 
!+N+NomAg+Pl+Gen:^WG%>id CPXsuff ;  ! 
!+N+NomAg+Pl+Acc:^WG%>id CPXsuff ;  ! 
!+N+NomAg+Pl+Com:^WG%>id CPXsuffCOM ;  ! 
+N+NomAg+Pl+Gen:%>i3d CPXsuff ;  ! 
+N+NomAg+Pl+Acc:%>i3d CPXsuff ;  ! 
+N+NomAg+Pl+Ill:%>i3d CPXsuff ;  ! 
+N+NomAg+Pl+Com:%>i3d CPXsuffCOM ;  ! 
+N+NomAg+Pl+Loc:%>i3n CPXsuff ;  ! 
 +N+NomAg+Der1+Der/Dimin: 3OPPUS_PL ; !elleežijd  elleežii 

 
LEXICON C_TAHHEE !!≈ * **@CODE@** STEM IS: myersse
C_TAHHEE_SG ; 
C_TAHHEE_PL ; 
 
LEXICON C_TAHHEE_SG !!≈ * **@CODE@** 
+N: X_TAHHEE_SG ; 
+N+Cmp/SgNom:^SV^SLEN Rhash ; 
+N+Cmp/SgGen:^SV^SLEN Rhash ; 
+N+Sg+Nom:^EA VPXsuff12nom ;  ! 
+N+Sg+Gen:^EA VPXsuff12 ;  ! 
+N+Sg+Acc:^EA VPXsuff12 ;  ! 
+N+Sg+Nom: VPXsuff3 ;  ! 
+N+Sg+Gen: VPXsuff3 ;  ! 
+N+Sg+Acc: VPXsuff3 ;  ! 
+N+Sg+Ill:^EA%>s CPXsuff ;       ! tahheesis ... ^EA?? 
+N+Sg+Loc:^SV^SLEN%>st CPXsuff ; ! tahheestân
+N+Sg+Com:%>i3n CPXsuff ;        ! tahheinân 
+N:^SV^SLEN%> Nom_DER ; 
+N+NomAg+Der1+Der/Dimin: 3OPPUS_SG ; !elleežijd  elleežii 
 
LEXICON C_TAHHEE_PL !!≈ * **@CODE@** 
+N: X_TAHHEE_PL ; 
+N+Pl+Gen:^SV^SLEN^WG%>id CPXsuff ;  ! 
+N+Pl+Acc:^SV^SLEN^WG%>id CPXsuff ;  ! 
!+N+Pl+Com:^WG%>id CPXsuffCOM ;  ! 
+N:^SV^SLEN%> Nom_DER ; 
+N+Pl+Gen:%>i3d CPXsuff ;  ! 
+N+Pl+Acc:%>i3d CPXsuff ;  ! 
+N+Pl+Ill:%>i3d CPXsuff ;            ! tahheidis 
+N+Pl+Com:%>i3d CPXsuffCOM ;         ! tahheidânguin
+N+Pl+Loc:%>i3n CPXsuff ;            ! tahheinân 
+N+Cmp/SgNom:^SV^SLEN Rhash ; 
 +N+NomAg+Der1+Der/Dimin: 3OPPUS_PL ; !elleežijd  elleežii 

LEXICON X_TAHHEE !!≈ * **@CODE@** ee-final contract, -ei instead of -ij not-nomen-agentis 
X_TAHHEE_SG ; 
X_TAHHEE_PL ; 
 
LEXICON X_TAHHEE_SG !!≈ * **@CODE@** ee-final contract, -ei instead of -ij 
+Sg+Nom:^SV^SLEN FLAG_CTAHHEE ;             ! tahhee 
+Sg+Gen:^SV^SLEN FLAG_CTAHHEE ;             ! tahhee 
+Sg+Acc:^SV^SLEN FLAG_CTAHHEE ;             ! tahhee 
+Sg+Ill:%>i3 FLAG_CTAHHEE ;                 ! tahhei 
+Sg+Loc:%>st FLAG_CTAHHEE ;                 ! tahhest ! stem e > 0 
+Sg+Com:%>i3n FLAG_CTAHHEE ;                ! tahhein 
+Sg+Abe:^SV^SLEN%>ttáá FLAG_CTAHHEE ;       ! tahheettáá 
+Ess:%>n        FLAG_CTAHHEE ;              ! tahhen 
+Par:%>d        FLAG_CTAHHEE ;              ! tahhed 
 
LEXICON X_TAHHEE_PL !!≈ * **@CODE@** ee-final contract, plural forms 
+Pl+Nom:^SV^SLEN%>h FLAG_CTAHHEE ;          ! tahheeh 
+Pl+Gen:%>i3 FLAG_CTAHHEE ;                 ! tahhei 
+Pl+Acc:%>i3d FLAG_CTAHHEE ;                ! tahheid 
+Pl+Ill:%>i3d FLAG_CTAHHEE ;                ! tahheid 
+Pl+Loc:%>i3n FLAG_CTAHHEE ;                ! tahhein 
+Pl+Com:%>i3guin FLAG_CTAHHEE ;             ! tahheiguin 
+Pl+Com+Use/NG:%>i3gijn FLAG_CTAHHEE ;      ! tahheiguin 
+Pl+Abe:%>i3ttáá FLAG_CTAHHEE ;             ! tahheittáá 
 
 
!! ## Comitative plural variation 
 
LEXICON GUIN  !!≈ * **@CODE@** is here to give -guin and the Use/NG -gijn. 
       :%>guin K ; 
+Use/NG:%>gijn K ; 
 
 
 
 
 
 
 
 
 
 
!! # Derivation lexica 
! ================================= 
 
!! TODO: Move derivation lexica here 

!! ## Diminutive derivations _DIM
! LEXICON 2_DIM !!≈ * ''@CODE@'' kissá + Der/Dim + this lexicon 
! +N+Sg+Nom:^RLEN%>š K ;                         ! 
! +N+Sg+Gen:^SV^SLEN K ;                         ! 
! +N+Sg+Acc:^SV^SLEN K ;                        ! 
! +N+Sg+Loc:^SV^SLEN%>st K ;                ! 
! +N+Sg+Ill:^CSHž%>ân K ;                    ! 
! +N+Ess:^SVž^SLEN^SVLOW%>in K ;        ! 
! +N+Par:^SVž^SLEN^SVLOW%>id K ;         ! 
! +N+Sg+Com:%>in K ;                                 ! 
! +N+Sg+Abe:^SV^SLEN%>ttáá K ;         ! 
! +N: X_SVSLENh_PL ; 
! +N+Cmp/SgNom:^SVš^SLEN%>  Rhash ; 
! +N+Cmp/SgGen:^SV^SLEN%>  Rhash ; 
! +N+Cmp/PlGen:%>i  Rhash ; 
 

!! ### 2 syllabic stems

!! #### final â


LEXICON 2JUUHA_SG_DIM !!≈ * **@CODE@** (a lexicon to create deminutives; Not for lexicalised words already being in deminutive) 
 
+N+Sg+Nom:^WG^RLEN%>š K ; 
!+N+Sg+Gen:i^WG^CLEN%>i K ;     ! twolc: â:0 ovdal i. 
+N+Sg+Gen:i5^WG^CLEN%>i K ;     ! juvvii 
+N+Sg+Acc:i5^WG^CLEN%>i K ;     ! juvvii 
+N+Sg+Ill:â^WG%>žân K ;         ! juvâžân 
+N+Sg+Loc:i5^WG^CLEN%>ist K ;   ! juvviist 
+N+Sg+Com:i5^WG^CLEN%>jn K ;     ! juvvijn  i5?
+N+Sg+Abe:i5^WG^CLEN%>ittáá K ; ! juvviittáá 
+N+Cmp/SgNom:â^WG%>š Rhash ; 
+N+Cmp/SgGen:âi5^RVSH%>i Rhash ; 
+N+Ess:â^WG%>žin K ; 
+N+Par:â^WG%>žid K ; 
 
LEXICON 2JUUHA_PL_DIM
2ALGA_PL_DIM ; ! XXX TODO čále leksikona

LEXICON 2ALGA_SG_DIM  !!≈ * **@CODE@** a^RVlgâ done witout FVD, both ways work
+N+Sg+Nom:^WG^RLEN%>š K ;         ! aalgâš  ^FVD^WG^RLEN%>š K ; 
+N+Cmp/SgNom:^WG^RLEN%>š  Rhash ; 
+N+Cmp/SgGen:i^WG%>i5  Rhash ; ! gen: aalgâ gdim. algii â FVD %> ii 
+N+Sg+Gen:i^WG^CLEN%>i5 K ;         ! algii, merhii
+N+Sg+Acc:i^WG^CLEN%>i5 K ;         ! la^RVhc^RCâi^WG^CLEN>i 
+N+Sg+Ill:ž^WG%>ân K ;         ! algâ 
+N+Sg+Loc:i^WG^CLEN%>ist K ;        ! la^RVhc^RCâi^WG^CLEN>ist 
+N+Sg+Com:i^WG^CLEN%>in K ;         ! OK 
+N+Sg+Abe:i^WG^CLEN%>i5ttáá K ; 
+N+Ess:^WGž%>in K ; 
+N+Par:^WGž%>id K ; 
!+N+Cmp/SgGen:^SV^SLEN  Rhash ; ! old version
 
LEXICON 2ALGA_PL_DIM  !!≈ * **@CODE@**  a^RVlgâ
+N+Pl+Nom:i^WG^CLEN%>ih K ; 
+N+Pl+Gen:i^WG^CLEN%>j K ; 
+N+Cmp/PlGen:i^WG^CLEN%>j  Rhash ; 
+N+Pl+Acc:i^WG^CLEN%>id K ; 
+N+Pl+Ill:i^WG^CLEN%>id K ; 
+N+Pl+Loc:i^WG^CLEN%>in K ; 
+N+Pl+Com:i^WG^CLEN%>j GUIN ; 
+N+Pl+Abe:i^WG^CLEN%>ittáá K ; 


 
LEXICON 2KIELA_SG_DIM 
+N+Sg+Nom:^WG^RLEN%>š K ; 
+N+Sg+Gen:^FVD^WG%>i5i5 K ; 
+N+Sg+Acc:^FVD^WG%>i5i5 K ; 
+N+Sg+Ill:^WG%>žân K ; 
+N+Sg+Loc:^FVD^WG%>iist K ; 
+N+Sg+Com:^FVD^WG%>ijn K ; 
+N+Sg+Abe:^FVD^WG%>iittáá K ; 
+N+Ess:%>žin K ; 
+N+Par:%>žid K ; 

LEXICON 2KIELA_PL_DIM
+N+Pl+Nom:^FVD^WG%>iih K ; 
+N+Pl+Gen:^FVD^WG%>ij K ; 
+N+Pl+Acc:^FVD^WG%>ijd K ; 
+N+Pl+Ill:^FVD^WG%>ijd K ; 
+N+Pl+Loc:^FVD^WG%>ijn K ; 
+N+Pl+Com:^FVD^WG%>ij GUIN ; 
+N+Pl+Abe:^FVD^WG%>ijttáá K ; 
 
 


!! #### final á

LEXICON 2CAANA_SG_DIM
+N+Sg+Nom:^SV^WG^RLEN^SLEN%>š K ;      ! má^RVn^RCá čáánááš
+N+Sg+Gen:^SV^WG^RLEN^SLEN K ;         ! čáánáá
+N+Sg+Acc:^SV^WG^RLEN^SLEN K ;         ! 
+N+Sg+Ill:^WG%>žân K ;                 ! čánážân
+N+Sg+Loc:^SV^WG^VHIGH^SLEN%>st K ;    ! čáánáást
+N+Sg+Com:^WG^VHIGH^SLEN%>in K ;       ! čáánááin
+N+Sg+Abe:^SV^WG^VHIGH%>ttáá K ;       ! čánáttáá
+N+Ess:^WG%>žin K ;                    ! čánážin 
+N+Par:^WG%>žid K ;                    ! čánážid

LEXICON 2CAANA_PL_DIM 
+N+Pl+Nom:^SV^WG^VHIGH^RLEN^SLEN%>h K ;  ! 
+N+Pl+Gen:^WG^VHIGH^RLEN^SLEN%>i K ;          ! 
+N+Pl+Acc:^WG^VHIGH^RLEN^SLEN%>id K ;         ! 
+N+Pl+Ill:^WG^VHIGH^RLEN^SLEN%>id K ;         ! 
+N+Pl+Loc:^WG^VHIGH^RLEN^SLEN%>in K ;         ! 
+N+Pl+Com:^WG^VHIGH%>i GUIN ;                 ! 
+N+Pl+Abe:^WG^VHIGH^RLEN^SLEN%>ittáá K ;      ! 

LEXICON 2FADDA_DIM 
+N: FADDA_SG_DIM ; 
+N: 2FADDA_PL_DIM ; 
 
LEXICON FADDA_SG_DIM  !!≈ * **@CODE@** fá^RVddá 
+Sg+Nom:^WG^RLEN%>š K ; !   ^FVD^WG^RLEN%>š K ; 
+Cmp/SgNom:^WG^RLEN%>š  Rhash ; 
+Cmp/SgGen:^SV^WG^CLEN^SLEN  Rhash ; ! 
+Cmp/PlGen:i  Rhash ; 
+Sg+Gen:^SV^WG^CLEN^SLEN K ; 
+Sg+Acc:^SV^WG^CLEN^SLEN K ; 
+Sg+Ill:ž^WG%>ân K ; ! 
+Sg+Loc:^SV^WG^CLEN^SLEN%>st K ; !la^RVhc^RCâi^WG^CLEN>ist 
+Sg+Com:^SV^WG^CLEN^SLEN%>in K ; ! OK 
+Sg+Abe:^SV^WG^CLEN^SLEN%>ittáá K ; 
+Ess:^WGž%>in K ; 
+Par:^WGž%>id K ; 
 
LEXICON 2FADDA_PL_DIM  !!≈ * **@CODE@** 
+Pl+Nom:á%>h K ; 
+Pl+Gen:á%>j K ; 
+Pl+Acc:á%>id K ; 
+Pl+Ill:á%>id K ; 
+Pl+Loc:á%>in K ; 
+Pl+Com:^FVD%>ij GUIN ; 
+Pl+Abe:i%>ttáá K ; 
 
 
LEXICON 2KISSA_DIM !!≈ * **@CODE@** 

2KISSA_SG_DIM ;
2KISSA_PL_DIM ;

LEXICON 2KISSA_SG_DIM
+N+Sg+Nom:^SV^WG^CLEN^SLEN%>š K ;           ! 
+N+Sg+Gen:^SV^WG^CLEN^VHIGH^SLEN K ;        ! 
+N+Sg+Acc:^SV^WG^CLEN^VHIGH^SLEN K ;        ! 
+N+Sg+Ill:^EA^WG%>žân K ;                   ! 
+N+Sg+Loc:^SV^WG^CLEN^VHIGH^SLEN%>st K ;    ! 
+N+Sg+Com:^WG^CLEN^VHIGH%>in K ;            ! 
+N+Sg+Abe:^SV^WG^CLEN^VHIGH^SLEN%>ttáá K ;  ! 
+N+Ess:^WG%>žin K ;                         ! 
+N+Par:^WG%>žid K ;                         ! 

LEXICON 2KISSA_PL_DIM 
+N+Pl+Nom:^SV^WG^CLEN^VHIGH^SLEN%>h K ; 
+N+Pl+Gen:^WG^CLEN^VHIGH%>i K ; 
+N+Pl+Acc:^SV^WG^CLEN^VHIGH^SLEN%>id K ; 
+N+Pl+Ill:^SV^VHIGH^SLEN%>id K ; 
+N+Pl+Loc:^WG^CLEN^VHIGH%>in K ; 
+N+Pl+Com:^WG^VHIGH%>i GUIN ; 
+N+Pl+Abe:^WG^VHIGH%>ittáá K ; 




!LEXICON 2KYELI_DIM
!2KYELI_SG_DIM ;
!2KYELI_PL_DIM ;

LEXICON 2KYELI_SG_DIM !!≈ * **@CODE@** 
+N+Sg+Nom:^SV^WG^SLEN%>š K ;           ! 
+N+Sg+Gen:^SV^WG^VHIGH^SLEN K ;        ! 
+N+Sg+Acc:^SV^WG^VHIGH^SLEN K ;        ! 
+N+Sg+Ill:^WG^VHIGH%>žân K ;           ! 
+N+Sg+Loc:^SV^WG^VHIGH^SLEN%>st K ;    ! 
+N+Sg+Com:^WG^VHIGH%>in K ;            ! 
+N+Sg+Abe:^SV^WG^VHIGH^SLEN%>ttáá K ;  ! 
+N+Ess:^WG^VHIGH%>žin K ;              ! 
+N+Par:^WG^VHIGH%>žid K ;              ! 

LEXICON 2KYELI_PL_DIM  !!≈ * **@CODE@** 
+N+Pl+Nom:^SV^WG^VHIGH^SLEN%>h K ;   !
+N+Pl+Gen:^WG^VHIGH%>i K ;           !
+N+Pl+Acc:^SV^WG^VHIGH%>id K ;       !
+N+Pl+Ill:^SV^VHIGH%>id K ;          !
+N+Pl+Loc:^WG^VHIGH%>in K ;          !
+N+Pl+Com:^WG^VHIGH%>i GUIN ;        !
+N+Pl+Abe:^WG^VHIGH%>ittáá K ;       !



!! #### final e
 
LEXICON 2ALGE_SG_DIM  !!≈ * **@CODE@**  a^RVlge alge, mo^RVkk4e mokke
+N+Sg+Nom:^SV^EA^WG^CLEN^SLEN%>š K ;    ! algaaš,    mohhááš
+N+Sg+Gen:^SV^EA^WG^CLEN^SLEN K ;       ! algaa,     mohháá 
+N+Sg+Acc:^SV^EA^WG^CLEN^SLEN K ;       ! algaa,     mohháá 
+N+Sg+Ill:^EA^WG%>žân K ;               ! algažân,   mohážân 
+N+Sg+Loc:^SV^EA^WG^CLEN^SLEN%>st K ;   ! algaast,   mohháást 
+N+Sg+Com:^EA^WG^CLEN%>i5n K ;          ! algain,    mohháin 
+N+Sg+Abe:^SV^EA^WG^CLEN^SLEN%>ttáá K ; ! algaattáá, mohhááttáá 
+N+Ess:^EA^WG%>žin K ; 
+N+Par:^EA^WG%>žid K ; 
+N+Cmp/SgNom:^SV^EA^WG^CLEN^SLEN%>š  Rhash ; 
+N+Cmp/SgGen:^EA^WG^CLEN  Rhash ;       ! gen : aalgâ gen dim. algii â>i    â FVD %> ii 
+N+Cmp/PlGen:^SV^EA^WG^CLEN^SLEN%>i  Rhash ; 
 

! +Sg+Ill:^EA^CSH^RLEN%>n K ;         ! aalgan 

LEXICON 2ALGE_PL_DIM  !!≈ * **@CODE@** 
+N+Pl+Nom:^SV^EA^WG^CLEN^SLEN%>h K ; 
+N+Pl+Gen:^EA^WG^CLEN%>i5 K ; 
+N+Pl+Acc:^EA^WG^CLEN%>i5d K ; 
+N+Pl+Ill:^EA^WG^CLEN%>i5d K ; 
+N+Pl+Loc:^EA^WG^CLEN%>i5n K ; 
+N+Pl+Com:^EA^WG^CLEN%>i5 GUIN ; 
+N+Pl+Abe:^EA^WG^CLEN%>i5ttáá K ; 



!! #### Final i

LEXICON 2CAACI_SG_DIM !!≈ * ''@CODE@'' stem:  čä^RVc^RCi
+N+Sg+Nom:^EA^WG^RLEN%>š K ;     ! čáásáš 
+N+Sg+Gen:^EA^WG^CLEN%>á K ;     ! čássáá
+N+Sg+Acc:^EA^WG^CLEN%>á K ;     ! čássáá
+N+Sg+Ill:^EA^WG%>žân K ;   ! čásážân
+N+Sg+Loc:^EA^WG^CLEN%>ást K ;   ! čássáást
+N+Sg+Com:^EA^WG^CLEN%>i5n K ;   ! čássáin
+N+Sg+Abe:^EA^WG^CLEN%>áttáá K ; ! čássááttáá
+N+Ess:^EA^WG%>ážin K ;      ! čásáážin
+N+Par:^EA^WG%>ážid K ;      ! čásáážid

LEXICON 2CAACI_PL_DIM !!≈ * ''@CODE@'' 
+N+Pl+Nom:^EA^WG^CLEN%>áh K ;     ! čássááh
+N+Pl+Gen:^EA^WG^CLEN%>i5 K ;     ! čássái
+N+Pl+Acc:^EA^WG^CLEN%>i5d K ;    ! čássáid
+N+Pl+Ill:^EA^WG^CLEN%>i5d K ;    ! čássáid
+N+Pl+Loc:^EA^WG^CLEN%>i5n K ;    ! čássáin
+N+Pl+Com:^EA^WG^CLEN%>i5 GUIN ;  ! čássáiguin
+N+Pl+Abe:^EA^WG^CLEN%>i5ttáá K ; ! čássáittáá


LEXICON 2AIGI_SG_DIM !!≈ * ''@CODE@''  pe^RVi4vi, ä^RVi4gi
+N+Sg+Nom:^EA^WG^RLEN%>š K ;     ! ruáháš  pááiháš
+N+Sg+Gen:^EA^WG^CLEN%>á K ;     ! ruáhháá páiháá
+N+Sg+Acc:^EA^WG^CLEN%>á K ;   
+N+Sg+Ill:^EA^WG%>žân K ;        ! ruáhážân
+N+Sg+Loc:^EA^WG^CLEN%>ást K ;   ! ruáhháást (*ruáhhiást)
+N+Sg+Com:^EA^WG^CLEN%>i5n K ;   ! ruáhháin (*ruáhhiin)
+N+Sg+Abe:^EA^WG^CLEN%>áttáá K ; ! ruáhhááttáá (*ruáhááttáá)
+N+Ess:^EA^WG%>žin K ;           ! ruáhážin
+N+Par:^EA^WG%>žid K ;           ! ruáhážid

LEXICON 2AIGI_PL_DIM !!≈ * ''@CODE@'' 
+N+Pl+Nom:^EA^WG^CLEN%>áh K ;     ! ruáhhááh *ruáhhiáh
+N+Pl+Gen:^EA^WG^CLEN%>i5 K ;     ! ruáhhái *ruáhhiái
+N+Pl+Acc:^EA^WG^CLEN%>i5d K ;    
+N+Pl+Ill:^EA^WG^CLEN%>i5d K ;    ! ruáhháid *ruáhhijd
+N+Pl+Loc:^EA^WG^CLEN%>i5n K ;    ! ruáhháin *ruáhhijn
+N+Pl+Com:^EA^WG^CLEN%>i5 GUIN ;  ! ruáhháigijn *ruáhhijgijn
+N+Pl+Abe:^EA^WG^CLEN%>i5ttáá K ; ! ruáhháittáá *ruáhhijttáá



!! #### final o

 
LEXICON 2NIJTTO_SG_DIM  !!≈ * **@CODE@**  sisdoallu lea vel 2ALGE, galgá 2NIJTTO_.._DIM
+N+Sg+Nom:^SV^EA^WG^CLEN^SLEN%>š K ;    !
+N+Sg+Gen:^SV^EA^WG^CLEN^SLEN K ;       !
+N+Sg+Acc:^SV^EA^WG^CLEN^SLEN K ;       !
+N+Sg+Ill:^EA^WG%>žân K ;               !
+N+Sg+Loc:^SV^EA^WG^CLEN^SLEN%>st K ;   !
+N+Sg+Com:^EA^WG^CLEN%>i5n K ;          !
+N+Sg+Abe:^SV^EA^WG^CLEN^SLEN%>ttáá K ; !
+N+Ess:^EA^WG%>žin K ; 
+N+Par:^EA^WG%>žid K ; 
+N+Cmp/SgNom:^SV^EA^WG^CLEN^SLEN%>š  Rhash ; 
+N+Cmp/SgGen:^EA^WG^CLEN  Rhash ;       !
+N+Cmp/PlGen:^SV^EA^WG^CLEN^SLEN%>i  Rhash ; 
 
LEXICON 2NIJTTO_PL_DIM  !!≈ * **@CODE@** 
+N+Pl+Nom:^SV^EA^WG^CLEN^SLEN%>h K ; 
+N+Pl+Gen:^EA^WG^CLEN%>i5 K ; 
+N+Pl+Acc:^EA^WG^CLEN%>i5d K ; 
+N+Pl+Ill:^EA^WG^CLEN%>i5d K ; 
+N+Pl+Loc:^EA^WG^CLEN%>i5n K ; 
+N+Pl+Com:^EA^WG^CLEN%>i5 GUIN ; 
+N+Pl+Abe:^EA^WG^CLEN%>i5ttáá K ; 



LEXICON 2KIRKKO_DIM
2KIRKKO_SG_DIM ;
2KIRKKO_PL_DIM ;

LEXICON 2KIRKKO_SG_DIM
+N+Sg+Nom:^SV^WG^SLEN%>š K ;           ! kirhooš
+N+Sg+Gen:^SV^WG^VHIGH^SLEN K ;        ! kirhuu
+N+Sg+Acc:^SV^WG^VHIGH^SLEN K ;        ! kirhuu
+N+Sg+Ill:^WG%>žân K ;                 ! kirhožân
+N+Sg+Loc:^SV^WG^VHIGH^SLEN%>st K ;    ! kirhuust
+N+Sg+Com:^WG^VHIGH%>in K ;            ! kirhuin, kirhuuin
+N+Sg+Abe:^SV^WG^VHIGH^SLEN%>ttáá K ;  ! kirhuuttáá
+N+Ess:^WG%>žin K ;                    ! kirhožin 
+N+Par:^WG%>žid K ;                    ! kirhožid

LEXICON 2KIRKKO_PL_DIM 
+N+Pl+Nom:^SV^WG^VHIGH^SLEN%>h K ;  ! kirhuuh
+N+Pl+Gen:^WG^VHIGH%>i K ;          ! kirhui
+N+Pl+Acc:^WG^VHIGH%>id K ;         ! kirhuid
+N+Pl+Ill:^WG^VHIGH%>id K ;         ! kirhuid
+N+Pl+Loc:^WG^VHIGH%>in K ;         ! kirhuin
+N+Pl+Com:^WG^VHIGH%>i GUIN ;       ! kirhuiguin
+N+Pl+Abe:^WG^VHIGH%>ittáá K ;      ! kirhuittáá



!! #### final u , tentative

LEXICON 2AIRU_DIM 
 2AIRU_SG_DIM ; 
 2AIRU_PL_DIM ; 

LEXICON 2VADDU_SG_DIM
 2AIRU_SG_DIM ;
LEXICON 2VADDU_PL_DIM
 2AIRU_PL_DIM ; 

 

LEXICON 2AIRU_SG_DIM  !!≈ * **@CODE@** a^RVlgâ 
+N+Sg+Nom:^WG^RLEN%>š K ;         ! aalgâš  ^FVD^WG^RLEN%>š K ; 
+N+Cmp/SgNom:^WG%>š  Rhash ; 
+N+Cmp/SgGen:%>^SV^SLEN  Rhash ;  ! gen : aalgâ gen dim. algii â>i    â FVD %> ii 
+N+Cmp/PlGen:ij  Rhash ; 
+N+Sg+Gen:^VBACK%>u K ; 
+N+Sg+Acc:^VBACK%>u K ; 
+N+Sg+Ill:ž^WG%>ân K ; ! 
+N+Sg+Loc:^VBACK%>ust K ; 
+N+Sg+Com:^VBACK%>i5n K ; 
+N+Sg+Abe:^VBACK%>uttáá K ; 
+N+Ess:^VBACKž%>in K ; 
+N+Par:^VBACKž%>id K ; 

LEXICON 2AIRU_PL_DIM  !!≈ * **@CODE@** 
+N+Pl+Nom:^VBACK%>uh K ; 
+N+Pl+Gen:^VBACK%>i5 K ; 
+N+Pl+Acc:^VBACK%>i5d K ; 
+N+Pl+Ill:^VBACK%>i5d K ; 
+N+Pl+Loc:^VBACK%>i5n K ; 
+N+Pl+Com:^VBACK%>i5 GUIN ; 
+N+Pl+Abe:^VBACK%>i5ttáá K ; 
 

LEXICON 2LAAVU_DIM !!≈ * **@CODE@** 
2LAAVU_SG_DIM ;
2LAAVU_PL_DIM ;

LEXICON 2LAAVU_SG_DIM
+N+Sg+Nom:^WG^RLEN%>š K ; 
+N+Sg+Gen:^WG^RLEN^VBACK%>u K ; 
+N+Sg+Acc:^WG^RLEN^VBACK%>u K ; 
+N+Sg+Ill:^WG^RLEN^VBACK%>užân K ; 
+N+Sg+Loc:^WG^RLEN^VBACK%>ust K ; 
+N+Sg+Com:^WG^RLEN^VBACK%>in K ; 
+N+Sg+Abe:^WG^RLEN^VBACK%>uttáá K ; 
+N+Ess:^WG%>žin K ; 
+N+Par:^WG%>žid K ; 

LEXICON 2LAAVU_PL_DIM
+N+Pl+Nom:^WG^RLEN^VBACK%>uh K ; 
+N+Pl+Gen:^WG^RLEN^VBACK%>i K ; 
+N+Pl+Acc:^WG^RLEN^VBACK%>id K ; 
+N+Pl+Ill:^WG^RLEN^VBACK%>id K ; 
+N+Pl+Loc:^WG^RLEN^VBACK%>in K ; 
+N+Pl+Com:^WG^RLEN^VBACK%>i GUIN ; 
+N+Pl+Abe:^WG^RLEN^VBACK%>ittáá K ; 


LEXICON 2RUAHU_SG_DIM !!≈ * **@CODE@** 
+N+Sg+Nom:^WG^RLEN%>š K ; 
+N+Sg+Gen:^WG^CLEN^VBACK%>u K ;     ! 
+N+Sg+Acc:^WG^CLEN^VBACK%>u K ;     ! 
+N+Sg+Ill:^WG%>žân K ;         !
+N+Sg+Loc:^WG^CLEN^VBACK%>ust K ;   ! 
+N+Sg+Com:^WG^CLEN^VBACK%>in K ;     !
+N+Sg+Abe:^WG^CLEN^VBACK%>ittáá K ; ! 
+N+Cmp/SgNom:^WG%>š Rhash ; 
+N+Cmp/SgGen:^RVSH%>i Rhash ; 
+N+Ess:^WG%>žin K ; 
+N+Par:^WG%>žid K ; 
 
LEXICON 2RUAHU_PL_DIM
+N+Pl+Nom:^WG^CLEN^VBACK%>uh K ; 
+N+Pl+Gen:^WG^CLEN^VBACK%>j K ; 
+N+Cmp/PlGen:^WG^CLEN^VBACK%>j  Rhash ; 
+N+Pl+Acc:^WG^CLEN^VBACK%>id K ; 
+N+Pl+Ill:^WG^CLEN^VBACK%>id K ; 
+N+Pl+Loc:^WG^CLEN^VBACK%>in K ; 
+N+Pl+Com:^WG^CLEN^VBACK%>j GUIN ; 
+N+Pl+Abe:^WG^CLEN^VBACK%>ittáá K ; 



!! ### contracted stem, final â, 


LEXICON 2AAIGA_DIM !!≈ * **@CODE@** 
+N+Sg+Nom:%>š K ; 
+N+Sg+Gen:%>žii K ; 
+N+Sg+Acc:%>žii K ; 
+N+Sg+Ill:%>žân K ; 
+N+Sg+Loc:%>žiist K ; 
+N+Sg+Com:%>žijn K ; 
+N+Sg+Abe:%>žiittáá K ; 
+N+Ess:%>žin K ; 
+N+Par:%>žid K ; 
+N+Pl+Nom:%>žiih K ; 
+N+Pl+Gen:%>žij K ; 
+N+Pl+Acc:%>žijd K ; 
+N+Pl+Ill:%>žijd K ; 
+N+Pl+Loc:%>žijn K ; 
+N+Pl+Com:%>žij GUIN ; 
+N+Pl+Abe:%>žijttáá K ; 

! C_KAARBIS
! This is the same as X_LAS_COMMON and could be unified.

LEXICON C_KAARBIS_SG_DIM  !!≈ * **@CODE@**  stem ká^RVrbás^ÁI
+N: LAS_PX_SG ; ! px
+N+Sg+Nom:%>âš K ;       ! kárbásâš
+N+Sg+Gen:%>ii K ;       ! kárbásii
+N+Sg+Acc:%>ii K ;       ! kárbásii
+N+Sg+Ill:%>âžân K ;     ! kárbásâžân
+N+Sg+Loc:%>iist K ;     ! kárbásiist
+N+Sg+Com:%>ijn K ;      ! kárbásijn
+N+Sg+Abe:%>iittáá K ;   ! kárbásiittáá
+N+Ess:%>âžân K ;        ! kárbásâžân
+N+Par:%>âžâd K ; 

LEXICON C_KAARBIS_PL_DIM
+N: LAS_PX_PL ; ! px
+N+Pl+Nom:%>iih K ; 
+N+Pl+Gen:%>ij K ; 
+N+Pl+Acc:%>ijd K ; 
+N+Pl+Ill:%>ijd K ; 
+N+Pl+Loc:%>ijn K ; 
+N+Pl+Com:%>ij GUIN ; 
+N+Pl+Abe:%>ijttáá K ; 



!! ### 3-syllabic

! No apinadim
! LEXICON APINA_SG_DIM
! 3SYLL_SG_DIM ; ! todo -- check
! LEXICON APINA_PL_DIM
! 3SYLL_PL_DIM ; ! todo -- check

! LEXICON 3SYLL_SG_DIM
! +N+Sg+Nom:%>š K ; 
! +N+Sg+Gen:%>užii K ; 
! +N+Sg+Acc:%>užii K ; 
! +N+Sg+Ill:%>užán K ; 
! +N+Sg+Loc:%>užiist K ; 
! +N+Sg+Com:%>žijn K ; 
! +N+Sg+Abe:%>žuttáá K ; 
! +N+Ess:%>žin K ; 
! +N+Par:%>žid K ; 

! LEXICON 3SYLL_PL_DIM
! +N+Pl+Nom:%>užiih K ; 
! +N+Pl+Gen:%>užij K ; 
! +N+Pl+Acc:%>užijd K ; 
! +N+Pl+Ill:%>užijd K ; 
! +N+Pl+Loc:%>užijn K ; 
! +N+Pl+Com:%>užij GUIN ; 
! +N+Pl+Abe:%>užijttáá K ; 

!! 3LITTER --> 4C_RASTAGAS


LEXICON 3EEMEED_SG_DIM    !!≈     - *@CODE@*  the sg ones 
+N: 3EEMEED_SG_DIM_CASE ; ! case paradigm 
+N+Cmp/SgNom:%>âš  Rhash ; ! compounds 
+N+Cmp/SgGen:^SV^SLEN  Rhash ; ! xxx check!!
+N+Cmp/PlGen:%>i  Rhash ; 
+N+Sg+Nom:%>á VPXsuff12nom ;  ! px forms rástágáám 
+N+Sg+Gen:%>á VPXsuff12 ;     ! rástágáád 
+N+Sg+Acc:%>á VPXsuff12 ;     ! rástágáád 
+N+Sg+Nom:%>á VPXsuff3 ;      ! rástágáás 
+N+Sg+Gen:%>á VPXsuff3 ;      ! rástágáás 
+N+Sg+Acc:%>á VPXsuff3 ;      ! rástágáás 
+N+Sg+Ill:%>ás CPXsuff ;      ! rástágáásân 
+N+Sg+Loc:%>ást CPXsuff ;     ! rástágáástân 
+N+Sg+Com:%>áin CPXsuff ;     ! rástágáinân 
+N+Ess:%>ná VPXsuff12 ; 
 
LEXICON 3EEMEED_PL_DIM   !!≈     - *@CODE@*  the pl ones 
+N: 3EEMEED_PL_DIM_CASE ; 
+N+Cmp/PlGen:%>id Rhash ; 
+N+Pl+Gen:%>id CPXsuff ;  ! 
+N+Pl+Acc:%>id CPXsuff ;  ! 
+N+Pl+Ill:%>id CPXsuff ;  ! 
+N+Pl+Loc:%>in CPXsuff ;  ! 
+N+Pl+Com:%>id CPXsuffCOM ;  ! 
 
 
LEXICON 3EEMEED_SG_DIM_CASE  !!≈     - *@CODE@* sg cases 
+Sg+Nom:%>âš K ;              ! emedâš
+Sg+Gen:%>áá K ;              ! emedáá
+Sg+Acc:%>áá K ;              ! 
+Sg+Ill:%>âžân K ;            ! 
+Sg+Loc:%>áást K ;            ! 
+Sg+Com:%>ááin K ;            ! 
+Sg+Abe:%>ááttáá K ;          ! 
+Ess:%>âžžân K ;              ! 
+Par:%>âžžâd K ;              ! 

LEXICON  3EEMEED_PL_DIM_CASE  !!≈     - *@CODE@* pl cases 
+Pl+Nom:%>ááh K ;        ! emedááh 
+Pl+Gen:%>ái K ;         ! emedái 
+Pl+Acc:%>áid K ;        ! emedáid 
+Pl+Ill:%>áid K ;        ! emedáid 
+Pl+Loc:%>ááin K ;       ! emedáin 
+Pl+Com:%>ái GUIN ;      ! emedáiguin 
+Pl+Abe:%>áittáá K ;     ! emedáittáá 


!! ### 4-syllabic

!! #### -uv: -uvâš, -uvvii

LEXICON 4JOTOLAH_SG_DIM  !!≈ * ''@CODE@'' stem kápul + uv
+N+Sg+Nom:%>âš K ; 
+N+Sg+Gen:%>vii K ; 
+N+Sg+Acc:%>vii K ; 
+N+Sg+Ill:%>âžân K ; 
+N+Sg+Loc:%>viist K ; 
+N+Sg+Com:%>vijn K ; 
+N+Sg+Abe:%>viittáá K ; 
+N+Ess:%>âžin K ; 
+N+Par:%>âžid K ; 


LEXICON 4JOTOLAH_PL_DIM  !!≈ * ''@CODE@'' stem kápul + uv
+N+Pl+Nom:%>viih K ; 
+N+Pl+Gen:%>vij K ; 
+N+Pl+Acc:%>vijd K ; 
+N+Pl+Ill:%>vijd K ; 
+N+Pl+Loc:%>vijn K ; 
+N+Pl+Com:%>vij GUIN ; 
+N+Pl+Abe:%>vijttáá K ; 

!! #### -âss: -âsâš, -âssii

LEXICON 4KUNAGAS_SG_DIM  !!≈ * ''@CODE@'' stem kápul + uv
+N+Sg+Nom:^FCD%>âš K ; 
+N+Sg+Gen:%>ii K ; 
+N+Sg+Acc:%>ii K ; 
+N+Sg+Ill:^FCD%>âžân K ; 
+N+Sg+Loc:%>iist K ; 
+N+Sg+Com:%>ijn K ; 
+N+Sg+Abe:%>iittáá K ; 
+N+Ess:^FCD%>âžin K ; 
+N+Par:^FCD%>âžid K ; 


LEXICON 4KUNAGAS_PL_DIM  !!≈ * ''@CODE@'' stem kápul + uv
+N+Pl+Nom:%>iih K ; 
+N+Pl+Gen:%>ij K ; 
+N+Pl+Acc:%>ijd K ; 
+N+Pl+Ill:%>ijd K ; 
+N+Pl+Loc:%>ijn K ; 
+N+Pl+Com:%>ij GUIN ; 
+N+Pl+Abe:%>ijttáá K ; 
 
 
!! ### Vowel-final loanwords

!! tbw.

! ..To be deleted? 
 
!LEXICON 2SOLLA_DIM !!≈ * ''@CODE@'' 
!+N+Sg+Nom:^WG^RLEN%>š K ; 
!+N+Sg+Gen:^FVD%>ii K ; 
!+N+Sg+Acc:^FVD%>ii K ; 
!+N+Sg+Ill:^WG%>žân K ; 
!+N+Sg+Loc:^FVD%>iist K ; 
!+N+Sg+Com:^FVD%>ijn K ; 
!+N+Sg+Abe:^FVD%>iittáá K ; 
!+N+Ess:^WG%>žin K ; 
!+N+Par:^WG%>žid K ; 
!+N+Pl+Nom:^FVD%>iih K ; 
!+N+Pl+Gen:^FVD%>ij K ; 
!+N+Pl+Acc:^FVD%>ijd K ; 
!+N+Pl+Ill:^FVD%>ijd K ; 
!+N+Pl+Loc:^FVD%>ijn K ; 
!+N+Pl+Com:^FVD%>ij GUIN ; 
!+N+Pl+Abe:^FVD%>ijttáá K ; 
 
 
 
